臺灣板橋地方法院刑事判決　　　　　　 95年度矚重訴字第3號
公　訴　人　臺灣板橋地方法院檢察署檢察官
被　　　告　地○○
選任辯護人　方文君律師
?????　杜英達律師
被　　　告　丑○○
選任辯護人　游鉦添律師
?????　阮祺祥律師
被　　　告　辰○○
　　　　　　　　　　　樓（
選任辯護人　陳鴻興律師
?????　李嘉典律師
?????　李采霓律師
被　　　告　辛○○
??????????（
選任辯護人　陳佳瑤律師
?????　廖穎愷律師
被　　　告　Ｅ○○
選任辯護人　許峻鳴律師
　　　　　　劉金玫律師
　　　　　　許進德律師
被　　　告　己○○
選任辯護人　江東原律師
?????　柯一嘉律師
?????　吳榮達律師
上列被告等因違反貪污治罪條例等案件，經檢察官提起公訴（95
年度偵緝字第2333號、95年度偵字第16745 號、第17106 號、第
20663 號、第22101 號、第22118 號、第22121 號、第24391 號
、第24418 號），本院判決如下：
    主  文
地○○共同連續有調查職務，依據法令從事公務之人員，對於違
背職務之行為，收受賄賂，處有期徒刑拾參年，褫奪公權陸年；
所得財物新臺幣壹仟參佰零參萬元應予追繳沒收（其中共同所得
財物新臺幣壹仟貳佰拾伍萬元應予連帶追繳沒收），如全部或一
部無法追繳時，以其財產抵償之。又有調查職務，依據法令從事
公務之人員，對於違背職務之行為，收受賄賂，處有期徒刑拾年
陸月，褫奪公權肆年；所得財物新臺幣捌萬元應予追繳沒收，如
全部或一部無法追繳時，以其財產抵償之。又共同有調查職務，
依據法令從事公務之人員，對於違背職務之行為，收受不正利益
，處有期徒刑拾年貳月，褫奪公權參年。又連續公務員洩漏關於
中華民國國防以外應秘密之文書，處有期徒刑壹年。應執行有期
徒刑拾陸年，褫奪公權陸年；所得財物新臺幣壹仟參佰壹拾壹萬
元應予追繳沒收（其中共同所得財物新臺幣壹仟貳佰拾伍萬元應
予連帶追繳沒收），如全部或一部無法追繳時，以其財產抵償之
。丑○○共同有調查職務，依據法令從事公務之人員，對於違背
職務之行為，收受不正利益，處有期徒刑拾年陸月，褫奪公權伍
年。又共同有調查職務，依據法令從事公務之人員，對於違背職
務之行為，收受不正利益，處有期徒刑拾年捌月，褫奪公權伍年
。應執行有期徒刑拾貳年，褫奪公權伍年。
辰○○共同連續有調查職務，依據法令從事公務之人員，對於違
背職務之行為，收受賄賂及不正利益，處有期徒刑拾貳年，褫奪
公權伍年；共同所得財物新臺幣陸拾萬元應予連帶追繳沒收，如
全部或一部無法追繳時，以其財產抵償之。
辛○○共同連續有調查職務，依據法令從事公務之人員，對於違
背職務之行為，收受賄賂，處有期徒刑拾參年，褫奪公權柒年；
共同所得財物新臺幣貳佰肆拾萬元應與Ｇ○○連帶追繳沒收，如
全部或一部無法追繳時，以其財產抵償之。又共同有調查職務，
依據法令從事公務之人員，對於違背職務之行為，收受賄賂，處
有期徒刑拾年陸月，褫奪公權肆年；共同所得財物新臺幣伍萬元
應與Ｇ○○連帶追繳沒收，如全部或一部無法追繳時，以其財產
抵償之。又共同意圖營利，聚眾賭博，處有期徒刑貳年，扣案如
附表四所示之物均沒收。又未經許可，寄藏子彈，處有期徒刑貳
年陸月，併科罰金新臺幣參拾萬元，罰金如易服勞役，以新臺幣
壹仟元折算壹日；扣案之制式子彈壹佰拾顆均沒收。應執行有期
徒刑貳拾年，併科罰金新臺幣參拾萬元，罰金如易服勞役，以新
臺幣壹仟元折算壹日，褫奪公權柒年，共同所得財物新臺幣貳佰
肆拾伍萬元應與Ｇ○○連帶追繳沒收，如全部或一部無法追繳時
，以其財產抵償之；扣案如附表四所示之物及制式子彈壹佰壹拾
顆均沒收。
地○○被訴賭博及九十五年七月八日之違背職務收受不正利益部
分無罪。
丑○○被訴洩漏國防以外秘密及九十五年七月七日收受賄賂部分
無罪。
辛○○被訴妨害風化部分無罪。
Ｅ○○、己○○均無罪。
    事  實
一、地○○自民國九十三年間起擔任臺北縣政府警察局永和分局
    新生派出所警員，丑○○自九十四年四月二十二日起任職臺
    北縣政府警察局永和分局新生派出所所長，辰○○自九十一
    年七月一日起擔任臺北縣政府警察局永和分局永和派出所巡
    佐，辛○○則自九十三年七月十二日起任職於臺北市政府警
    察局北投分局偵查隊，擔任偵查佐職務，均係依據法令從事
    公務之人員，並均為依法負有協助偵查犯罪及調查職務之警
    察人員。
二、緣卯○○、巳○○、Ｈ○○、乙○○、Ａ○○、Ｇ○○（以
    上六人均由本院另行審結）等人共同基於營利之犯意聯絡，
    自九十三年間起，在臺北縣政府警察局永和分局（以下簡稱
    永和分局）所轄之臺北縣永和市○○路三二四號一至四樓、
    臺北縣永和市○○路一０四巷十六號（以上地點屬永和分局
    得和派出所轄區，營業期間自九十三年十月十三日至九十四
    年四月十六日）、臺北縣永和市○○路十六巷十號（屬永和
    分局中正橋派出所轄區，營業期間自九十四年四月十七日至
    九十四年八月二十一日）、臺北縣永和市○○路二號二十二
    樓（即賭場人員所謂之「ＳＯＧＯ百貨二十二樓」，屬永和
    分局新生派出所轄區，營業期間自九十四年九月三日至九十
    五年三月二十四日）、臺北縣永和市○○路四二九號地下室
    （即賭場人員所謂之「好萊塢大樓旁地下室」，屬永和分局
    永和派出所轄區，營業期間自九十五年五月十五日至九十五
    年六月十三日）、臺北縣永和市○○路四九九號四樓（即賭
    場人員所謂之「好萊塢大樓四樓」，屬永和分局永和派出所
    轄區，營業期間自九十五年六月二十九日至九十五年七月四
    日）及臺北縣永和市○○路二號二十三樓（即賭場人員所稱
    之「ＳＯＧＯ百貨二十三樓」，屬永和分局新生派出所轄區
    ，九十五年七月七日開始營業，九十五年七月九日在該地點
    為警查獲）等地，經營「百家樂」大型職業賭場，聚集不特
    定人賭博財物。為規避警方取締，卯○○等賭場股東基於行
    賄之犯意聯絡，推派Ａ○○出面結識地○○、蔡育霖（另經
    檢察官發佈通緝），由地○○、蔡育霖各自擔任該賭場與警
    方人員聯繫、溝通之橋樑，以每營業十天為一期，給付新臺
    幣（下同）八十萬元至一百二十萬元不等之賄款，交由地○○、蔡育霖分送不詳之各階層受賄員警，並招待地○○、丑
    ○○、辰○○等人前往酒店召女陪侍飲宴，俾徵得受賄警員
    違背職務，同意賭場在永和地區各地營業，不予取締。其中
    地○○、丑○○、辰○○所收受之賄賂及不正利益如下：
  (一)地○○部分：
    (1)上開賭場自九十三年十月十三日起至九十四年四月十六日
      止，在屬永和分局得和派出所轄區之臺北縣永和市○○路
      三二四號一至四樓、臺北縣永和市○○路一０四巷十六號
      二處輪流營業，期間賭場之賄款均交由地○○分送，地○○遂與得和派出所、永和分局、刑警隊等單位之不詳警員
      基於收受賄賂之概括犯意聯絡，於附表一編號１至１５所
      示時間，推由地○○出面，或在其臺北縣永和市○○路七
      十五巷三十三弄三十五號四樓住處樓下、或在永和分局新
      生派出所附近馬路旁，連續收受Ａ○○交付如附表一編號
      １至１５所示金額之賄款，合計一千二百十五萬元，而共
      同違背職務，不予取締該「百家樂」賭場。嗣賭場先後遷
      至屬永和分局新生派出所管轄之臺北縣永和市○○路二號
      二十二樓、屬永和分局永和派出所管轄之臺北縣永和市○○路四二九號地下室、臺北縣永和市○○路四九九號四樓
      及屬永和分局新生派出所管轄之臺北縣永和市○○路二號
      二十三樓等地營業，因前述保生路二號二十二樓、二十三
      樓為地○○之警勤區，且Ａ○○與地○○甚為熟稔，屢屢
      透過地○○擔任該賭場與警界人士聯繫、溝通之橋樑，故
      仍繼續對地○○行賄，地○○明知上情，竟仍承前收受賄
      賂之概括犯意，於附表一編號１６至２８所示時間，在上
      述地點及九十五年六月二十九日前往臺北市○○路○段四
      三二號「王牌酒店」途中之計程車內，連續收受Ａ○○所
      交付、如附表一編號１６至２８所示之賄款，共計八十八
      萬元；再於九十五年七月七日，另起收受賄賂之犯意，於
      其住處樓下，收受Ａ○○所給付之賄款八萬元（詳如附表
      一編號２９所示）。合計地○○所受賄賂金額為一千三百
      十一萬元（其中共同所得財物為一千二百十五萬元）。
    (2)卯○○等賭場股東於九十五年四月十五日承租臺北縣永和
      市○○路一五七號一樓及地下室商場共五百坪，並花費三
      百餘萬元裝潢，準備作為營業地點使用，因該地點屬永和
      分局秀朗派出所管轄，賭場股東遂推由Ａ○○將上情告知
      地○○，委請地○○代為邀約不知情之秀朗派出所所長己○○飲宴，並於席間向己○○說項，經地○○應允後，Ａ
      ○○即於九十五年六月七日晚間，先在臺北縣永和市「排
      骨林餐廳」宴請地○○、知情之丑○○（詳如後述）及不
      知情之己○○、大同分局民族西路派出所所長亥○○等人
      用餐，再轉往臺北市○○○路○段三八０號地下室「名亨
      酒店」，召來四、五位小姐陪侍飲酒作樂，地○○因此承
      前概括犯意，並與丑○○基於違背職務收受不正利益之犯
      意聯絡，共同接受Ａ○○之喝花酒招待，所受不正利益約
      七萬元。
    (3)該賭場於九十五年六月十三日臨時停業後，亟思在臺北縣
      永和市○○路四九九號四樓重行開業，Ａ○○遂透過地○○邀約知情之辰○○（詳如後述），先後於九十五年六月
      二十一日、同年月二十九日，二度前往臺北市○○路○段
      四三二號地下室「王牌酒店」，溝通賭場遷移至上址之相
      關事宜，並均召女陪酒飲宴，地○○因此承前概括犯意，
      並與辰○○基於收受不正利益之概括犯意聯絡，先後二次
      接受喝花酒招待之不正利益，每次消費金額各五萬餘元，
      均由Ａ○○先行墊付後再向賭場請款。
    (4)九十五年七月四日，賭場上開營業地點因遭媒體披露，賭
      場緊急停業，當晚卯○○、Ａ○○即在臺北市○○○路環
      亞大樓八樓之「龍亨酒店」，宴請地○○、丑○○，商討
      賭場遷移至永和分局新生派出所管轄之臺北市○○路二號
      二十三樓營業事宜，席間召來四名女子陪酒飲宴，消費金
      額七萬餘元均由賭場支付，地○○因此與丑○○共同收受
      此次喝花酒招待之不正利益，且賭場旋於九十五年七月七
      日在臺北縣永和市○○路二號二十三樓開業，地○○明知
      此節，仍違背職務未予取締。
  (二)丑○○部分：
    (1)丑○○知悉Ａ○○身分及前述百家樂賭場之存在，亦知悉
      賭場欲遷至永和分局秀朗派出所轄區之臺北縣永和市○○
      路一五七號一樓及地下室營業，九十五年六月七日地○○
      邀約聚餐之目的即為徵得己○○之同意，竟仍與地○○基
      於收受不正利益之犯意聯絡，於該日前往「名亨酒店」接
      受Ａ○○之喝花酒招待，所受不正利益約七萬元。
    (2)丑○○亦明知賭場於九十五年七月四日停業後，計畫遷入
      其派出所管轄之臺北縣永和市○○路二號二十三樓營業，
      竟仍與地○○基於收受不正利益之犯意聯絡，於該日晚間
      ，在臺北市○○○路環亞大樓八樓之「龍亨酒店」內，接
      受卯○○、Ａ○○之喝花酒招待，消費金額七萬餘元全數
      由Ａ○○買單後向賭場請款，丑○○因此違背職務，任由
      賭場遷移至上開地點營業而不予取締，該賭場旋於九十五
      年七月七日在上址開業。
  (三)辰○○部分：
    前開賭場於九十五年六月十三日臨時停業後，因計畫在永和
    分局永和派出所管轄之臺北縣永和市○○路四九九號四樓重
    行開業，遂推由Ａ○○出面，委請地○○邀約辰○○商議此
    事，辰○○明知此節，竟仍與地○○基於收受不正利益之概
    括犯意聯絡，先後於九十五年六月二十一日、六月二十九日
    ，二度前往臺北市○○路○段四三二號地下室「王牌酒店」
    ，連續接受Ａ○○招待，均請來小姐坐檯陪酒，每次消費各
    五萬餘元，均由Ａ○○先行墊付後再向賭場請領。辰○○並
    與永和派出所之不詳警員基於違背職務收受賄賂之犯意聯絡
    ，於九十五年六月二十九日接受Ａ○○飲宴招待之席間，由
    辰○○在酒店包廂廁所內，收受Ａ○○交付之賄款六十萬元
    ，賭場旋於當日晚間在臺北縣永和市○○路四九九號四樓開
    始營業，辰○○等受賄警員明知此節，卻消極不予取締。
三、地○○身為警察人員，負有保守其因職務而知悉之政府機關
    機密之義務，而Ａ○○為避免賭場遭檢調機關查緝，亟欲知
    悉賭場附近可疑車輛之相關車籍資料，以利賭場保安之維護
    。地○○竟因其與Ａ○○熟識之情誼，即受Ａ○○之委託，
    基於洩漏中華民國國防以外應秘密文書之概括犯意，於附表
    二所示時間，由自己或利用不知情之新生派出所同事張偉得
    、Ｊ○，以電腦輸入密碼方式，進入警政署工作站或網際網
    路服務日誌查詢系統，查詢Ａ○○等賭場人員所提供如附表
    二所示車號之車籍資料，再將上開屬應秘密文書之車籍資料
    ，利用與Ａ○○見面之機會，連續洩漏予Ａ○○知曉。
四、辛○○於九十三年十月間，經友人Ｇ○○告知而知悉前述百
    家樂賭場之存在，竟與不具公務員身分之Ｇ○○基於收受賄
    賂之概括犯意聯絡，由Ｇ○○向卯○○等賭場股東提及應對
    辛○○行賄等語，卯○○等人因擔心賭場遭辛○○查緝，遂
    允諾以每營業十天為一期，每期支付辛○○賄款五萬元，辛○○即於附表三編號１至４８所示時間，透過其所僱用、在
    其所經營之天馨茶行（址設臺北市○○街一三０號）任職之
    壬○○、午○○、庚○○等三人（以上三人均另行審結），
    連續前往當期賭場營業地點領取每期五萬元之賄款，再帶回
    天馨茶行交付辛○○，辛○○因此違背職務，明知該賭場之
    存在，卻消極不予取締，亦未通報當地警察機關前往查緝。
    辛○○再於九十五年七月七日，另起收受賄賂之犯意，透過
    庚○○向賭場領得賄款五萬元。合計辛○○所受賄賂共二百
    四十五萬元。
五、辛○○復自九十三年十月間起至九十五年七月九日止，與卯
    ○○、巳○○、Ｈ○○、乙○○、Ａ○○、Ｇ○○等人共同
    基於營利之犯意聯絡，以壬○○之「峰」字、午○○綽號「
    阿水」之「水」字及庚○○之「德」字為代號，投資上開賭
    場，每期投資金額為一百五十萬元至二百萬元不等，共同聚
    集不特定人賭博財物，其賭博方式為賭客任意下注壓「莊」
    、「閒」、「和」，壓「莊」、「閒」贏錢時賠率均為一比
    一，壓「和」贏錢時賠率為一比八，惟壓「莊」贏錢時，賭
    場可抽取下注金額百分之五充作佣金，賭場以每營業十天為
    一期計算損益，每期集資金額從五千五百萬元至二億一千一
    百餘萬元不等，並僱用酉○○、玄○○、寅○○擔任賭場會
    計，癸○○負責跑銀行及賭場之存、提款業務，戌○圻擔任
    總務，負責賭場承租、物品採購等工作，子○○、黃○○、
    甲○○等人負責賭場門禁控管，甲○○並充當賭場之人頭負
    責人（以上酉○○等八人由本院另行審結），賭場之賭金及
    獲利，分別借用丙○○（由本院另行審結）之新光銀行永和
    分行0000－00－000000－0，及不知情之何麗
    芳、董承翰、楊珮茹之陽信商業銀行永和分行0000－0
    00000－0、0000－000000－0、0000
    －000000－0等帳戶存放。賭場如有獲利，應歸辛○○之紅利，或由壬○○、午○○、庚○○前往賭場收取每期
    五萬元賄款時，一併連同對帳單取回後轉交辛○○或知情之
    辛○○配偶Ｉ○○（未據起訴），有時亦由賭場人員癸○○
    、丙○○或Ｇ○○等人，將紅利匯款至壬○○之中國信託商
    業銀行蘆洲分行第000000000000號帳戶，及午
    ○○之中國信託商業銀行中港分行第0000000000
    00號帳戶內，再由壬○○、午○○予以提領後，將紅利交
    付予辛○○、Ｉ○○。
六、辛○○明知未經許可，不得為他人受寄代藏具有殺傷力之子
    彈，竟於八十三、八十四年間，收受其真實姓名年籍不詳之
    蔡姓警專學弟所交付之口徑九釐米制式子彈一百三十六顆，
    將之藏放在其位於臺北縣新店市○○路一一六巷十四號住處
    三樓書房內。
七、嗣經檢調單位長期監聽，並於九十五年七月九日由臺灣板橋
    地方法院檢察署檢察官指揮該署檢查事務官、內政部警政署
    政風室等單位，持搜索票前往臺北縣永和市○○路二號二十
    三樓（當期賭場營業地點）、臺北市○○路一二三巷五號五
    樓之五（酉○○住處）、臺北縣中和市○○路六０一號六樓
    之十六（玄○○住處）、臺北市○○路一七０巷二十五號三
    樓（寅○○住處）、臺北縣板橋市○○路二六九巷八十五號
    十三樓之五（癸○○住處）、臺北縣永和市○○路四二一巷
    三弄十一號一、二樓（戌○圻住處）、臺北縣中和市○○路
    ○段七十八巷四弄二號（賭場倉庫）、臺北縣永和市○○路
    七十五巷三十三弄三十五號四樓（地○○住處）、臺北市○○○路○段三八０號地下室「名亨酒店」、臺北市○○路○
    段四三二號地下室「王牌酒店」等地同步搜索，始查獲上情
    ，並扣得如附表四各編號所示，分屬當場賭博之器具或在賭
    檯、兌換籌碼處之財物，以及辛○○與卯○○等賭場人員所
    共有、供犯本案所用及所得之物（詳如附表四所示），及非
    屬地○○、丑○○、辰○○、辛○○所有或其等共犯所有之
    「名亨酒店」結帳單四張、六月七日營業日報表二張、「王
    牌酒店」所有之訂位表三份、結帳單、訪檯單各一份。再於
    九十五年九月十九日晚間七時十五分許，搜索辛○○位於臺
    北縣新店市○○路一一六巷十四號住處，而扣得前述制式子
    彈一百三十六顆（嗣鑑定時試射擊發二十六顆，剩餘一百十
    顆子彈）。
八、案經內政部警政署移送及臺灣板橋地方法院檢察署檢察官自
    動檢舉偵辦。
    理  由
壹、有罪部分：
甲、本院對於證據能力之判斷：
  (一)證人Ａ○○於偵查中之證詞：證人Ａ○○於九十五年七月十
    九日檢察官訊問時，業經檢察官先告知具結之義務及偽證之
    處罰，並命其朗讀詰問後具結，始為陳述之事實，有上開訊
    問筆錄及證人結文各一份在卷可憑（見偵查２－２卷第一六
    一頁、一六五頁）。又按刑事訴訟法關於證人之訊問，採具
    結制度，其用意在擔保證言之真實性及憑信性，並提高證人
    之責任心及警戒心，使為誠實之陳述，是具結乃證言真實性
    之程序擔保，又刑事訴訟法第一百八十六條第一項前段所規
    定之「具結」，係指依法有具結義務之人，履行其具結義務
    而言，依刑事訴訟法之規定，並非所有未令其具結之證人所
    為之陳述即當然無證據能力，否則依法不令其具結之證人所
    為陳述，豈可因未具結而認無證據能力？故證據能力之有無
    ，不能單純以證人是否具結為斷；受證人保護法保護之證人
    ，既動用社會及司法資源予以特別保護，相對的應加重其義
    務與責任，以維國家司法權之行使，乃於同法第十九條規定
    ：「依本法保護之證人，於案情有重要關係之事項，向該管
    公務員為虛偽陳述者，以偽證論，處一年以上七年以下有期
    徒刑」，不以供前或供後具結為處罰要件，且提高最低法定
    刑刑度，該規定較刑法第一百六十八條之規定嚴厲，於此，
    祕密證人縱未令具結，實與已具結者無異，不得謂欠缺程序
    方面之法定要件而遽謂其陳述無證據能力，最高法院著有九
    十三年度臺上字第二二四一號判決可資參考。經查：檢察官
    於九十五年七月九日第一次訊問Ａ○○時，係先告知Ａ○○
    關於證人保護法之法律規定及減輕、免除其刑等法律效果，
    並詢問證人Ａ○○意見，證人Ａ○○表示：「（是否願意供
    述全部之事實？）我願意，我也瞭解剛剛檢察官告知我的法
    律上之規定及意義。」等語後，檢察官再告知Ａ○○依證人
    保護法第十四條第一項之規定，其如於偵查中供述與本案案
    情有重要關係之待證事項或其他共犯之犯罪事證，因而使檢
    察官得以追訴本案之其他共犯，檢察官同意依前開規定就其
    所涉貪污治罪條例第十一條第一項罪嫌，向法院聲請減輕其
    刑，有上開訊問筆錄一份在卷可參（見偵查２－１卷第十頁
    ），並於本案起訴書內就被告Ａ○○部分載明「事先得本檢
    察官之同意，供述本案犯罪事證，請依證人保護法第十四條
    第一項之規定，減輕其刑，並均為緩刑之諭知」之旨，足認
    Ａ○○確係依證人保護法所保護之證人無訛，揆諸上開判決
    意旨說明，其偵查中之陳述縱未經具結，亦與已具結者無異
    。而證人Ａ○○於偵查中之供詞並無何顯不可信之情況，復
    有其他補強證據足資認定其所述要屬真實（詳見以下三(三)至
    三(五)、六(三)、六(四)之論述），其對於反對賭場開業之警員、
    曾未獲警方應允開業而退回賄款之情狀及其不清楚、不確定
    之事項，亦均能據實以告（見偵查２－１卷第十五頁、偵查
    ２－２卷第一六三頁、偵查２－４卷第一０四頁），顯見其
    於偵查中之陳述，乃因心有悔悟而主動供出犯罪事實，並無
    受檢察官利誘，或為脫免自己刑責而任意誣攀其餘同案被告
    之情事，故證人Ａ○○於偵查中之陳述，合於刑事訴訟法第
    一百五十九條之一第二項之規定，有證據能力。
  (二)證人乙○○於偵查中之證詞：檢察官於九十五年八月二十二
    日訊問證人乙○○前，已先告知具結之義務及偽證之處罰，
    並命其朗讀詰問具結後始為訊問乙節，另有上開訊問筆錄一
    份及證人詰問一紙存卷可佐（見偵查２－４卷第二五０頁、
    第二六二頁），且其證詞核與證人卯○○、酉○○、Ａ○○
    等人在本院審理時證稱之情節均相符合，並無顯不可信之情
    形，依刑事訴訟法第一百五十九條之一第二項之規定，亦得
    採為證據。
  (三)卷附之通訊監察譯文：按有事實足認被告或犯罪嫌疑人涉有
    最輕本刑三年以上有期徒刑之罪、貪污治罪條例第十一條第
    一項、第二項之罪者，並危害國家安全或社會秩序情節重大
    ，而有相當理由可信其通訊內容與本案有關，且不能或難以
    其他方法蒐集或調查證據者，於偵查中由檢察官依司法警察
    機關聲請或依職權核發通訊監察書，此通訊保障及監察法第
    五條第一項第一款、第三款及同條第二項定有明文。經查：
    被告地○○使用之0000000000、0000000
    000、0000000000號行動電話，被告辛○○使
    用之0000000000、0000000000、00
    00000000號行動電話，證人Ａ○○使用之0000
    000000、0000000000、00000000
    00號行動電話，證人酉○○使用之0000000000
    號行動電話，證人玄○○使用之0000000000號行
    動電話，證人卯○○使用之0000000000、000
    0000000、0000000000號行動電話，證人
    戌○圻使用之0000000000號行動電話，證人壬○○使用之0000000000號行動電話，以及證人午○○使用之0000000000、0000000000號
    行動電話，均經臺灣板橋地方法院檢察署檢察官核發九十五
    年聲監字第三十四號、監續字第三十六號、監續字第四十二
    號、監續字第五十四號、監續字第九十七號、監續字第一三
    一號、聲監續字第一六一號、聲監續字第二八五號、聲監續
    字第四一九號、聲監續字第五四０號、聲監續字第六六一號
    、聲監續字第七七七號等通訊監察書，以及臺灣臺北地方法
    院檢察署檢察官核發九十四年監續字第六二０號、第七四六
    號通訊監察書後，予以執行，有上開通訊監察書附卷可憑（
    分見偵查５、６、１１至１５卷、１７、１８、２１至２４
    卷）。再由該卷內通訊監察作業報告表所載受監察電話之通
    訊內容以觀，確有受監察對象經營大型職業賭場、行賄公務
    員及公務員因此受賄、不予取締暨洩漏車籍資料之對話或暗
    語，有相當理由足認與偵查案件有關，且危及社會秩序情節
    重大，且依其客觀情事，難以通訊監察以外之方法蒐證、調
    查。從而本案通訊監察書之核發及其執行，於法並無不合，
    因此取得之通訊監察譯文自有證據能力無疑。
乙、得心證之理由：
一、被告地○○、丑○○、辰○○、辛○○之承認與否認事項：
  (一)被告地○○承認其自九十三年四月一日起至九十五年七月九
    日案發時止，均係永和分局新生派出所警員。伊曾於九十五
    年六月七日晚間，與被告丑○○、Ａ○○等人前往臺北縣永
    和市「排骨林」餐廳用餐，餐後轉往臺北市○○○路○段三
    八０號地下室之名亨酒店。九十五年六月二十一日、六月二
    十九日，伊二度與Ａ○○前往位於臺北市○○路○段四三二
    號地下室之王牌酒店飲宴，九十五年七月四日亦曾與被告丑
    ○○、Ａ○○及Ｆ○○等人前往臺北市○○○路環亞大樓八
    樓之龍亨酒店飲酒。伊復自九十五年三月十一日起至同年六
    月十三日止，以自己之代碼或透過不知情之同事張偉得、Ｊ
    ○等人，查詢附表二所載車輛之車籍資料。惟矢口否認檢察
    官所指之全部犯行，辯稱：伊僅係認識Ａ○○而已，但不知
    悉Ａ○○之職業，亦不知本案百家樂賭場之存在，從未收受
    賭場之賄賂或不正利益，亦未將查得之車籍資料洩漏予Ａ○○等人，伊和Ａ○○聚餐或上酒店，都是單純之友人聚會，
    伊也都有分擔消費金額云云。
  (二)被告丑○○承認其自九十四年四月二十二日起至九十五年七
    月九日案發時止，任職永和分局新生派出所所長，曾於九十
    五年六月七日偕同被告地○○、Ａ○○等人，前往臺北縣永
    和市「排骨林」餐廳用餐，隨後轉往臺北市○○○路○段三
    八０號地下室之名亨酒店飲宴；復於九十五年七月四日與被
    告地○○、Ａ○○一同前往臺北市○○○路環亞大樓八樓之
    龍亨酒店飲酒；九十五年七月九日百家樂賭場在臺北縣永和
    市○○路二號二十三樓遭檢警查獲，該處確屬新生派出所轄
    區等情不諱。惟矢口否認有何收受不正利益之犯行，辯稱：
    伊前往名亨酒店、龍亨酒店均有分擔消費金額，亦不知Ａ○○之工作及飲宴目的，並無接受不正利益之行為云云。
  (三)被告辰○○承認伊自九十一年七月一日起任職於永和分局永
    和派出所，擔任巡佐等情，惟矢口否認檢察官所指犯行，辯
    稱：伊不認識Ａ○○，從未於九十五年六月二十一日或同年
    月二十九日前往臺北市○○路○段四三二號地下室之王牌酒
    店，更無在該店廁所內收受賄賂六十萬元之情事；伊僅係永
    和派出所巡佐，「好萊塢商業大樓四樓」之賭場營業地點，
    又非伊所轄巡區，伊不可能代表永和派出所與Ａ○○達成在
    該地經營賭博之協議云云。
  (四)被告辛○○承認：伊係臺北市政府警察局北投分局偵查隊偵
    查佐，並在臺北市○○街一三０號開設「天馨茶行」，曾僱
    用壬○○、午○○擔任店員，九十五年九月十九日在伊臺北
    縣新店市○○路一一六巷十四號住處三樓書房內扣得之九釐
    米口徑子彈一百三十六顆，係八十三、八十四年間，由不詳
    姓名之蔡姓警專學弟所交付代藏等情不諱，惟矢口否認犯罪
    ，辯稱：伊並未收受百家樂賭場之賄款，從未投資百家樂賭
    場，百家樂賭場帳冊內股東代號「峰」、「水」、「德」者
    ，均係Ｇ○○之投資，惟Ｇ○○在百家樂賭場內賭博輸錢，
    為保全其股份，遂誆稱其股份內有被告辛○○之投資；當時
    寄放扣案子彈之蔡姓學弟嗣失去聯絡，迄今已十幾年，扣案
    子彈多已潮濕生鏽，根本不能使用，足認被告並無非法持有
    子彈之意思云云。
二、關於本案百家樂賭場經營之期間、地點、賭博方式及各股東
    、員工之職務分配情形：
    經查，九十五年七月九日在臺北縣永和市○○路二號二十三
    樓遭臺灣板橋地方法院檢察署檢察官率同警政署政風室等單
    位查獲之百家樂賭場，自九十三年間即開始在永和分局所轄
    區域內營業，九十三年十月十三日起至九十四年四月十九日
    止在臺北縣永和市○○路三百二十四號一至四樓及臺北縣永
    和市○○路一０四巷十六號二處營業，上開處所均屬永和分
    局得和派出所轄區，九十四年四月十七日至同年八月二十一
    日在永和分局中正橋派出所管轄之臺北縣永和市○○路十六
    巷十號營業，九十四年九月三日起至九十五年三月二十四日
    止遷移至臺北縣永和市○○路二號二十二樓（即賭場人員所
    謂「ＳＯＧＯ百貨二十二樓」）營業，該處屬永和分局新生
    派出所轄區，九十五年五月十五日起至同年六月十三日止，
    在屬永和分局永和派出所轄區之臺北縣永和市○○路四二九
    號地下室內（即賭場人員所謂「好萊塢大樓旁地下室」）營
    業，九十五年六月二十九日至同年七月四日搬至同屬永和派
    出所轄區之臺北縣永和市○○路四九九號四樓（即賭場人員
    所謂「好萊塢大樓四樓」）繼續經營，九十五年七月七日則
    再遷至臺北縣永和市○○路二號二十三樓（即賭場人員所謂
    「ＳＯＧＯ百貨二十三樓」）營業，該處仍屬新生派出所轄
    區。同案被告卯○○、巳○○、Ｈ○○、乙○○、Ａ○○均
    係賭場股東，卯○○負責賭場之行政工作，巳○○負責賭場
    資金調度，Ｈ○○負責現場指揮協調及資金調度，乙○○負
    責招攬客人前來賭博，Ａ○○負責對警察作公關行賄，同案
    被告即員工酉○○、玄○○、寅○○均是賭場會計，員工癸○○負責跑銀行及賭場之存、提款業務，員工戌○圻擔任總
    務，負責賭場承租、物品採購等工作，員工子○○、黃○○
    、庚○○、甲○○等人負責賭場門禁控管，甲○○並充當賭
    場之人頭負責人，賭場分Ａ碼、Ｂ碼二場，股東大致相同，
    賭博方式為賭客任意下注壓「莊」、「閒」、「和」，壓「
    莊」、「閒」贏錢時賠率均為一比一，壓「和」贏錢時賠率
    為一比八，惟壓「莊」贏錢時，賭場可抽取下注金額百分之
    五充作佣金，賭場以每營業十天為一期計算損益，每期集資
    金額從五千五百萬元至二億一千一百餘萬元等情，業據證人
    Ａ○○、酉○○、卯○○、玄○○、子○○、癸○○、戌○
    圻、寅○○、乙○○等人分別於偵查及本院審理時證述明確
    （見本院審理程序卷(一)第二十頁、第九十頁至第九十一頁、
    第一六二頁至第一六三頁、第一七六頁、第二二三頁、第二
    六九頁、第二七六頁、偵查２－３卷第四七七頁、偵查２－
    ４卷第二五五頁），並有現場照片十九張（見偵查２－５卷
    第一六四頁至第一七三頁）附卷可稽，另如附表四所示之籌
    碼、現金、撲克牌、賭場帳冊、輸贏報表、支票簿、股東名
    冊、會計交接簿、監視錄影設備、房屋租賃契約書等物品扣
    案可證（詳如附表四各編號所示），堪予認定。
三、就被告地○○違背職務收受附表一所示賄賂部分：
  (一)被告地○○係永和分局新生派出所警員，本案百家樂賭場歷
    來營業地點中之臺北縣永和市○○路二號二十二樓、二十三
    樓，係其警勤區之事實，為被告地○○自承不諱（見偵查２
    －１卷第五十九頁），並有警察人員人事資料簡歷表一份在
    卷可稽（見偵查１－１卷第二０八頁），堪予認定。
  (二)證人Ａ○○於本院九十六年一月十九日、同年月二十二日審
    理時，具結證稱：「（百家樂賭場與你有無關係？）我也是
    股東，公司拜託我跟警方交涉才有辦法順利營業。」、「（
    賭場從何時開始經營？）到被抓時已經做了約二年七個月。
    」、「（賭場為何可以經營這麼久而不被查獲？）因為有拿
    錢給警察，有什麼事他們會通知我們。」、「（有拿錢給警
    察是你聽來的還是你親身經歷？）親身經歷。」、「（你親
    身經歷的拿錢給警察的警察是哪些人？）地○○、辰○○、
    蔡育霖這三個人。」、「（你都是在哪些地點交錢給這三個
    人？）地○○部分，大部分都是在他家巷口，有時會在新生
    派出所轉角，其他地點記不太清楚…。」、「（地○○部分
    ，你交錢給他是否有週期性？）…九十三年年終在得和所營
    業期間是我直接交付給地○○，金額是五十到八十萬元之間
    。」、「（地○○是那個派出所的警員？）新生所。」、「
    （永和市○○路二號二十二樓、二十三樓是否在新生所轄區
    ？）是的。」、「（有無與酉○○對過賭場的帳？）在警政
    署政風室有。」、「（對過帳以後有無製作統計表？）有。
    是根據酉○○的口述，由我再核對。」、「（警詢時為何說
    是依據帳冊製作統計表？）應該是酉○○口述後製作，酉○○當時有看帳冊，我在旁邊看。統計表我有看過並簽名。」
    、「在ＳＯＧＯ二十二樓營業時，賭場每期有給地○○八萬
    元，搬離新生所轄區後，本來不必再付，但我都會向賭場請
    領酒錢，每十天拿六萬五千元（係五萬五千元之口誤，詳見
    三(八)之論述）給地○○。」、「（六月二十九日你有無交付
    賄款給地○○？）有，我是在計程車上面交給他，交給他五
    萬五千元。…。」及「（請你說明這段期間前後，交給地○○負責所收的賄款總金額？）至少有四百萬元，大約四、五
    百萬元。」等語明確（見本院審理程序卷(一)第二十一頁至第
    二十二頁、第五十頁、第五十一頁、第六十二頁、第八十二
    頁），核與其在偵查中所供陳之情節大致相符（見偵查２－
    １卷第十至十六頁）。
  (三)證人卯○○於本院九十六年二月六日審理時，亦具結證稱：
    「（營業地點有無事先問過警察，取得他們的同意？）都會
    ，順序是我先去看地點是否適合我們賭場，如果可以，再請
    Ａ○○去問警方，經過同意後，我們才會簽約。」、「（你
    們為何會相信Ａ○○？）因賭場一直在開，都沒有被取締。
    」、「（百家樂賭場如何行賄警方？）所有賭場的股東在加
    入前，就知道我們賭場有這筆開銷，每期Ａ○○會先告訴我
    們這期應該支付的賄款，通常是開業當天的中午，Ａ○○會
    先向酉○○拿錢後去支付警方，一定是警方收錢了之後，賭
    場才會開業，這筆賄款的金額是沒有討價還價的空間，一般
    情況，都是酉○○直接拿錢給Ａ○○去處理，事後才告知我
    金額，除非是特殊情況，像是清源專案期間，因為有加錢，
    例如Ａ○○會告訴我某人要加八萬元，這時才會先告訴我。
    如果前一期十天做完後，有休息幾天才再開業的話，有時會
    在開業前一、二天就把賄款交給警方。一般的情況，每期的
    金額大約是八十幾萬元，有些人是按月給的，這是Ａ○○講
    的，我們從來沒有質疑過Ａ○○，一個月要支付的賄款總額
    大約是三百多萬元，平均下來每十天一期是一百多萬元。」
    、「（給警方的賄款如何稱呼？）通常稱水錢，有時候叫廣
    告費。帳上如何稱呼這筆錢，我不確定。」等語綦詳（見本
    院審理程序(一)卷第一六三頁至第一六四頁）。
  (四)證人酉○○於本院九十六年一月二十二日審理時，復具結證
    稱：帳冊內記載「水錢」的部分，就是指給警察的賄款，如
    果Ａ○○在伊當班時，沒有過來拿「水錢」，伊就會把這筆
    款項登載在會計交接簿上，交代玄○○或寅○○，百家樂賭
    場每十天一期行賄警方之款項約在八十幾萬元至一百多萬元
    之間，伊在警政署政風室製作行賄金額表時，有核對百家樂
    賭場之帳冊，水錢的支出一定會記在帳冊內，但不一定會顯
    示出實際之賄款金額，有時會和零用金記在一起，就像偵查
    ２－３卷第七十四頁上方記載「預付零用金＋水錢：－00
    00000」之方式，零用金是指賭場準備給客人贏錢時領
    取之賭金，金額不固定，譬如賭場自銀行提領一百萬元，給
    Ａ○○八十萬元的「水錢」後，剩下的金錢就作為零用金，
    屬於賭場周轉金的性質，是伊預留下來的，如果不夠，會再
    去提領等語（見本院審理程序(一)卷第九十一頁、第九十三頁
    、第九十二頁、第一０一頁、第一０二頁）。核與證人玄○○於本院九十六年二月六日審理時證稱：「（賭場有無派人
    與警察作公關？）有，是Ａ○○負責。我只知道每一期的第
    一天會來收錢，每期收八十萬至一百多萬元不等。... 。」
    、「（給警方的錢有無在帳冊上記載？）有，每期給警方的
    錢記為水錢，每天記載的名稱是股東車馬費，每期統計後，
    再記為水錢。」（見本院審理程序(一)卷第一七七頁），以及
    證人寅○○於本院九十六年三月六日審理時證稱：「（百家
    樂賭場有無支出公關費用？）有，公關費用有記載在帳冊上
    ，登記為『水錢』。」、「（水錢如何支付？）有一個固定
    的數字，如果要增加，Ａ○○會向會計說。我記得每期大約
    是八十萬元到一百萬元左右。Ａ○○大部分都是向酉○○領
    現金。」之情節均相吻合（見本院審理程序(一)卷第二七七頁
    ）。證人乙○○於九十五年八月二十二日檢察官訊問時，亦
    證述：「（Ａ○○除了股東之外還負責何種工作？）他負責
    對警察的公關。」、「（你們的公關是只要對警察還是要對
    黑道？）只需要對警察。」、「（前述賭場有無對警方行賄
    ？）有，沒有打點警方怎麼能開？。」、「（賭客在轄區賭
    場進進出出太明顯？）對。」、「（轄區警方不可能不知道
    ？）對。」及「（誰在負責行賄警方？）是Ａ○○負責。」
    等語綦詳（見偵查２－４卷第二五三頁）。
  (五)觀諸九十五年七月九日自酉○○處搜索扣得之隨身碟列印帳
    冊資料顯示，酉○○所製作之百家樂賭場帳冊內，每期支出
    項目下，多列有「預付零用金＋水錢」之記載，支出金額約
    在一百萬元上下，有該賭場帳冊列印資料一份在卷可稽（見
    偵查６卷第一頁至第一四五頁）。又本案經內政部警政署政
    風室向臺灣板橋地方法院檢察署檢察官聲請通訊監察書，自
    九十四年六月間起監聽百家樂賭場成員之通聯記錄，結果發
    現Ａ○○使用之0000000000、00000000
    00號行動電話，與酉○○使用之0000000000、
    0000000000號行動電話、卯○○使用之0000
    000000及0000000000號等行動電話，有如
    下之對話內容（見偵查１－１卷第一五０頁、第三０三頁、
    第三六一頁、第三七一頁、第三八五頁、第四二八頁、第四
    四五頁、第四五七頁、偵查２－４卷第八十一頁）。其中編
    號０１之對話是酉○○向Ａ○○確認先前所謂一天增加八千
    元之水錢，下一期是否繼續給，Ａ○○說是，並提及原本每
    期水錢是九十一萬元，十萬元是因為賭場增加桌數要多給的
    錢，三萬元是給副班長的賄款，八就是每天多八千元的部分
    ，所以當期之賄款金額為一百十二萬元，編號０４之對話內
    容係Ａ○○向酉○○確認總共要給警方多少錢，一一七就是
    指給分局、派出所、刑警隊、維新小組及少年隊共要一百一
    十七萬元乙節，復具證人Ａ○○、酉○○分別於本院九十六
    年一月十九日、九十六年一月二十二日審理時到庭證述明確
    （見本院審理程序(一)卷第四十頁、第九十九頁、第一百頁）
    ，而自編號０３、０８之對話內容可知該百家樂賭場確實有
    「水錢」之支出，每期金額在一百萬元上下，視該期收受對
    象多寡而略有變動，另觀諸編號０２、０５、０６、０７及
    ０９之對話內容，可知該賭場確實需事先請示轄區各級員警
    ，徵得警方同意後，始能開業。綜合上開證據，足證證人Ａ
    ○○、卯○○、酉○○、玄○○、寅○○、乙○○等人所證
    稱：百家樂賭場由Ａ○○負責向被告地○○、蔡育霖等警員
    行賄，每期賄款約八十萬元至一百萬元左右，如此百家樂賭
    場方得順利營業，每一期要開始前，均須請示警員能否開業
    之情節，決非子虛。
    ┌──┬────────┬─────────┬──────────────────┐
    │編號│通話時間        │發話人（Ａ）      │通話內容                            │
    │    │                │受話人（Ｂ）      │                                    │
    ├──┼────────┼─────────┼──────────────────┤
    │01  │九十五年三月十四│（Ａ）酉○○      │酉○○：二哥，明天有確定要開始對不對│
    │    │日十四時五十七分│      0000000000  │????？                          │
    │    │                │（Ｂ）Ａ○○      │Ａ○○：對。                        │
    │    │                │      0000000000  │酉○○：那就是明天水錢要給你，最主要│
    │    │                │                  │????的是還有沒有加那個一天八千？│
    │    │                │                  │Ａ○○：有啊有啊，還是加。          │
    │    │                │                  │酉○○：有喔。                      │
    │    │                │                  │Ａ○○：那明天又碰到少的那個喔，對不│
    │    │                │                  │????對？                        │
    │    │                │                  │酉○○：對，就91加10加3 加8 ，總共是│
    │    │                │                  │????112。                       │
    │    │                │                  │Ａ○○：好。                        │
    │    │                │                  │酉○○：那明天中午我叫國隆領。      │
    │    │                │                  │Ａ○○：好。                        │
    ├──┼────────┼─────────┼──────────────────┤
    │02  │九十五年四月十日│（Ａ）卯○○      │卯○○：今天應該會有答案吧？        │
    │    │二十一時八分    │      0000000000  │Ａ○○：明天下午二點才會有答案。    │
    │    │                │（Ｂ）Ａ○○      │卯○○：所以今天不會有答案？        │
    │    │                │      0000000000  │Ａ○○：今天不會有答案，老師我只告訴│
    │    │                │                  │        你，注意的單位不一樣，然後再│
    │    │                │                  │        加上他們的老闆真的很猛，那我│
    │    │                │                  │        現在逼他們說拜託讓我去新的地│
    │    │                │                  │        方十天，真的沒風，再幹，不能│
    │    │                │                  │        幹你叫我睡覺就睡覺嘛，然後明│
    │    │                │                  │        天下午二點一定會讓我們知道可│
    │    │                │                  │        不可以，我弄這弄得很累啦。  │
    │    │                │                  │卯○○：那你現在在幹嘛？            │
    │    │                │                  │Ａ○○：跟他們喝酒啊。              │
    │    │                │                  │卯○○：你跟他們在喝酒啊？          │
    │    │                │                  │Ａ○○：對啊，那你等一下要帶我去哪裡│
    │    │                │                  │????？                          │
    │    │                │                  │卯○○：去哪裡？                    │
    │    │                │                  │Ａ○○：今天搞不好了啦，剛走，去傳話│
    │    │                │                  │        了啦，我已經跟他們講了讓我幹│
    │    │                │                  │        十天，如果沒風繼續幹，有風我│
    │    │                │                  │        休，我說這面子太重要了，因為│
    │    │                │                  │        我知道永和他們老闆很敢，真的│
    │    │                │                  │        很敢，如果有東西他可以馬上抽│
    │    │                │                  │        走，我說我知道他很夠力，我說│
    │    │                │                  │        我這麼規規矩矩這麼久了，我說│
    │    │                │                  │        拜託，讓我撐一下。          │
    │    │                │                  │卯○○：好吧。                      │
    ├──┼────────┼─────────┼──────────────────┤
    │03  │九十五年五月十五│（Ａ）Ａ○○      │Ａ○○：喂！你在哪裡啊？            │
    │    │日十四時六分    │      0000000000  │黃○○：公司啊！                    │
    │    │                │（Ｂ）黃○○      │Ａ○○：在公司，那我錢拿過來這邊給你│
    │    │                │      0000000000  │        ，我跟你講，你記一下，拿一支│
    │    │                │                  │        筆，快點。                  │
    │    │                │                  │黃○○：嗯。                        │
    │    │                │                  │Ａ○○：先記一個大老闆的紅包十五萬。│
    │    │                │                  │黃○○：大１５。                    │
    │    │                │                  │Ａ○○：然後他結婚的時候包二萬，就十│
    │    │                │                  │????七了對不對？                │
    │    │                │                  │黃○○：嗯。                        │
    │    │                │                  │Ａ○○：然後兩個月喝酒喝了七萬。    │
    │    │                │                  │黃○○：嗯。                        │
    │    │                │                  │Ａ○○：然後還有一個喔，我們上一期，│
    │    │                │                  │        我們就是做完的時候，等於要下│
    │    │                │                  │        一次的錢他們先給我了對不對，│
    │    │                │                  │        那一次還有一次，等於大老闆我│
    │    │                │                  │        們不用付大老闆，大老闆有個十│
    │    │                │                  │        天要補給我們就對了嘛，對不對│
    │    │                │                  │        ？可是這次為了開始，大老闆那│
    │    │                │                  │        十天等於他不願意承認，等於他│
    │    │                │                  │        今天要準備一個十五萬的給我就│
    │    │                │                  │        對了。                      │
    │    │                │                  │黃○○：嗯。                        │
    │    │                │                  │Ａ○○：就是大老闆的。              │
    │    │                │                  │黃○○：等於大的三十嘛。            │
    │    │                │                  │Ａ○○：對，大老闆從今天開始就對了。│
    │    │                │                  │黃○○：嗯。                        │
    │    │                │                  │Ａ○○：你跟她ａｍｙ講，因為威寶打不│
    │    │                │                  │        通，說我等一下過來拿，叫她跟│
    │    │                │                  │        老師講。                    │
    │    │                │                  │        …                          │
    │    │                │                  │黃○○：（對旁邊的ａｍｙ即酉○○講）│
    │    │                │                  │        ａｍｙ，３９。              │
    │    │                │                  │        …                          │
    │    │                │                  │Ａ○○：你叫ａｍｙ聽好了。          │
    │    │                │                  │（以下為Ａ○○與酉○○對話）        │
    │    │                │                  │Ａ○○：ａｍｙ我跟你講，那個十五萬的│
    │    │                │                  │????紅包老師知道嘛。            │
    │    │                │                  │酉○○：嗯。                        │
    │    │                │                  │Ａ○○：然後還有那二萬他也知道。    │
    │    │                │                  │酉○○：嗯。                        │
    │    │                │                  │Ａ○○：我的喝酒他還不知道。        │
    │    │                │                  │酉○○：喔。                        │
    │    │                │                  │Ａ○○：然後還有一個，最後我們結束的│
    │    │                │                  │        時候，你們就把水錢給我了對不│
    │    │                │                  │        對？                        │
    │    │                │                  │酉○○：對。                        │
    │    │                │                  │Ａ○○：等於大老闆還有一個十天嘛，因│
    │    │                │                  │        為大老闆是走三十天的嘛，對不│
    │    │                │                  │        對？這樣你聽的懂嗎？        │
    │    │                │                  │酉○○：我聽不太懂耶。              │
    │    │                │                  │        …                          │
    │    │                │                  │Ａ○○：上一次你拿多少給我？        │
    │    │                │                  │酉○○：我上次拿一一七萬給你啊。    │
    │    │                │                  │Ａ○○：一一七萬沒有包括大老闆嘛，對│
    │    │                │                  │????不對？                      │
    │    │                │                  │酉○○：我不知道耶，就是我們原本不是│
    │    │                │                  │        每一期都會有，每三十天都會有│
    │    │                │                  │        一個比較多的嗎？            │
    │    │                │                  │Ａ○○：對對對，我知道。            │
    │    │                │                  │酉○○：我不只給你一一七吧，還有再一│
    │    │                │                  │        個十萬、一個三萬、還有一個八│
    │    │                │                  │        萬，應該給你一三八萬吧。    │
    │    │                │                  │Ａ○○：你有沒有記…哪有可能啊！你沒│
    │    │                │                  │????有紀錄喔？                  │
    │    │                │                  │酉○○：我上次給你的錢，我看一下，喔│
    │    │                │                  │????！一０二萬喔。一０二萬啦！  │
    │    │                │                  │Ａ○○：你這次要再給我個十五萬就對了│
    │    │                │                  │????啦。                        │
    │    │                │                  │酉○○：喔。                        │
    │    │                │                  │Ａ○○：等於我們被大老闆犧牲一個五萬│
    │    │                │                  │????了啦。                      │
    │    │                │                  │酉○○：嗯。                        │
    │    │                │                  │Ａ○○：照理說是下一次才要走，多一個│
    │    │                │                  │        １５，這一次就走了啦！      │
    │    │                │                  │酉○○：對對對，下一次才要走，對對對│
    │    │                │                  │????。                          │
    │    │                │                  │Ａ○○：對對對，下一次才要走，他不承│
    │    │                │                  │        認就算了。但你幫我先跟老師講│
    │    │                │                  │        ，我晚點我過來拿。          │
    │    │                │                  │酉○○：這樣喔！老師好像在這邊，你要│
    │    │                │                  │        不要先跟老師講一下。        │
    │    │                │                  │Ａ○○：好好好。                    │
    │    │                │                  │（以下為Ａ○○與卯○○對話）        │
    │    │                │                  │Ａ○○：喂，紀老師。                │
    │    │                │                  │卯○○：嗯。                        │
    │    │                │                  │Ａ○○：我跟你說，就是當初有個２萬的│
    │    │                │                  │　　　　嘛。                        │
    │    │                │                  │卯○○：嗯。                        │
    │    │                │                  │Ａ○○：然後那天我另包給他一個１５萬│
    │    │                │                  │　　　　嘛。對不對？                │
    │    │                │                  │卯○○：嗯。                        │
    │    │                │                  │Ａ○○：然後啊，我跟你講，等於在我們│
    │    │                │                  │        結束的時候，那個小老紀有把東│
    │    │                │                  │        西給我了嘛，就是叫我去走的東│
    │    │                │                  │        西給我了，對不對？          │
    │    │                │                  │卯○○：嗯。                        │
    │    │                │                  │Ａ○○：照理說，我們老大我們是走月的│
    │    │                │                  │????。                          │
    │    │                │                  │卯○○：嗯。                        │
    │    │                │                  │Ａ○○：１５就對了，走月的，那等於說│
    │    │                │                  │　　　　我們還有一個５。            │
    │    │                │                  │卯○○：嗯。                        │
    │    │                │                  │Ａ○○：他們現在叫我說就是不要再計較│
    │    │                │                  │        這個５，這個十天就對了，給他│
    │    │                │                  │        老大好看啦！等於下一次我們要│
    │    │                │                  │        走１５，多一個１５對不對？  │
    │    │                │                  │卯○○：嗯。                        │
    │    │                │                  │Ａ○○：等於今天提前給他，我們浪費一│
    │    │                │                  │????個５萬就對了。              │
    │    │                │                  │        …                          │
    │    │                │                  │卯○○：所以這邊是應該再給你多少？  │
    │    │                │                  │Ａ○○：總共要給我３９萬就對了啦！  │
    │    │                │                  │卯○○：３９萬？                    │
    │    │                │                  │Ａ○○：就是，等於上一次我拿了東西對│
    │    │                │                  │        不對，不包括做完十天要再加一│
    │    │                │                  │        個老大的１５嘛。就是他是拿月│
    │    │                │                  │        的嘛！可是，等於說我們這十天│
    │    │                │                  │        ，人家叫我不要去計較這個啦！│
    │    │                │                  │        計較這個很難看，我說好啦！算│
    │    │                │                  │        了，我也不想再計較這個，你讓│
    │    │                │                  │        我趕快開始就好了啦！等於下一│
    │    │                │                  │        次的１５提前在這一次走嘛，就│
    │    │                │                  │        下一次就不用１５了，然後他一│
    │    │                │                  │        個紅包十五，一個二萬，結婚那│
    │    │                │                  │        個二萬，然後我們酒錢七萬。  │
    │    │                │                  │卯○○：嗯。好吧！我跟櫃臺交代一下。│
    │    │                │                  │        …                          │
    ├──┼────────┼─────────┼──────────────────┤
    │04  │九十五年五月二十│（Ａ）酉○○      │酉○○：小二哥，要給你多少錢？      │
    │    │五日十二時二十八│      0000000000  │Ａ○○：我要你們記，我哪記得啊。    │
    │    │分              │（Ｂ）Ａ○○      │酉○○：不然老師說什麼要多一個五萬？│
    │    │                │      0000000000  │Ａ○○：對啊。                      │
    │    │                │                  │酉○○：那現在是每期固定固定都要多五│
    │    │                │                  │????萬喔？                      │
    │    │                │                  │Ａ○○：我們原本走到哪邊妳記不記得？│
    │    │                │                  │酉○○：１１７... 上一期等於給他１４│
    │    │                │                  │????１了啊。                    │
    │    │                │                  │Ａ○○：不是，我們不要記上一期，我說│
    │    │                │                  │        我們本來比如說，多３０的時候│
    │    │                │                  │        我們一定都是一個月嘛對不對那│
    │    │                │                  │        個３０。                    │
    │    │                │                  │酉○○：上一期已經給了啊。          │
    │    │                │                  │Ａ○○：對啦，還有十萬也是一個月嘛，│
    │    │                │                  │        就是我們扣掉那兩個月不算，比│
    │    │                │                  │        如說像那個十萬我們做了二十天│
    │    │                │                  │        ，那這個十天作完就要給人家。│
    │    │                │                  │酉○○：這一期應該是輪到９１加１０萬│
    │    │                │                  │        ３萬加８萬等於１１２。      │
    │    │                │                  │Ａ○○：再加一個５萬就對了。        │
    │    │                │                  │酉○○：再加一個五萬就１１７，那那個│
    │    │                │                  │        五萬是什麼錢啊？我要怎麼跟修│
    │    │                │                  │        哥講？                      │
    │    │                │                  │Ａ○○：老師他們都知道，威哥也知道。│
    │    │                │                  │酉○○：那修哥知道嗎？              │
    │    │                │                  │Ａ○○：修哥不知道，你跟他講，就是維│
    │    │                │                  │????新一期又加我們五萬啦！      │
    │    │                │                  │酉○○：一期喔，還是只有這期？      │
    │    │                │                  │Ａ○○：沒有啦！一期加五萬，跟老師講│
    │    │                │                  │        說不要作了，被他們這樣弄。  │
    │    │                │                  │酉○○：一期加五萬的話就是以後每期都│
    │    │                │                  │????要加一個五萬？              │
    │    │                │                  │Ａ○○：對。                        │
    │    │                │                  │        …                          │
    ├──┼────────┼─────────┼──────────────────┤
    │05  │九十五年六月三日│（Ａ）Ａ○○      │Ａ○○：我們到明天中午對不對？      │
    │    │十四時三十一分  │      0000000000  │卯○○：對。                        │
    │    │                │（Ｂ）卯○○      │Ａ○○：我跟你講我們休息到禮拜三，禮│
    │    │                │      0000000000  │????拜三開始。                  │
    │    │                │                  │卯○○：要休三天喔？                │
    │    │                │                  │Ａ○○：本來要叫我們休十天，我說不行│
    │    │                │                  │        ，我說禮拜三你就是把錢，然後│
    │    │                │                  │        還是要待個十天，那人家保證十│
    │    │                │                  │        天待完一定讓我們去秀朗所，我│
    │    │                │                  │        已經盡力了，十天待完一定讓我│
    │    │                │                  │        們去就對了，然後要禮拜三才能│
    │    │                │                  │        開始，這次分局長在那裡怕東怕│
    │    │                │                  │        西的我也沒辦法。            │
    │    │                │                  │卯○○：好，你打電話跟巳○○講。    │
    │    │                │                  │Ａ○○：好。                        │
    ├──┼────────┼─────────┼──────────────────┤
    │06  │九十五年六月十一│（Ａ）卯○○      │卯○○：明天行不行啊？              │
    │    │日二十一時二十五│      0000000000  │Ａ○○：晚上十二點人家告訴我。      │
    │    │分              │（Ｂ）Ａ○○      │卯○○：現在已經九點半了。          │
    │    │                │      0000000000  │Ａ○○：知道嘛。我都有在弄嘛。      │
    │    │                │                  │卯○○：可是這樣很奇怪嘛，昨天不是說│
    │    │                │                  │????大家一起休？                │
    │    │                │                  │Ａ○○：我剛把他們隊長叫來罵了一頓，│
    │    │                │                  │        然後我馬上去找地方的老闆，我│
    │    │                │                  │        說不是講好，要就一起，人家叫│
    │    │                │                  │        我們等到十二點，要是他們有拆│
    │    │                │                  │        的話，我們就跟著一起休，要是│
    │    │                │                  │        沒有的話，我們明天就一定要開│
    │    │                │                  │        始，然後我們也不要再受這種氣│
    │    │                │                  │        了，明天三重那邊的人會把區域│
    │    │                │                  │        給我們，我們自己找一個地方，│
    │    │                │                  │        我們就用跳的，我有跟范哥講了│
    │    │                │                  │        。                          │
    │    │                │                  │卯○○：那現在這個是誰在主導？是阿錫│
    │    │                │                  │????還是？                      │
    │    │                │                  │Ａ○○：不是阿錫。                  │
    │    │                │                  │卯○○：是育霖？                    │
    │    │                │                  │Ａ○○：對，是三組的育霖。          │
    │    │                │                  │卯○○：那你問他是怎麼回事呢？      │
    │    │                │                  │Ａ○○：都不是他的問題，那我說我覺得│
    │    │                │                  │        是不是人家沒有拿到東西，人家│
    │    │                │                  │        又講說沒拿到東西你們怎麼可能│
    │    │                │                  │        作五天？                    │
    │    │                │                  │卯○○：那不是個人的問題嗎？例如說育│
    │    │                │                  │????霖？                        │
    │    │                │                  │Ａ○○：也不可能是阿錫跟育霖的問題，│
    │    │                │                  │        因為我剛在三組隊長的面前說我│
    │    │                │                  │        還聽到有人說我們刑警隊沒送，│
    │    │                │                  │        人家講的也鮮咧，沒送你們可以│
    │    │                │                  │        作那麼久…                  │
    │    │                │                  │        …                          │
    ├──┼────────┼─────────┼──────────────────┤
    │07  │九十五年六月十四│（Ａ）卯○○      │Ａ○○：喂。                        │
    │    │日十一時四十三分│      0000000000  │卯○○：修哥有跟你聯絡嗎？          │
    │    │                │（Ｂ）Ａ○○      │Ａ○○：沒有啊。幹嘛？              │
    │    │                │      00-00000000 │卯○○：那你昨天那中和談的怎麼樣？  │
    │    │                │                  │Ａ○○：中和下面的都沒問題，現在他們│
    │    │                │                  │????在找人要去跟分局長講。      │
    │    │                │                  │卯○○：所以上面還沒點頭就對了。    │
    │    │                │                  │Ａ○○：只剩分局長啦！              │
    │    │                │                  │        …                          │
    ├──┼────────┼─────────┼──────────────────┤
    │08  │九十五年六月二十│（Ａ）Ａ○○      │卯○○：明天晚上八點我們可以拿到地方│
    │    │一日二十三時三十│      0000000000  │????。                          │
    │    │九分            │（Ｂ）卯○○      │Ａ○○：我跟你講，我趕禮拜一以前讓你│
    │    │                │      0000000000  │        們開始就對了啦。原則上沒問題│
    │    │                │                  │        了啦，不然他們不敢找我來這邊│
    │    │                │                  │        喝酒啦。                    │
    │    │                │                  │卯○○：那可不可能禮拜五呢？        │
    │    │                │                  │Ａ○○：我現在在趕，我現在等他們大老│
    │    │                │                  │????闆來啊。                    │
    │    │                │                  │卯○○：我跟你講，明天我八點就可以拿│
    │    │                │                  │        到地方。…是不是三天要補我們│
    │    │                │                  │        ？                          │
    │    │                │                  │Ａ○○：我剛還沒講到這個，我等一下跟│
    │    │                │                  │????他講。                      │
    │    │                │                  │卯○○：你跟他爭取補我們三天，備案我│
    │    │                │                  │        也準備好了，明天中午水錢就會│
    │    │                │                  │????準備好了。                  │
    │    │                │                  │Ａ○○：好，我懂。                  │
    │    │                │                  │卯○○：如果談不攏也沒關係，明天中午│
    │    │                │                  │????水錢就準備好了。            │
    │    │                │                  │Ａ○○：沒關係，我知道怎麼弄。      │
    ├──┼────────┼─────────┼──────────────────┤
    │09  │九十五年六月二十│（Ａ）酉○○      │酉○○：輝哥，是這樣子，有一點變化，│
    │    │九日零時十四分  │      0000000000  │        可能明天會開始，明天晚上，那│
    │    │                │（Ｂ）乙○○      │        這樣子可能明天要請中班的待命│
    │    │                │      0000000000  │        了，對，我現在在跟他們聯絡，│
    │    │                │                  │        那因為老師的意思是說，我們可│
    │    │                │                  │        能新裝潢的地方，讓他們好好裝│
    │    │                │                  │        潢，所以明天我們原則上開始，│
    │    │                │                  │        是在我們那一天全體去整理那個│
    │    │                │                  │        地，那個地方也調好了這個樣子│
    │    │                │                  │        ，只是說…                  │
    │    │                │                  │乙○○：明天晚上。                  │
    │    │                │                  │酉○○：如果開始，就是中午班開始這樣│
    │    │                │                  │????子。                        │
    │    │                │                  │        …                          │
    │    │                │                  │乙○○：那如果是明天中午開始的話，我│
    │    │                │                  │????們明天可能…                │
    │    │                │                  │酉○○：你們那邊可能會來不及是不是，│
    │    │                │                  │????員工都回南部了后？          │
    │    │                │                  │乙○○：對啊，我們就…              │
    │    │                │                  │酉○○：休一天，這樣子。            │
    │    │                │                  │乙○○：休一天，等到禮拜五，再到２３│
    │    │                │                  │        樓，禮拜五就到２３樓嘛。    │
    │    │                │                  │酉○○：沒有，沒有，沒有。我們可能在│
    │    │                │                  │        我們一起去整理那個地方，可能│
    │    │                │                  │        就作十三天。                │
    │    │                │                  │乙○○：要在那邊作十三天？          │
    │    │                │                  │酉○○：對對對。然後再移下去新的，之│
    │    │                │                  │        前五百坪有沒有？我們不是花很│
    │    │                │                  │        多錢裝潢那個地方，再移去那邊│
    │    │                │                  │        一期，然後再移去我們新租的這│
    │    │                │                  │        棟百貨公司一樣做。所以原則上│
    │    │                │                  │        老師跟我講是說，這個流程，所│
    │    │                │                  │        以你看你們就是如果要，如果要│
    │    │                │                  │        休一天的話，你們下一期就做十│
    │    │                │                  │        二天，這樣子。              │
    │    │                │                  │乙○○：瞭解。                      │
    │    │                │                  │酉○○：好不好，好，因為我們其實基本│
    │    │                │                  │        上，明天真的做的話，也是接那│
    │    │                │                  │        天我們沒有，臨走的，撤的那一│
    │    │                │                  │        天的帳，你知道嗎，所以我們是│
    │    │                │                  │        做第七天，這樣子，對。所以原│
    │    │                │                  │        則上，我們是禮拜一才結這一期│
    │    │                │                  │        的帳，這樣子。那你自己安排看│
    │    │                │                  │        看好了。                    │
    │    │                │                  │乙○○：好。                        │
    │    │                │                  │        …                          │
    └──┴────────┴─────────┴──────────────────┘
  (六)被告地○○雖辯稱：伊和Ａ○○僅係朋友關係，不知道Ａ○○是百家樂賭場的股東，更不知有該賭場之存在云云。然查
    ：
    (1)被告地○○確曾多次與Ａ○○等百家樂賭場人員飲宴，例
      如九十五年三月二十二日在臺北縣永和市○○路三三三號
      「澳門古堡」（或稱「花雕雞餐廳」），九十五年三月二
      十七日在臺北縣永和市○○路四００號好聚會海鮮餐廳，
      九十五年六月七日在臺北縣永和市「排骨林餐廳」及臺北
      市○○○路「名亨酒店」，九十五年七月四日在臺北市○○○路環亞大樓八樓之「龍亨酒店」等情，為被告地○○
      自承不諱，並經證人Ａ○○、Ｄ○○於本院審理時證述綦
      詳（見本院審理程序(一)卷第二十五頁、第四十頁、第二二
      七頁），復有內政部警政署政風室行動蒐證跟監影帶翻拍
      相片六十五張（見偵查３卷第五十六頁至第八十八頁），
      顯然被告地○○辯稱：伊不知道Ａ○○係百家樂賭場公關
      云云，已甚可疑。
    (2)再依卷附之通訊監察紀錄顯示，Ａ○○使用之00000
      00000、0000000000、00000000
      00號行動電話，與被告地○○使用之00000000
      00、0000000000、0000000000號
      行動電話通訊頻繁，更有如下摘錄之對話內容，有通訊監
      察譯文一份附卷供憑（見偵查１－１卷第一四六頁、第一
      六八頁、第一七六頁、第二八九頁、第二九０頁、第二九
      二頁、第二九四頁、第二九五頁、第三一一頁至第三一三
      頁、第三八七頁、第四０三頁、第四二九頁、第四六二頁
      ）。其中關於編號１０之對話內容，係Ａ○○與被告地○○討論賭場是否要休息二天，編號１３之對話，是因為當
      時賭場不能營業，Ａ○○與被告地○○討論何時才能營業
      ，編號１５、１６是因為賭場被人傳的很難聽，好像已經
      被盯上，Ａ○○遂找被告地○○討論，編號１８之對話係
      Ａ○○致電被告地○○，問被告地○○賭場到底何時才能
      再營業，並向被告地○○說蔡育霖曾表示新生派出所都不
      敢讓賭場開業了，秀朗派出所哪裡敢，被告地○○則表示
      賭場要營業，一定要在五月十日以後才可以，編號２０之
      對話內容，乃本已談妥賭場要到秀朗派出所之轄區開業，
      但後來又說不行，故Ａ○○向被告地○○表示他會被賭場
      其他股東罵死，編號２２、２３之對話，是因為賭場一直
      沒有辦法營業，後來錢拿給蔡育霖，就可以開業，Ａ○○
      向被告地○○抱怨此事，編號２４是因為賭場想在永和分
      局秀朗派出所所轄之臺北縣永和市○○路一五七號一樓及
      地下室營業，遂透過被告地○○出面邀約秀朗派出所所長
      即被告己○○飲宴等情節，另據證人Ａ○○於本院九十六
      年一月十九日審理時證述明確（見本院審理程序(一)卷第三
      十四頁、第三十七頁、第三十八頁、第四十一頁；第四十
      二頁），足認被告地○○對於本案百家樂賭場之存在始終
      知之甚詳，且確曾明確指示Ａ○○轉知賭場應於何時休息
      、何時可以營業無訛。
    (3)又本案百家樂賭場自九十五年一月以後，經營開始不順遂
      ，常遭警方通知必須停業，股東因此懷疑永和地區警察不
      再信任Ａ○○，要把賭場趕出永和乙節，並經證人卯○○
      於本院審理時證述：「…在清源專案期間，永和地區的警
      方一直不讓我們開業，股東方面有很多壓力給Ａ○○，Ａ
      ○○就問我能否找關係問問辛○○，畢竟辛○○也收了我
      們的錢，看是不是我們有得罪永和地區警方的情形。…」
      、「（你跟辛○○見過四、五次面，還有談什麼？）都是
      閒聊警方的措施，而且當時股東對Ａ○○的信心有些動搖
      ，他們聽到風聲說永和地區的警方不再信任Ａ○○，要把
      我們趕出永和，股東要我向辛○○打探有無這回事，我就
      問辛○○，永和地區的警方有無要把我們趕出去。辛○○
      的回答很籠統，他說不是外面的問題，而是土地廟的問題
      ，他的意思應該是指當地警方的問題。」、「（百家樂賭
      場何時開始經營不順？）從九十五年一月開始，Ａ○○就
      常常告訴我們不行，賭場要停業，賭場就必須馬上停業，
      當時就有股東懷疑Ａ○○不夠力了。九十五年一月之前，
      比較少懷疑，因為那時運作的很順利。」等語在卷（見本
      院審理程序(一)卷第一六五頁、第一六八頁、第一七二頁）
      ，賭場因此萌生遷出永和地區之計畫，此觀諸前述編號０
      ６之通訊監察譯文內容即明。Ａ○○與卯○○於九十五年
      六月十一日二十一時二十五分進行編號０６之對話後，又
      因卯○○等人不滿同在永和地區營業之另家「明華」百家
      樂賭場未被要求停業，而自行在九十五年六月十二日開業
      ，卻於同年月十三日即遭警方前來敲門取締，只得緊急撤
      離賭場員工及賭客（詳見後敘三、(七)、(3)之說明），Ａ○○隨即於九十五年六月十三日二十時三十一分致電被告地
      ○○，要求被告地○○代為邀約中和地區警員，並於九十
      五年六月十四日十一時四十三分向卯○○回報進度等情，
      另有編號０７、２５、２６之通訊監察譯文在卷可稽。
    (4)尤有甚者，九十五年七月九日臺灣板橋地方法院檢察署檢
      察官率員前往臺北縣永和市○○路二號二十三樓即該賭場
      斯時之營業地點執行搜索時，Ａ○○仍以其000000
      0000號行動電話聯繫被告地○○，詢問被告地○○應
      如何處理並請求被告地○○到場，而有下列編號２８、２
      ９之對話，另有通訊監察譯文一份附卷供憑（見偵查２－
      ５卷第六十六頁）。
    (5)綜合上開證據，堪認被告地○○與Ａ○○往來實屬密切、
      頻繁，其非但知悉Ａ○○係百家樂賭場公關，且居間於九
      十五年六月七日出面為Ａ○○邀約秀朗派出所所長己○○
      飲宴，以求百家樂賭場能遷移至臺北縣永和市○○路一五
      七號一樓及地下室營業，復於百家樂賭場自九十五年三月
      二十四日至九十五年五月間停止營業期間，多次為Ａ○○
      打探消息，甚至答應百家樂賭場可自九十五年七月七日起
      在新生所轄區之臺北縣永和市○○路二號二十三樓營業，
      故Ａ○○證稱：伊有按期給付被告地○○賄款，請地○○
      不予取締，並代向賭場營業地點所屬轄區派出所、分局等
      警員疏通，使百家樂賭場得以順利經營之情節，乃信而有
      徵，並非為卸己責而臨訟杜撰之虛詞；被告地○○辯稱：
      伊從不知道有該賭場存在云云，則非事實，無足憑信：
    ┌──┬────────┬─────────┬──────────────────┐
    │編號│通話時間        │發話人（Ａ）      │通話內容                            │
    │    │                │受話人（Ｂ）      │                                    │
    ├──┼────────┼─────────┼──────────────────┤
    │10  │九十五年三月十二│（Ａ）Ａ○○      │地○○：董事長你好。                │
    │    │日十五時十五分  │      0000000000  │Ａ○○：老大，你不是說要休兩天是不是│
    │    │                │（Ｂ）地○○      │????？                          │
    │    │                │      0000000000  │地○○：啊？                        │
    │    │                │                  │Ａ○○：有要休兩天嗎？              │
    │    │                │                  │地○○：隨你，你覺得呢？            │
    │    │                │                  │Ａ○○：你之前不是叫我們要，現在呢？│
    │    │                │                  │地○○：你覺得要不要？              │
    │    │                │                  │Ａ○○：我看你啊。                  │
    │    │                │                  │地○○：不然先不用吧。              │
    │    │                │                  │Ａ○○：先不用？                    │
    │    │                │                  │地○○：對，好不好，你們那邊租好用好│
    │    │                │                  │????後再那個嘛。                │
    │    │                │                  │Ａ○○：喔。                        │
    │    │                │                  │地○○：你們提前看有沒有確定，用下來│
    │    │                │                  │????我幫你去問啊。              │
    │    │                │                  │Ａ○○：好。                        │
    │    │                │                  │地○○：那你們上面那邊也要去探聽一下│
    │    │                │                  │????，好不好。                  │
    │    │                │                  │Ａ○○：我問公司看看。              │
    │    │                │                  │地○○：對啊，看有沒有什麼。        │
    ├──┼────────┼─────────┼──────────────────┤
    │11  │九十五年三月二十│（Ａ）地○○      │地○○：二老闆，幹嗎，你在公司喔？  │
    │    │三日二十三時五十│      0000000000  │Ａ○○：對啊，我們在講事情，媽的。  │
    │    │六分            │（Ｂ）Ａ○○      │地○○：還在上班喔？                │
    │    │                │      0000000000  │Ａ○○：我們也在講這個姓蔡的事情，屁│
    │    │                │                  │　　  　啊，他媽的                  │
    │    │                │                  │地○○：ㄟ那個，不要擴出去          │
    │    │                │                  │　　　　…                          │
    │    │                │                  │Ａ○○：我們是二天吧？              │
    │    │                │                  │地○○：沒有吧。                    │
    │    │                │                  │Ａ○○：不用？                      │
    │    │                │                  │地○○：什麼。                      │
    │    │                │                  │Ａ○○：我打到你家。                │
    ├──┼────────┼─────────┼──────────────────┤
    │12  │九十五年三月二十│（Ａ）地○○      │地○○：喂，董事長，是先暫時休息，看│
    │    │四日二十一時五十│      0000000000  │　　　　那邊永和那邊怎樣，因為怕永和│
    │    │分              │（Ｂ）Ａ○○      │  　　　那邊到時候他們那邊有繼續，我│
    │    │                │      0000000000  │    　　們禮拜一就開始，喔。        │
    │    │                │                  │Ａ○○：還要看他們？不是他們看我們？│
    │    │                │                  │        …                          │
    │    │                │                  │地○○：對啊，喔，那個我跟你講，現在│
    │    │                │                  │　　　　我們到，禮拜，禮拜，我們今天│
    │    │                │                  │  　　　休息，對不對，停好，休息，原│
    │    │                │                  │    　　本說禮拜一嘛，禮拜一我們在出│
    │    │                │                  │      　國嘛，對不對，然後我們到，主│
    │    │                │                  │        要是他們比我們晚，他們有可能│
    │    │                │                  │        到禮拜一嘛，對不對，禮拜一，│
    │    │                │                  │        有沒有繼續，有繼續的話，變成│
    │    │                │                  │        他們看我們，他們也走，對，我│
    │    │                │                  │        也希望那邊，他們那邊的頭，你│
    │    │                │                  │        也能跟他講互相配合一下。你知│
    │    │                │                  │        道嗎？喔，你知道，配合一起，│
    │    │                │                  │        假如他們要一起走，我們這邊還│
    │    │                │                  │        要擔心那邊的人，那個姓簡的，│
    │    │                │                  │        簡先生，那簡先生就在大老闆這│
    │    │                │                  │        邊，大老闆這幾天針對這個問題│
    │    │                │                  │        ，一直在傷腦筋，說洪老闆在不│
    │    │                │                  │        高興。洪老闆這天在針對這個問│
    │    │                │                  │        題，一直在問他，所以他不敢那│
    │    │                │                  │        個，你懂不懂？你先，你先往那│
    │    │                │                  │        邊那個，先暫時這樣說。      │
    │    │                │                  │Ａ○○：好啦。                      │
    │    │                │                  │        …                          │
    ├──┼────────┼─────────┼──────────────────┤
    │13  │九十五年三月二十│（Ａ）地○○      │…                                  │
    │    │六日十三時四十分│      0000000000  │Ａ○○：那我們明天還不行，對不對？  │
    │    │                │（Ｂ）Ａ○○      │地○○：啊？                        │
    │    │                │      0000000000  │Ａ○○：明天還不行？                │
    │    │                │                  │地○○：明天，明天，還不行，看你們？│
    │    │                │                  │????暫緩幾天好不好？            │
    │    │                │                  │Ａ○○：還要幾天，老大？            │
    │    │                │                  │地○○：我們再等兩天好不好？禮拜二再│
    │    │                │                  │        開始，休息一下嘛，禮拜二或禮│
    │    │                │                  │????拜三嘛。                    │
    │    │                │                  │Ａ○○：這麼久？                    │
    │    │                │                  │地○○：你覺得咧？你看嘛，禮拜二好了│
    │    │                │                  │????。                          │
    │    │                │                  │Ａ○○：覺得禮拜二好了。            │
    │    │                │                  │地○○：好，喔，喔。                │
    │    │                │                  │Ａ○○：ＯＫ。                      │
    │    │                │                  │地○○：對了，我們那個什麼，這個老，│
    │    │                │                  │        那個老蔡，他嫁女兒啊，分局長│
    │    │                │                  │        ，分局長，分局長，要不要表示│
    │    │                │                  │        一下意思，包一下？          │
    │    │                │                  │Ａ○○：表示一下，當然了。          │
    │    │                │                  │地○○：好，ＯＫ，看你們公司，表示一│
    │    │                │                  │        下，嫁女兒，他是很低調。他說│
    │    │                │                  │        ，那個誰，那個小林有告訴他啦│
    │    │                │                  │        。                          │
    │    │                │                  │Ａ○○：好啊，好啊，什麼時候？      │
    │    │                │                  │地○○：他四月一日，嫁女兒。        │
    │    │                │                  │Ａ○○：好。                        │
    │    │                │                  │地○○：對對對，在吉利。            │
    │    │                │                  │Ａ○○：在哪裡？                    │
    │    │                │                  │地○○：吉利餐廳。                  │
    │    │                │                  │Ａ○○：我人就不到了，包禮。        │
    │    │                │                  │        …                          │
    ├──┼────────┼─────────┼──────────────────┤
    │14  │九十五年四月三日│（Ａ）Ａ○○      │Ａ○○：董事長在忙嗎？              │
    │    │十九時零八分    │      0000000000  │地○○：對啊，你在哪裡？            │
    │    │                │（Ｂ）地○○      │Ａ○○：我還在這裡啊（泰國）        │
    │    │                │      0000000000  │地○○：我下午打你都沒接。          │
    │    │                │                  │Ａ○○：我那個掉在車上。            │
    │    │                │                  │地○○：你那邊問他們那邊（指明華百家│
    │    │                │                  │????樂賭場）開始了沒？          │
    │    │                │                  │Ａ○○：開始了。                    │
    │    │                │                  │地○○：你覺得呢？                  │
    │    │                │                  │Ａ○○：我沒關係我不要趕，你老大怎麼│
    │    │                │                  │????說？                        │
    │    │                │                  │地○○：是可以啊，那我不知道你什麼時│
    │    │                │                  │????候那個啊。                  │
    │    │                │                  │Ａ○○：那我定禮拜三好不好？        │
    │    │                │                  │地○○：禮拜三？我再跟你聯絡好了。  │
    │    │                │                  │        …                          │
    ├──┼────────┼─────────┼──────────────────┤
    │15  │九十五年四月四日│（Ａ）Ａ○○      │地○○：董事長你聽我講，人家為什麼說│
    │    │十一時三十七分  │      0000000000  │        我們這邊怎麼樣？            │
    │    │                │（Ｂ）地○○      │Ａ○○：有人說我們什麼東西？我們都沒│
    │    │                │      0000000000  │????開了還說什麼？              │
    │    │                │                  │地○○：沒有，我們大老大，老大，他說│
    │    │                │                  │        我們這邊是怎麼樣，為什麼被人│
    │    │                │                  │        家講成這樣？                │
    │    │                │                  │Ａ○○：被誰講？                    │
    │    │                │                  │地○○：分局長，分局長講，你找安靜的│
    │    │                │                  │????地方好不好。你那裡好吵。    │
    │    │                │                  │Ａ○○：不講了，旁邊有人嗎？        │
    │    │                │                  │地○○：旁邊沒有人，你現在喝酒的地方│
    │    │                │                  │????太吵了。                    │
    │    │                │                  │Ａ○○：沒有我在坐車，我等一下馬上打│
    │    │                │                  │????過來。                      │
    ├──┼────────┼─────────┼──────────────────┤
    │16  │九十五年四月四日│（Ａ）Ａ○○      │Ａ○○：媽的，收訊有夠爛的。        │
    │    │十一時四十分    │      0000000000  │        …                          │
    │    │                │（Ｂ）地○○      │地○○：我們這邊是有什麼ｔｒｏｕｂｌ│
    │    │                │      0000000000  │        ｅ嗎？                      │
    │    │                │                  │Ａ○○：哪有什麼ｔｒｏｕｂｌｅ，到底│
    │    │                │                  │        人家怎麼說？                │
    │    │                │                  │地○○：大家說我們那邊是怎樣，被人家│
    │    │                │                  │        畫地圖是怎麼樣，我從頭到尾都│
    │    │                │                  │        不知道啊，有畫地圖嗎？      │
    │    │                │                  │Ａ○○：被誰畫？                    │
    │    │                │                  │地○○：我怎麼知道，也是從他那邊傳出│
    │    │                │                  │        來的啊，是你們自己會穩不穩，│
    │    │                │                  │        到底是不是有這個事情對不對，│
    │    │                │                  │        那從我這邊知道這件事，我打死│
    │    │                │                  │        說沒有啊，到底是真的是假的我│
    │    │                │                  │        也不知道，開槍是他們那邊耶，│
    │    │                │                  │        我這邊都沒有那個耶，我是說開│
    │    │                │                  │        槍是他們那邊的事情，我拿這個│
    │    │                │                  │        搪塞，講到我們這邊被人畫圖怎│
    │    │                │                  │        麼樣怎麼樣，我聽了真的很難過│
    │    │                │                  │        。                          │
    │    │                │                  │Ａ○○：那人家就算畫地圖也不關我們的│
    │    │                │                  │        事，我們也不知道根本是誰，是│
    │    │                │                  │        誰講的呢？                  │
    │    │                │                  │地○○：二爺，從頭到尾你都要跟我講一│
    │    │                │                  │????些細節。                    │
    │    │                │                  │Ａ○○：這種東西不是我什麼東西都聽得│
    │    │                │                  │        到，我哪那麼厲害？          │
    │    │                │                  │地○○：老大叫我去的時候，我說沒有，│
    │    │                │                  │        老大只有跟我講一句話，人家就│
    │    │                │                  │        是這麼說的啊。你說我要怎麼說│
    │    │                │                  │        ，人家的ｐｏｗｅｒ就很大。  │
    │    │                │                  │        …                          │
    ├──┼────────┼─────────┼──────────────────┤
    │17  │九十五年四月七日│（Ａ）Ａ○○      │地○○：董事長。                    │
    │    │十八時五十七分  │      0000000000  │Ａ○○：如何？                      │
    │    │                │（Ｂ）地○○      │地○○：是可以，你先走別的地方。    │
    │    │                │      00-00000000 │Ａ○○：走別的地方喔？              │
    │    │                │                  │地○○：對對對，等五月十日之後再回來│
    │    │                │                  │????這邊。                      │
    │    │                │                  │Ａ○○：那明天可以走別的地方？      │
    │    │                │                  │地○○：可以啊。                    │
    │    │                │                  │Ａ○○：我跟你講，如果那邊趕不及，我│
    │    │                │                  │????就後天。                    │
    │    │                │                  │地○○：對啊。                      │
    │    │                │                  │Ａ○○：我現在問好馬上打給你。      │
    │    │                │                  │地○○：那你那個電話注意。          │
    │    │                │                  │Ａ○○：我知道，一開始我有新的號碼。│
    │    │                │                  │地○○：那別的地方好了是嗎？        │
    │    │                │                  │Ａ○○：我今天下午去看，很趕。      │
    │    │                │                  │地○○：要不然就後天嘛。            │
    │    │                │                  │        …                          │
    ├──┼────────┼─────────┼──────────────────┤
    │18  │九十五年四月七日│（Ａ）Ａ○○      │Ａ○○：董事長我跟你講，他（指蔡育霖│
    │    │二十時二十三分  │      0000000000  │????）的意思是怎樣你知道嗎？他的│
    │    │                │（Ｂ）地○○      │        意思是你們老闆都不敢，他們哪│
    │    │                │      00-00000000 │????裡哪裡敢收啊。              │
    │    │                │                  │地○○：有啦，老闆那裡已經說好了啦，│
    │    │                │                  │        我們這邊已經跟他們那邊說了，│
    │    │                │                  │        我們老闆說這個地方因為被人家│
    │    │                │                  │        那個了，他說要五月十日以後才│
    │    │                │                  │        可以啦。                    │
    │    │                │                  │Ａ○○：確定有跟他講就對了。        │
    │    │                │                  │地○○：他們那個地方自己要去處理那個│
    │    │                │                  │????。                          │
    │    │                │                  │Ａ○○：了解。                      │
    │    │                │                  │地○○：你就跟他說我們這個地方是要到│
    │    │                │                  │????什麼時候才可以那個。        │
    │    │                │                  │Ａ○○：了解。                      │
    ├──┼────────┼─────────┼──────────────────┤
    │19  │九十五年四月七日│（Ａ）地○○      │地○○：董事長，怎樣？              │
    │    │二十二時五十分  │      0000000000  │Ａ○○：不是啦，他（指蔡育霖）這個我│
    │    │                │（Ｂ）Ａ○○      │        聽他講話的感覺是什麼嗎？就好│
    │    │                │      0000000000  │        像說我們還沒跟對方講好，意思│
    │    │                │                  │        說，他們這邊都不願意，然後去│
    │    │                │                  │        他們那邊講，人家怎麼會要嘛。│
    │    │                │                  │地○○：他真的實在喔。              │
    │    │                │                  │Ａ○○：我說同學都講好啦，我說很確定│
    │    │                │                  │????啊，他十二點多會到。        │
    │    │                │                  │地○○：你跟他講，今天下午已經有問過│
    │    │                │                  │        ，因為我們這邊不行，不穩，而│
    │    │                │                  │        且有人有紀錄在，我們這邊是要│
    │    │                │                  │        到我跟你講的那個時間再回來，│
    │    │                │                  │        然後有需要，我們林哥他會去找│
    │    │                │                  │        那個，先前都已經跟他們講過了│
    │    │                │                  │        ，他自己都說沒有問題。問題是│
    │    │                │                  │        ，他們那個要怎麼去給。      │
    │    │                │                  │Ａ○○：我懂。                      │
    │    │                │                  │地○○：他既然要跟他們公司新的地方溝│
    │    │                │                  │        通，他就要負責叫新的那個去找│
    │    │                │                  │        新的地方的小老闆，本來就是這│
    │    │                │                  │        樣，這要丟給他，他不能什麼是│
    │    │                │                  │        都不用作，我知道他很聰明的啊│
    │    │                │                  │        。…                        │
    │    │                │                  │                                    │
    ├──┼────────┼─────────┼──────────────────┤
    │20  │九十五年四月十一│（Ａ）Ａ○○      │Ａ○○：阿錫，算了，不弄了，不行，老│
    │    │日二十二時四十分│      0000000000  │????大不給。                    │
    │    │                │（Ｂ）地○○      │地○○：竟然變老大不給。            │
    │    │                │      0000000000  │Ａ○○：老大不給，叫我們等那個過了再│
    │    │                │                  │????說。                        │
    │    │                │                  │地○○：剛才不是說可以。            │
    │    │                │                  │Ａ○○：我哪知。                    │
    │    │                │                  │地○○：真是夠了。                  │
    │    │                │                  │Ａ○○：算了我先找公司講，我會被罵死│
    │    │                │                  │????。                          │
    │    │                │                  │地○○：你現在在哪裡？              │
    │    │                │                  │Ａ○○：我先去找老師。              │
    │    │                │                  │地○○：怎麼會這樣子？              │
    │    │                │                  │Ａ○○：同學剛跟我講不行，說確定。  │
    │    │                │                  │地○○：他有找到那個嗎？            │
    │    │                │                  │Ａ○○：都有，他說確定不行。        │
    │    │                │                  │地○○：幹你娘。                    │
    │    │                │                  │Ａ○○：好啦沒關係啦，我先跟公司講。│
    ├──┼────────┼─────────┼──────────────────┤
    │21  │九十五年四月十二│（Ａ）Ａ○○      │地○○：董事長，終於瞭解了，因為你那│
    │    │日十四時十七分  │      0000000000  │        邊被邢鎖定了，你知道嗎？你們│
    │    │                │（Ｂ）地○○      │        那邊的人被鎖定了，老闆…（斷│
    │    │                │      0000000000  │        訊）                        │
    │    │                │                  │（Ａ○○隨再致電地○○）            │
    │    │                │                  │地○○：怎麼會這樣？                │
    │    │                │                  │Ａ○○：我這邊收訊不好。            │
    │    │                │                  │地○○：我跟你講，就是已經有被盯到了│
    │    │                │                  │        ，你們一定要到五月十號。    │
    │    │                │                  │Ａ○○：就是換到哪裡都沒用就對了。  │
    │    │                │                  │地○○：被注意了。                  │
    │    │                │                  │Ａ○○：我知道，我昨天晚上把辛○○叫│
    │    │                │                  │        出來，我有問他，他也是這樣講│
    │    │                │                  │        。                          │
    │    │                │                  │地○○：要五月十號。                │
    │    │                │                  │Ａ○○：那這三十天我就讓你養喔。    │
    │    │                │                  │地○○：幹你媽的。                  │
    │    │                │                  │Ａ○○：我督（臺語，拿的意思）給你們│
    │    │                │                  │????也沒人敢拿。                │
    │    │                │                  │地○○：五月十號先督啊。            │
    │    │                │                  │Ａ○○：五月十日我一定先督給你。    │
    │    │                │                  │地○○：對啊，先在我那裡開番嘛。    │
    │    │                │                  │        …                          │
    │    │                │                  │地○○：讓他店也不要開。你們這些老板│
    │    │                │                  │        也真遜，被那麼大的經紀公司盯│
    │    │                │                  │        上，叫那個一個糸一個己（即紀│
    │    │                │                  │        ）的不要再用他的名字。      │
    │    │                │                  │Ａ○○：我知道。                    │
    ├──┼────────┼─────────┼──────────────────┤
    │22  │九十五年六月五日│（Ａ）Ａ○○      │Ａ○○：幹你娘，明天明華（指永和地區│
    │    │十四時二十六分  │      0000000000  │????另一家賭場）早上六點就直接移│
    │    │                │（Ｂ）地○○      │        過來了。                    │
    │    │                │      0000000000  │地○○：啊？                        │
    │    │                │                  │Ａ○○：明天早上四樓沒休息就移過來了│
    │    │                │                  │        ，很過份耶。                │
    │    │                │                  │地○○：幹，白毛（指蔡育霖）怎麼搞的│
    │    │                │                  │????？                          │
    │    │                │                  │Ａ○○：對啊，他媽的。              │
    │    │                │                  │地○○：沒關係啦，不然...           │
    │    │                │                  │Ａ○○：我現在在逼他嘛，他說他在忙等│
    │    │                │                  │        一下打給我，我操，我說搞了半│
    │    │                │                  │        天是這樣。                  │
    │    │                │                  │地○○：逼逼看嘛，沒有的話，先到我們│
    │    │                │                  │????那邊先開嘛，好不好？        │
    │    │                │                  │Ａ○○：我等一下打給你。            │
    │    │                │                  │地○○：好，你叫他快點。            │
    ├──┼────────┼─────────┼──────────────────┤
    │23  │九十五年六月五日│（Ａ）Ａ○○      │地○○：董事長。                    │
    │    │二十時二十二分  │      0000000000  │Ａ○○：阿錫喔。我跟你說，講好了啦。│
    │    │                │（Ｂ）地○○      │        可是我們兩個這麼好對不對，我│
    │    │                │      0000000000  │        們真的很不是滋味，這東西給他│
    │    │                │                  │        了，拿了就走，十分鐘就打來說│
    │    │                │                  │        好了，真的很幹，大家交往那麼│
    │    │                │                  │        久了，不要說你們體諒我，我都│
    │    │                │                  │        體諒你們。                  │
    │    │                │                  │地○○：二董，我明天去公司的時候，到│
    │    │                │                  │        時候我就…，先不用那個。    │
    │    │                │                  │Ａ○○：因為我們員工聚餐，我明天中午│
    │    │                │                  │        過來的時候過來找你。        │
    │    │                │                  │地○○：你們又再聚餐，阿信也有過去嗎│
    │    │                │                  │????？                          │
    │    │                │                  │Ａ○○：沒有，只有我們保安的。你讓我│
    │    │                │                  │        感覺就很不是滋味了，怎麼會我│
    │    │                │                  │        東西一給你，十分鐘就說好了。│
    │    │                │                  │        …                          │
    ├──┼────────┼─────────┼──────────────────┤
    │24  │九十五年六月七日│（Ａ）Ａ○○      │地○○：到了到了。                  │
    │    │十一時四十九分  │      0000000000  │Ａ○○：秀的董來不來？              │
    │    │                │（Ｂ）地○○      │地○○：有，一定一定要。            │
    │    │                │      0000000000  │Ａ○○：不說不說。                  │
    ├──┼────────┼─────────┼──────────────────┤
    │25  │九十五年六月十三│（Ａ）Ａ○○      │地○○：董事長。                    │
    │    │日二十時三十一分│      0000000000  │Ａ○○：你在幹嘛？                  │
    │    │                │（Ｂ）地○○      │地○○：我在家。                    │
    │    │                │      00-00000000 │Ａ○○：我跟你講，我們又那個了。    │
    │    │                │                  │地○○：我知道。                    │
    │    │                │                  │Ａ○○：沒關係，休就休了。永和應該沒│
    │    │                │                  │        辦法了，你晚一點可不可以把中│
    │    │                │                  │        和的約一下。                │
    │    │                │                  │地○○：可以啊。                    │
    │    │                │                  │Ａ○○：我等你電話，十點以後就可以了│
    │    │                │                  │????。                          │
    ├──┼────────┼─────────┼──────────────────┤
    │26  │九十五年六月十三│（Ａ）地○○      │地○○：他十一點才會回來。          │
    │    │日二十時五十七分│      00-00000000 │Ａ○○：好啊，我等。                │
    │    │                │（Ｂ）Ａ○○      │地○○：淡水那邊可以嗎？            │
    │    │                │      0000000000  │Ａ○○：我馬上問，他們人在旁邊。我覺│
    │    │                │                  │        得中和比較好，淡水太遠了。  │
    │    │                │                  │地○○：可是淡水那邊有自己人，就那個│
    │    │                │                  │????你看過啊。                  │
    │    │                │                  │Ａ○○：中和不行嗎？                │
    │    │                │                  │地○○：我說你回來我們再聊天啊。    │
    │    │                │                  │Ａ○○：等一下我們碰面再講。        │
    ├──┼────────┼─────────┼──────────────────┤
    │27  │九十五年七月四日│（Ａ）Ａ○○      │Ａ○○：董事長。                    │
    │    │十八時十四分    │      0000000000  │地○○：嗯。                        │
    │    │                │（Ｂ）地○○      │Ａ○○：你七點半可不可以到ＳＯＧＯ？│
    │    │                │      0000000000  │地○○：幾點啊？                    │
    │    │                │                  │Ａ○○：樓下啊。                    │
    │    │                │                  │地○○：幾點的時候？                │
    │    │                │                  │Ａ○○：七點半。                    │
    │    │                │                  │地○○：七點啦！                    │
    │    │                │                  │Ａ○○：七點是不是？                │
    │    │                │                  │地○○：幹嘛？                      │
    │    │                │                  │Ａ○○：碰個面啊。                  │
    │    │                │                  │地○○：那你就直接到我公司就好啦！  │
    │    │                │                  │Ａ○○：好好好，我等一下過來。      │
    │    │                │                  │地○○：七點啦！七點啦！            │
    │    │                │                  │Ａ○○：ＯＫ。好好好。              │
    ├──┼────────┼─────────┼──────────────────┤
    │28  │九十五年七月九日│（Ａ）Ａ○○      │Ａ○○：你在哪裡？                  │
    │    │十六時十五分    │      0000000000  │地○○：我在家。                    │
    │    │                │（Ｂ）地○○      │Ａ○○：來我們樓下。                │
    │    │                │      0000000000  │地○○：現在？                      │
    │    │                │                  │Ａ○○：對，好像有問題了。          │
    │    │                │                  │地○○：怎麼樣的問題？              │
    │    │                │                  │Ａ○○：媽的，有人在弄門了。        │
    │    │                │                  │地○○：你叫他鎖起來啊。            │
    │    │                │                  │Ａ○○：鎖起來了啊。                │
    │    │                │                  │地○○：喔，人趕快先離開啊。        │
    │    │                │                  │Ａ○○：對啊對啊。                  │
    │    │                │                  │地○○：我現在不能過去啊，是穿制服還│
    │    │                │                  │????是便服？                    │
    │    │                │                  │Ａ○○：便服啦。                    │
    │    │                │                  │地○○：我現在不能過去，你叫他現散就│
    │    │                │                  │????對了啦。                    │
    │    │                │                  │Ａ○○：好。                        │
    ├──┼────────┼─────────┼──────────────────┤
    │29  │九十五年七月九日│（Ａ）Ａ○○      │地○○：怎麼樣，現在還有人嗎？      │
    │    │十六時十八分    │      0000000000  │Ａ○○：我在看啊，門不曉得弄得破弄不│
    │    │                │（Ｂ）地○○      │????破。                        │
    │    │                │      00-00000000 │地○○：在敲門喔？                  │
    │    │                │                  │Ａ○○：對啊。                      │
    │    │                │                  │地○○：幾個人？                    │
    │    │                │                  │Ａ○○：媽的，最少七八個。          │
    │    │                │                  │地○○：我操，可不可以撤開？        │
    │    │                │                  │Ａ○○：我不知道，他們在想辦法啊。  │
    │    │                │                  │地○○：現在趕快走開啊。            │
    │    │                │                  │Ａ○○：對啊，我已經走了啊。        │
    │    │                │                  │地○○：你們的人有沒有撤退？        │
    │    │                │                  │Ａ○○：他們在撤了，不曉得走得了走不│
    │    │                │                  │????了。                        │
    │    │                │                  │地○○：你現在在哪？                │
    │    │                │                  │Ａ○○：我在附近而已。              │
    │    │                │                  │地○○：樓下有車嗎？                │
    │    │                │                  │Ａ○○：沒有。                      │
    │    │                │                  │（警方問：你在打給誰？              │
    │    │                │                  │?Ａ○○答：沒有，我跟我朋友聊天。  │
    │    │                │                  │  電話隨掛斷）                      │
    └──┴────────┴─────────┴──────────────────┘
  (七)被告地○○雖另辯稱：伊係涉案員警中階級最低之人，不可
    能一手遮天，亦不可能在整個永和分局轄區內呼風喚雨，Ａ
    ○○稱行賄伊之目的在於使賭場順利經營，與經驗法則不符
    ，實際上，Ａ○○係利用本案百家樂賭場對外只有他一人負
    責公關之機會，向賭場佯稱需交付水錢行賄員警，而將賭場
    支付之水錢全數中飽私囊云云。然查：
    (1)證人Ａ○○之證詞，核與證人酉○○、卯○○、玄○○、
      寅○○、乙○○等人所證述之情節均相符合，且有扣案之
      隨身碟列印帳冊資料一份及前揭摘錄之通訊監察譯文在卷
      可稽，其所證稱：本案百家樂賭場確實係由伊出面對被告
      地○○等員警行賄，每期賄款約八十萬元至一百萬元左右
      ，如此百家樂賭場方得順利營業之情節，並無何瑕疵可指
      ；且證人Ａ○○對於自己應負擔之行賄罪責，絲毫未見隱
      匿，並無被告地○○所辯稱之Ａ○○為卸己責而任意杜撰
      之情況。
    (2)再者，觀諸前列編號０３、０５、０６、１５、１８、１
      ９、２０、２５等通訊監察譯文中，屢屢提到「大老闆」
      、「因為大老闆是走三十天的嘛」、「這次分局長在那裡
      怕東怕西的我也沒辦法」、「我剛把他們隊長叫來罵了一
      頓，然後我馬上去找地方的老闆」、「大老大」、「老闆
      」、「今天下午已經有問過，因為我們這邊不行，不穩，
      而且有人有紀錄在」、「他就要負責叫新的那個去找新的
      地方的小老闆」、「竟然變老大不給」等代號，再對照各
      該通訊監察譯文所示之對話內容，可知本案百家樂賭場能
      否開業，並非由被告地○○或蔡育霖所決定，賭場係透過
      其二人擔任俗稱「白手套」之工作，而與永和地區收賄警
      員之共犯結構聯繫、溝通，以取得警方之同意開業。況被
      告地○○確實曾出面為Ａ○○邀約被告己○○飲宴，又於
      本案百家樂賭場欲遷離永和地區時，代為聯繫其他地區警
      員等情，均經本院審認如前，益徵被告地○○之角色，確
      係本案賭場與警員收賄共犯結構間聯繫、溝通之橋樑無訛
      。被告地○○辯稱：伊僅係低階警官，不可能發揮影響力
      使賭場順利經營云云，執此質疑證人Ａ○○之證詞可信度
      ，要非可採。
    (3)又查，本案百家樂賭場自九十五年三月二十四日該期結束
      後，即停業至九十五年五月十五日始重行開業，期間Ａ○○數度與被告地○○、蔡育霖聯繫，轉達賭場欲開始營業
      之訊息，然均經被告地○○、蔡育霖請示所謂之「老大」
      、「大老大」、「老闆」後，告知賭場必須等到九十五年
      五月十日之後才能開始營業，嗣賭場於九十五年六月十一
      日又接獲臨時停業之指示，惟斯時Ａ○○、卯○○對此心
      有不滿，而自行在九十五年六月十二日開業，卻於同年月
      十三日即遭警方前來敲門取締，只得緊急撤離賭場員工及
      賭客之事實，除業據證人Ａ○○、酉○○、玄○○等人分
      別於本院審理時證述在卷外（見本院審理程序(一)卷第三十
      七頁至第四十二頁、第一０一頁、第一八０頁），並有如
      前摘錄之編號０２、０３、０６、１２至２１、２５等通
      訊監察譯文在卷可稽，復有如下之通訊監察譯文可資佐證
      （見偵查１－１卷第四二九頁、第四三０頁、第四四五頁
      ，偵查２－３卷第二二０頁），堪予認定。前開事實非但
      足以彰顯被告地○○、蔡育霖確係本案警員收賄共犯結構
      之「白手套」，其等不可能不知悉賭場之存在，且更足以
      認定Ａ○○並非為求中飽私囊，而杜撰行賄警員之情節，
      據以向賭場請領每期高達一百萬元左右之賄款。蓋本案百
      家樂賭場人員所稱之「每十天一期」，均係指營業日，如
      果賭場沒有營業，就不須支付賄款乙節，另據證人酉○○
      、卯○○、玄○○分別於本院審理時證述綦詳（見本院審
      理程序(一)卷第九十七頁、第一六四頁、第一八二頁），苟
      被告地○○等警員確實不知悉本案百家樂賭場之存在，純
      係Ａ○○捏造行賄情節向賭場請領賄款，則賭場經營之期
      數愈多，Ａ○○能「中飽私囊」之金額即愈高，況Ａ○○
      亦係賭場股東，賭場能否順利營業，復關係到Ａ○○所能
      享有之分紅多寡，Ａ○○乃具備通常事理能力之成年人，
      自能明瞭此等利害得失，如其係佯稱行賄情節向賭場請領
      款項，自無告知賭場須從九十五年三月二十四日停業至同
      年五月十五日，又臨時通知賭場緊急撤離，而減少向賭場
      詐領賄款之次數，並損及可分得之紅利之理。故證人酉○○、卯○○、玄○○等人雖均證述：從未親眼見過Ａ○○
      將賄款交付警員之情，亦不得執此即逕認Ａ○○之證詞有
      何瑕疵可指。被告地○○辯稱：Ａ○○係捏造行賄事實向
      賭場請領賄款後私自侵吞，伊從未收受Ａ○○交付之賄款
      云云，明顯悖於常情事理，洵非事實，無足採信。
    ┌──┬────────┬─────────┬──────────────────┐
    │編號│通話時間        │發話人（Ａ）      │通話內容                            │
    │    │                │受話人（Ｂ）      │                                    │
    ├──┼────────┼─────────┼──────────────────┤
    │30  │九十五年六月十二│（Ａ）Ａ○○      │Ａ○○：你叫他們司機今天都不要站在路│
    │    │日十三時二十五分│      0000000000  │        邊，知道就好，就給他硬幹，逼│
    │    │                │（Ｂ）黃○○      │        他們答應，有人叫我這樣做。  │
    │    │                │      0000000000  │黃○○：好。                        │
    ├──┼────────┼─────────┼──────────────────┤
    │31  │九十五年六月十二│（Ａ）酉○○      │酉○○：老師，剛才小二來這邊跟我講，│
    │    │日十九時三十一分│      0000000000  │        我們今天開始，那個不知道。  │
    │    │                │（Ｂ）卯○○      │卯○○：喔。                        │
    │    │                │      0000000000  │酉○○：今天上課，上面的校長不知道喔│
    │    │                │                  │????。                          │
    │    │                │                  │卯○○：嗯。                        │
    │    │                │                  │酉○○：他是這樣跟我講的，他說他沒辦│
    │    │                │                  │        法。那重要的資料我有請弘殷（│
    │    │                │                  │        即戌○圻）先帶走。          │
    │    │                │                  │卯○○：好。                        │
    ├──┼────────┼─────────┼──────────────────┤
    │32  │九十五年六月十三│（Ａ）Ａ○○      │Ａ○○：Ａｍｙ，叫客人趕快都走。    │
    │    │日十九時三十一分│      0000000000  │酉○○：你是講真的還是講假的。      │
    │    │                │（Ｂ）酉○○      │Ａ○○：講真的。                    │
    │    │                │      0000000000  │酉○○：喔，你笑出來我就知道是講假的│
    │    │                │                  │????。                          │
    │    │                │                  │Ａ○○：現在全部走。                │
    │    │                │                  │酉○○：你講假的對不對？            │
    │    │                │                  │Ａ○○：我講真的。                  │
    │    │                │                  │        …                          │
    │    │                │                  │酉○○：真的嗎？現在嗎？            │
    │    │                │                  │Ａ○○：真的啦，全部的人趕快走，籌碼│
    │    │                │                  │        先不要收，人先走。          │
    │    │                │                  │酉○○：好啦，我知道了。            │
    ├──┼────────┼─────────┼──────────────────┤
    │33  │九十五年六月十三│（Ａ）酉○○      │酉○○：老師，小二哥通知說趕快走耶。│
    │    │日十八時五十四分│      0000000000  │卯○○：這樣子喔，那趕快走。        │
    │    │                │（Ｂ）卯○○      │                                    │
    │    │                │      0000000000  │                                    │
    ├──┼────────┼─────────┼──────────────────┤
    │34  │九十五年六月十三│（Ａ）酉○○      │酉○○：老師，我已經走了，那個在門口│
    │    │日十九時零五分  │      0000000000  │????，全部出不去。              │
    │    │                │（Ｂ）卯○○      │卯○○：誰在門口？                  │
    │    │                │      0000000000  │酉○○：全部啊，戴帽子的啊。        │
    │    │                │                  │卯○○：幾個人？                    │
    │    │                │                  │酉○○：我不知道我沒有看，所以我們有│
    │    │                │                  │????很多東西都沒有收。          │
    │    │                │                  │卯○○：那現在怎麼辦？              │
    │    │                │                  │酉○○：我也不知道，我先去找金達好了│
    │    │                │                  │????。                          │
    │    │                │                  │卯○○：那籌碼呢？                  │
    │    │                │                  │酉○○：小二哥說籌碼不要了，人直接走│
    │    │                │                  │????。                          │
    │    │                │                  │卯○○：那帶子有沒有洗掉？我有交代。│
    │    │                │                  │酉○○：什麼？                      │
    │    │                │                  │卯○○：錄影機啊。                  │
    │    │                │                  │酉○○：有啊，小劉哥現在也在外面，喔│
    │    │                │                  │        ，好可怕，我昨天不是有跟你講│
    │    │                │                  │        說上面的不知道，然後我也有跟│
    │    │                │                  │        威哥講。                    │
    │    │                │                  │卯○○：…                          │
    │    │                │                  │酉○○：我的車子有東西，但是我想我不│
    │    │                │                  │????去拿了啦。                  │
    │    │                │                  │卯○○：在地下室沒關係。            │
    ├──┼────────┼─────────┼──────────────────┤
    │35  │九十五年六月十三│（Ａ）酉○○      │酉○○：結果只有一個。              │
    │    │日十九時十一分  │      0000000000  │卯○○：裝肖維喔。…                │
    │    │                │（Ｂ）卯○○      │                                    │
    │    │                │      0000000000  │                                    │
    ├──┼────────┼─────────┼──────────────────┤
    │36  │九十五年六月十四│（Ａ）酉○○      │      ?…                          │
    │    │日三時六分      │      0000000000  │酉○○：然後永和可能不能做了，他說這│
    │    │                │（Ｂ）玄○○      │????次大老闆真的很生氣。        │
    │    │                │      0000000000  │玄○○：那福和那裡呢？              │
    │    │                │                  │酉○○：也不行。                    │
    │    │                │                  │玄○○：大老闆是誰？                │
    │    │                │                  │酉○○：分局長啊。小二哥說他先叫管區│
    │    │                │                  │        的來敲門，他的意思說如果我們│
    │    │                │                  │        這時候不撤，分局長要親自去弄│
    │    │                │                  │        了。                        │
    │    │                │                  │玄○○：幹你娘，錢都拿去那麼多了。他│
    │    │                │                  │        們這些白道真是比黑道還可怕。│
    │    │                │                  │酉○○：本來就是可怕。              │
    │    │                │                  │玄○○：幹你娘，這真的會是有報應。  │
    └──┴────────┴─────────┴──────────────────┘
  (八)被告地○○各期所收受之賄款金額，詳如附表一各編號所示
    乙節，業據證人Ａ○○、酉○○於偵查中核對百家樂賭場帳
    冊後整理表列無誤。證人Ａ○○復分別於偵查及本院審理時
    ，具結證稱：「（你最後行賄警察時間是何時？）九十五年
    七月七日星期五中午一點多，在竹林路國父紀念館馬路旁，
    我交八十二萬元給蔡育霖，…地○○部分是我以00000
    00000打電話給他，我直接拿到環河路他家樓下給他，
    請他下來拿，我拿了八萬元給他。」、「（請你再說明九十
    五年七月七日拿給蔡育霖之一百十二萬元及地○○之八萬元
    ，他們是如何分？）給地○○的八萬元是單獨給他的，…。
    」、「…一天增加的八千元十天共八萬元，這是額外給地○○個人。這是因為清源專案，我們那時候在保生路二號二十
    二樓地○○轄區，這八萬元是我直接拿給地○○，…一直到
    九十五年三月底我們撤離保生路二號二十二樓時候，每期十
    天都給地○○八萬元。九十五年五月中旬開始就是清源專案
    快結束前，我們又搬到永和市○○路好萊塢旁地下室，因為
    這是屬於永和派出所轄區，所以我想說不用給地○○那麼多
    ，所以改每期五萬五千元給地○○。」、「（你都是在哪些
    地點交錢給這三個人？）地○○部分，大部分都是在他家巷
    口，有時會在新生派出所轉角，其他地點記不清楚…。」、
    「（地○○部分，你交錢給他是否有週期性？）…九十三年
    年終在得和所營業期間是我直接交付給地○○，金額是五十
    到八十萬元之間。」、「（是否知道九十五年四月一日Ｅ○○嫁女兒？）我知道，地○○跟我說要我包錢，他沒有告訴
    我要包多少錢，我們兩人討論以後就說要包個二萬元意思意
    思。」、「（六月二十九日你有無交付賄款給地○○？）有
    。我是在計程車上面交給他，交給他五萬五千元。…」及「
    （Ｅ○○、丑○○、地○○、辰○○、己○○、辛○○是共
    同合議向你們賭場索賄？還是個別單獨向你們賭場索賄？還
    是誰與誰之間是結夥索賄？何人為單獨索賄？）我們一開始
    與蔡育霖、地○○接觸，接觸以後，他們各自認為有要打點
    的對象、單位。」等語（見偵查２－１卷第十二頁、偵查２
    －４卷第一０二頁，本院審理程序(一)卷第二十二頁至第二十
    四頁、第六十二頁），足見被告地○○就附表一編號１至１
    ５所示之收受賄賂犯行，與得和派出所、永和分局、刑警隊
    等單位之不詳警員有犯意聯絡及行為分擔，編號１６至２９
    所示之賄賂則係被告地○○個人收受，合計被告地○○收受
    賄賂之金額達一千三百十一萬元（其中一千二百十五萬元為
    共同收受之賄賂）。至於證人Ａ○○於本院審理時，雖證稱
    ：「…搬離新生所轄區後，本來不必再付，但我都會向賭場
    請領酒錢，每十天拿六萬五千元給地○○。」云云，然此部
    分陳述與其先前在偵查中核對帳冊後所供陳：賭場遷至永和
    派出所轄區後，每期給付被告地○○之賄款為五萬五千元之
    情節不符，而證人Ａ○○接受檢察官偵訊時，距離其行賄之
    時間點較近，記憶當較為清晰，且偵查中曾核對過賭場帳冊
    ，其於偵查中之供述自較為可信，足認賭場搬離新生所轄區
    後，每期給付被告地○○之賄款金額應係五萬五千元，證人
    Ａ○○在本院所稱之六萬五千元云云，核屬記憶上之細節性
    錯誤，惟此等細節性錯誤尚不致影響其證詞之可信度。
四、就被告地○○違背職務收受不正利益（接受Ａ○○等人招待
    喝花酒）部分：
  (一)被告地○○確曾於九十五年六月七日與Ａ○○等人，先在臺
    北縣永和市「排骨林餐廳」用餐，之後轉往臺北市○○○路
    「名亨酒店」召女作陪飲酒，該次消費七萬元，又於九十五
    年六月二十一日、同年月二十九日，二度與Ａ○○等人前往
    臺北市○○路○段四三二號地下室「王牌酒店」召女陪侍飲
    宴，二次花費均為五萬多元，復於九十五年七月四日與Ａ○○及被告丑○○等人，前往臺北市○○○路環亞大樓八樓、
    屬有女陪侍之「龍亨酒店」，消費七萬餘元之事實，為被告
    地○○自承不諱，核與證人Ａ○○、子○○、卯○○於本院
    審理時及偵查中證述之情節相符（見本院審理程序(一)卷第二
    十五頁至第二十八頁、第一五二頁、第一六七，偵查２－１
    卷第十四頁、偵查２－２卷第一六二頁），並有名亨酒店九
    十五年六月七日之結帳單一份及王牌酒店九十五年六月二十
    一日、同年月二十九日之結帳單二份、訂位記錄表二件及訪
    檯單七張扣案可證（臺灣板橋地方法院檢察署九十五年度保
    管字第七二一一號扣押物品清單，影本見偵查２－２卷第一
    三一頁至第一五二頁），堪予認定。
  (二)經查：Ａ○○於九十五年六月七日宴請被告地○○等人之目
    的，係因賭場欲遷至秀朗派出所管轄之臺北縣永和市○○路
    一五七號一樓及地下室經營，Ａ○○遂請被告地○○代為邀
    約秀朗派出所所長即被告己○○；九十五年六月二十一日、
    同年月二十九日二度與被告地○○、辰○○飲宴之目的，乃
    為取得被告辰○○等警員之首肯，安排賭場遷入永和派出所
    管轄之臺北縣永和市○○路四九九號四樓（即所謂「好萊塢
    商業大樓四樓」）內營業，並交付六十萬元賄款予被告辰○○；九十五年七月四日Ａ○○宴請被告地○○、丑○○之原
    因，則係賭場於該日遭多家媒體報導，欲緊急遷往新生派出
    所管轄之臺北縣永和市○○路二號二十三樓（即所謂「ＳＯ
    ＧＯ二十三樓」）營業，遂找被告地○○、丑○○商討此事
    等情，另據證人Ａ○○於本院九十六年一月十九日審理時證
    述：「（當天在排骨林及名亨酒店時，有無跟在場的警察提
    及賭場之事？）有的。喝酒期間，我拜託地○○跟己○○溝
    通，當天酒喝得很亂，我也沒有跟己○○講到什麼話。…。
    」、「（既然是要請己○○通融賭場，為何要拉地○○出來
    ？）因為我不認識己○○，要透過地○○。」、「（和警察
    去龍亨酒店幾次？）有警察在場的是兩次，正確時間不記得
    ，一次是我、丑○○、地○○，我們希望能在七月初在ＳＯ
    ＧＯ百貨二十三樓重新開業，另一次我是跟其他警察去。」
    、「（有無跟辰○○去過酒店？）有的。當初要去好萊塢四
    樓營業的時候，我透過地○○邀約辰○○去王牌酒店。」、
    「（去酒店時，有無當場提及賭場經營的事情？）有的。我
    先拜託地○○邀約，到王牌酒店後，我向辰○○說在好萊塢
    的地下室有太多人檢舉，希望到好萊塢的四樓營業，當時地
    ○○有聽到這些話。辰○○說沒問題，地○○沒有說什麼。
    去龍亨酒店有兩次，…，第一次我跟丑○○、地○○說希望
    七月初可以在ＳＯＧＯ百貨的二十三樓營業，丑○○都是看
    地○○，地○○說原則上沒問題，當時丑○○有聽到地○○
    的回答。」等語明確（見本院審理程序(一)卷第二十六頁至第
    二十八頁）。
  (三)證人即出席九十五年六月七日聚會之斯時臺北市政府警察局
    大同分局民族所所長亥○○，於本院九十六年三月十三日審
    理時，亦到庭具結證稱：「（九十五年六月七日有無去過永
    和找地○○？）九十五年六月上旬我有去，但詳細時間我不
    記得了。當時我不是去找地○○，而是去找另一位同學己○○，他是我警大的同學，因為我知道他調到秀朗派出所，所
    以去找他泡茶聊天。我去找己○○時，約是晚上七、八點，
    看到有長官在他的派出所督勤，我就在秀朗所裡和他聊天，
    約三十分鐘後，地○○打電話問我人在哪裡，我回答在秀朗
    所，地○○表示我難得到永和，問我要不要聚餐，我回答有
    長官在，結果地○○也認識那位長官，就約在永和的一個小
    吃店吃飯。」、「（小吃店的聚餐是何人邀的？）是地○○
    臨時邀的。」等情（見本院審理程序(二)卷第十頁），對照上
    列摘錄之編號２４通訊監察譯文，其內容乃Ａ○○向被告地
    ○○詢問己○○是否會到名亨酒店，被告地○○回答己○○
    一定會來乙節，另據證人Ａ○○於偵查中證述明確（見偵查
    ２－４卷第六十三頁、第一０六頁）。又查被告地○○於九
    十五年六月二十九日十八時四十二分，曾致電Ａ○○，告知
    Ａ○○當晚與被告辰○○相約九點見面，又問Ａ○○包廂訂
    了沒，並交代Ａ○○要攜帶賄款及行動電話，對話中提到的
    「那個」，就是指六十萬元賄款，所謂的行動電話，是賭場
    申請提供給被告辰○○使用，但當天電話還沒申請好，後來
    沒有交付行動電話給被告辰○○乙節，並據證人Ａ○○於本
    院審理時證述明確（見本院審理程序(一)卷第四十三頁），復
    有如下摘錄之通訊監察譯文在卷可佐（見偵查２－４卷第二
    十三頁），被告地○○於偵查中亦自承確有該通對話內容，
    對話中所謂「我們到那一邊再打電話給他」的「他」，就是
    指被告辰○○等情不諱（見偵查２－１卷第三三一頁，本院
    審理程序(二)卷第五十五頁）。再佐以被告地○○非但知悉本
    案百家樂賭場存在之事實，且與Ａ○○往來頻繁，更多次擔
    任賭場與收賄警員共犯結構間之溝通橋樑等情節，業經本院
    審認如前。綜合上開證據，足認證人Ａ○○前揭證詞，乃信
    而有徵，被告地○○對於Ａ○○九十五年六月七日於名亨酒
    店、九十五年六月二十一日及二十九日在王牌酒店，暨九十
    五年七月四日在龍亨酒店邀約飲宴之目的，均甚為明瞭無訛
    。被告地○○明知此節，竟仍出席前述四次飲宴，其確有違
    背職務收受不正利益之犯行，已臻明確。被告地○○辯稱：
    去酒店是自己貪杯，從不知悉Ａ○○之意圖云云，洵屬卸責
    之詞，要無可採。
    ┌──┬────────┬─────────┬──────────────────┐
    │編號│通話時間        │發話人（Ａ）      │通話內容                            │
    │    │                │受話人（Ｂ）      │                                    │
    ├──┼────────┼─────────┼──────────────────┤
    │37  │九十五年六月二十│（Ａ）地○○      │地○○：董事長，九點之前，有訂包廂吧│
    │    │九日十八時四十二│      0000000000  │????？                          │
    │    │分              │（Ｂ）Ａ○○      │Ａ○○：好好好。                    │
    │    │                │      0000000000  │地○○：我們到那邊再打電話給他啊。  │
    │    │                │                  │Ａ○○：九點以前我先用好。那九點我打│
    │    │                │                  │????給你，我來載你。            │
    │    │                │                  │地○○：好，他剛來這邊找我。那個二樣│
    │    │                │                  │????東西都要帶著耶。            │
    │    │                │                  │Ａ○○：哪有二樣東西？              │
    │    │                │                  │地○○：電話跟那個。                │
    │    │                │                  │Ａ○○：電話還來不及，有有有，有帶著│
    │    │                │                  │        。                          │
    │    │                │                  │地○○：他是說這兩樣啦，你要拿一支專│
    │    │                │                  │????線給他。                    │
    │    │                │                  │Ａ○○：好。                        │
    └──┴────────┴─────────┴──────────────────┘
  (四)再者，前述四次飲宴之消費，均係由Ａ○○或子○○先行支
    付後，再向本案百家樂賭場請領，被告地○○及其餘出席員
    警均未分擔任何款項之事實，業據證人Ａ○○、子○○、宙
    ○○分別於本院審理時證述綦詳（見本院審理程序(一)卷第二
    十九頁、第四十三頁、第一五四頁、第一五五頁，本院審理
    程序(二)卷第二十頁），並有名亨酒店九十五年六月七日之結
    帳單一份及王牌酒店九十五年六月二十一日、同年月二十九
    日之結帳單二份、訂位記錄表二件及訪檯單七張扣案可證（
    臺灣板橋地方法院檢察署九十五年度保管字第七二一一號扣
    押物品清單，影本見偵查２－２卷第一三一頁至第一五二頁
    ），被告地○○於偵查中亦坦承：九十五年六月二十九日之
    王牌酒店消費係Ａ○○支付之情不諱（見偵查２－１卷第八
    十七頁、第三三一頁），堪予認定。
  (五)被告地○○嗣雖辯稱：前述四次飲宴之消費伊均有分擔云云
    。然查，被告地○○於偵查中，係先供陳：九十五年六月七
    日名亨酒店之消費，伊有給Ａ○○一萬元，但沒有向被告丑
    ○○、己○○及亥○○等人收錢，九十五年六月一日王牌酒
    店之消費，乃由Ａ○○先簽帳，伊隔日再交付五千元給Ａ○○，九十五年六月二十九日王牌酒店之消費全係Ａ○○招待
    ，九十五年七月四日龍亨酒店之費用則由出席者分擔云云（
    見偵查２－１卷第八十七頁、第八十八頁，第２－４卷第十
    八頁）；嗣本案起訴後，被告地○○於本院九十五年十一月
    二日羈押訊問時，改稱：九十五年六月二十一日王牌酒店之
    消費，係Ａ○○先簽帳，隔天其等再平均分攤，九十五年六
    月二十九日之消費，則亦由Ａ○○簽帳後，伊再當場將應負
    擔之部分交付Ａ○○云云（見本院準備程序卷第三十七頁、
    第三十八頁）；惟被告地○○於本院九十六年三月十三日審
    理時，復改稱：九十五年六月二十九日在前往王牌酒店前，
    伊就已先在計程車上交付七千元到一萬元給Ａ○○云云（見
    本院審理程序(二)卷第五十二頁），其對於是否支付各次酒店
    消費及分擔方式、金額，先後有所出入，已難信為真實。又
    查，關於九十五年六月七日名亨酒店之消費，被告地○○於
    同上審理期日更有「…Ａ○○事後跟我拿酒錢時，大約是六
    月十日，有告訴我己○○有去，也告訴我這一攤喝了多少錢
    、多少人去、誰帶小姐，…。」及「（你隔天為何要向丑○○收己○○的酒錢？）我在排骨林餐廳時有就有問他們要不
    要去續攤，但我不好意思向己○○要酒錢，也向丑○○反應
    不能讓我一個人負擔這麼多錢，所以請丑○○負擔己○○的
    錢，我自己負擔亥○○的部分，六月七日我就有把酒錢拿給
    Ａ○○，是拿一萬元」等不同版本（見本院審理程序(二)卷第
    四十九頁、第五十七頁），核與證人丑○○於本院同日審理
    時所證述：「（九十五年六月七日酒店的錢是誰付的？）我
    不知道，隔天我問地○○一人要付多少錢，他說一人一萬元
    ，又叫我要幫己○○代墊，所以我總共拿了二萬元給地○○
    。」（見本院審理程序(二)卷第四十頁）之情節亦有所歧異，
    復與證人子○○於本院九十六年二月六日審理時，證述：九
    十五年六月初伊有陪同Ａ○○前往名亨酒店，被告地○○、
    丑○○有去，當晚的消費七萬元是伊先行支付，約十天後Ａ
    ○○再將款項於百家樂賭場內交給伊，當天前往名亨酒店途
    中，Ａ○○就有表示這筆費用他出，並無其他人表示過要支
    付該筆消費之情節不符（見本院審理程序卷(一)第一五二頁至
    第一五八頁），益徵被告地○○辯稱：伊均有分擔酒店消費
    云云，並非事實。
  (六)綜合上開事證，足認被告地○○已明知Ａ○○先後四次於九
    十五年六月七日、同年月二十一日、同年月二十九日及同年
    七月四日邀約飲宴之目的，竟仍出席接受招待，並擔任該賭
    場與警方人員聯繫、溝通之橋樑，其有違背職務收受價值約
    二十五萬元之不正利益犯行，實甚明確。
四、就被告地○○洩漏車籍資料部分：
  (一)被告地○○曾自己或委請不知情同事張偉得、Ｊ○以輸入密
    碼方式，進入警政署工作站或網際網路服務日誌查詢系統，
    查詢如附表二所示車號車籍資料之事實，業據被告地○○自
    承在卷，並據證人Ｊ○於本院九十六年四月三日審理時到庭
    證述明確（見本院審理程序(二)卷第一四六頁、第一四七頁）
    ，復有內政部警政署九十五年十月十二日警署政字第０９５
    ０１３２４４７號函暨檢送之臺北縣政府警察局終端工作站
    密碼配發紀錄表、網際網路服務日誌查詢系統查詢結果及工
    作站使用記錄表各一份附卷可稽（見偵查２－５卷第一七六
    頁至第一九０頁），洵堪認定。
  (二)證人Ａ○○於本院九十六年一月十九日審理時，具結證稱：
    賭場人員看到賭場樓下有可疑車輛時，就會透過伊傳簡訊予
    被告地○○，請被告地○○查詢車籍資料後告知，因為會害
    怕這些可疑車輛是其他單位之警員，地○○查好後，會將資
    料抄給伊或賭場員工，次數不止一次等語綦詳（見本院審理
    程序(一)卷第三十五頁、第三十七頁、第三十八頁、第四十二
    頁），核與證人黃○○於本院九十六年二月六日審理時證述
    ：「（你在賭場負責開門，如有看到可疑車輛如何處理？）
    報告賭場，由Ａ○○處理。」、「…Ａ○○叫我把查車號的
    訊息傳給地○○，我就用簡訊傳給他，我之前是直接把車號
    告訴Ａ○○，這樣約三、四次，我直接傳簡訊給地○○有一
    次，就是直接把車號傳給他。」、「（你把車號給Ａ○○或
    地○○後，有何結果？）Ａ○○會告訴我有沒有問題。」之
    情節相符（見本院審理程序(一)卷第一四七頁、第一四八頁）
    ，復有如下所摘錄、被告地○○不爭執其內容之監聽譯文在
    卷可稽（見偵查２－４卷第三十六頁、第三十七頁、第四十
    頁、第八十頁），足認證人Ａ○○所證述之上情，確為事實
    ，堪予採信。被告地○○雖辯稱：Ａ○○是因為車子被檔到
    請伊幫忙，伊基於朋友立場，查詢後僅告知Ａ○○該車不是
    設籍於永和之車輛而已，並未告知實際車籍資料云云，然其
    辯詞核與本院認定之前情不符，且苟Ａ○○之車輛真遭他車
    擋住出路，知悉該車之設籍地址或車主姓名、性別等資料，
    亦於事無補，自無為Ａ○○查詢他人車籍資料之必要；而一
    般賭場經營者，對於防備警方查緝莫不費盡心思，裝設監視
    錄影設備、過濾進出人員身分等，均為本院歷來辦理賭博案
    件時常見之賭場保安手法，故證人Ａ○○所稱：賭場是為了
    防止可疑車輛為查緝人員，而請被告地○○代為查詢並告知
    車籍資料乙節，確實合於事理常情，被告地○○上揭所辯，
    洵與一般常情有違，要無可採。
    ┌──┬────────┬─────────┬──────────────────┐
    │編號│通話時間        │發話人（Ａ）      │通話內容                            │
    │    │                │受話人（Ｂ）      │                                    │
    ├──┼────────┼─────────┼──────────────────┤
    │38  │九十五年三月十六│（Ａ）Ａ○○      │（簡訊內容）                        │
    │    │日十四時五十六分│      0000000000  │５Ｔ８９５１                        │
    │    │                │（Ｂ）地○○      │                                    │
    │    │                │      0000000000  │                                    │
    ├──┼────────┼─────────┼──────────────────┤
    │39  │九十五年三月十七│（Ａ）Ａ○○      │賭場人員：老闆。                    │
    │    │日二十時五分    │      0000000000  │Ａ○○：你抄，永和市○○路１１號２樓│
    │    │                │（Ｂ）賭場人員    │        。                          │
    │    │                │      0000000000  │賭場人員：永和市○○路１１號２樓。  │
    │    │                │                  │Ａ○○：等我一下，還有。然後，稍等，│
    │    │                │                  │        稍等一下，身份證號碼Ｆ２２５│
    │    │                │                  │        ３＊＊＊＊＊（詳卷），登記電│
    │    │                │                  │        話３２３３＊＊＊＊（詳卷），│
    │    │                │                  │        周＊＊（詳卷）。            │
    │    │                │                  │賭場人員：周＊＊喔，對，對，對，這個│
    │    │                │                  │????女的沒錯。                  │
    │    │                │                  │Ａ○○：對嗎？                      │
    │    │                │                  │賭場人員：沒錯。                    │
    │    │                │                  │      …                            │
    ├──┼────────┼─────────┼──────────────────┤
    │40  │九十五年三月三十│（Ａ）王繼吾      │（簡訊內容）                        │
    │    │一日十六時二十二│      0000000000  │０７７２－ＥＴ，８９９２－ＥＮ      │
    │    │分              │（Ｂ）Ａ○○      │                                    │
    │    │                │      0000000000  │                                    │
    ├──┼────────┼─────────┼──────────────────┤
    │41  │九十五年三月三十│（Ａ）Ａ○○      │（簡訊內容）                        │
    │    │一日十六時二十三│      0000000000  │０７７２－ＥＴ，８９９２－ＥＮ      │
    │    │分              │（Ｂ）地○○      │                                    │
    │    │                │      0000000000  │                                    │
    ├──┼────────┼─────────┼──────────────────┤
    │42  │九十五年三月三十│（Ａ）Ａ○○      │Ａ○○：錫哥。                      │
    │    │一日十七時二十三│      0000000000  │地○○：電話都打不通。              │
    │    │分              │（Ｂ）地○○      │Ａ○○：哪有啊，你在幹嘛？          │
    │    │                │      0000000000  │地○○：在家，偷睡，等一下要去開會。│
    │    │                │                  │Ａ○○：我是怕你沒睡飽。            │
    │    │                │                  │地○○：你剛給我那兩個是怎樣？      │
    │    │                │                  │Ａ○○：拜託名字地址好不好？        │
    │    │                │                  │地○○：喔，好。                    │
    │    │                │                  │Ａ○○：麻煩你，我明天早上出去喔，萬│
    │    │                │                  │        一有什麼如果可以的時候。    │
    │    │                │                  │地○○：等一下見面，好，阿達不去嗎？│
    │    │                │                  │Ａ○○：阿達不去。                  │
    │    │                │                  │地○○：那等下這個怎麼辦？          │
    │    │                │                  │Ａ○○：等下看怎樣我們再聯絡。      │
    ├──┼────────┼─────────┼──────────────────┤
    │43  │九十五年六月十三│（Ａ）地○○      │新生派出所：新生派出所Ｊ○你好。    │
    │    │日二十三時四十六│      0000000000  │地○○：Ｊ○喔，麻煩你幫我查一臺車，│
    │    │分              │      （使用Ａ○○│????擋在我們前面。              │
    │    │                │      之電話）    │新生派出所：好。                    │
    │    │                │（Ｂ）新生派出所  │地○○：ＥＫ－４０９７。等一下我再  │
    │    │                │      00-00000000 │????打。                        │
    ├──┼────────┼─────────┼──────────────────┤
    │44  │九十五年六月十三│（Ａ）地○○      │地○○：有沒有？                    │
    │    │日二十三時五十一│      0000000000  │新生派出所：有，藍色的啦，車主周＊＊│
    │    │分              │      （使用Ａ○○│        （詳卷），他有留一支手機電話│
    │    │                │      之電話）    │        。                          │
    │    │                │（Ｂ）新生派出所  │地○○：車子是哪裡的？              │
    │    │                │      00-00000000 │新生派出所：雲林縣的車。            │
    │    │                │                  │地○○：雲林的，電話幾號？          │
    │    │                │                  │新生派出所：０９１９＊＊＊＊＊＊（詳│
    │    │                │                  │????卷）。                      │
    │    │                │                  │地○○：謝謝。                      │
    └──┴────────┴─────────┴──────────────────┘
  (三)按刑法第一百三十二條第一項所謂「應秘密」者，係指文書
    、圖畫、消息或物品等與國家政務或事務上具有利害關係而
    應保守之秘密者而言，非以有明文規定為唯一標準，個人之
    車籍、戶籍、口卡、前科、通緝、勞保等資料及入出境紀錄
    ，或涉個人隱私，或攸關國家之政務或事務，均屬應秘密之
    資料，公務員自有保守秘密之義務，最高法院著有九十一年
    度臺上字第三三八八號判決可資參照。被告地○○身為警察
    人員，依公務員服務法第四條規定，負有絕對保守政府機關
    機密之義務，無論是否其所主管之事務均不得洩漏，其竟利
    用自身從事調查職務之機會，查詢屬中華民國國防以外應秘
    密之車籍資料後，再洩漏予Ａ○○等人，所為自已構成刑法
    第一百三十二條第一項之洩漏國防以外之秘密罪。
五、就被告丑○○違背職務收受不正利益（接受有女陪侍飲宴招
    待）部分：
  (一)被告丑○○自九十四年四月二十二日起至九十五年七月九日
    案發時止，係永和分局新生派出所所長，其曾於九十五年六
    月七日偕同被告地○○、Ａ○○等人，前往臺北縣永和市排
    骨林餐廳用餐，之後再前往臺北市○○○路○段三八０號地
    下室之名亨酒店飲宴，該次消費金額為七萬元，九十五年七
    月四日曾與被告地○○、Ａ○○一同前往臺北市○○○路環
    亞大樓八樓之龍亨酒店召女陪侍飲酒，花費七萬餘元，嗣本
    案百家樂賭場於九十五年七月九日在其管轄之臺北縣永和市
    ○○路二號二十三樓遭檢警查獲之事實，為被告丑○○自承
    不諱（見本院準備程序卷第四十六頁、第一百四十四頁），
    並經證人Ａ○○、子○○於本院審理時證述明確（見本院審
    理程序(一)卷第二十五頁至第二十七頁、第二十八頁、第一五
    二頁、第一五四頁），堪予認定。
  (二)被告丑○○確實知悉Ａ○○之身分，且明瞭前開二次飲宴之
    目的乙節，另有以下證據在卷可憑：
    (1)被告丑○○知悉本案百家樂賭場之存在，且知悉賭場曾在
      其管轄之臺北縣永和市○○路二號二十二樓營業乙節，業
      據證人Ａ○○於九十五年七月九日檢察官訊問時具結證述
      在卷（見偵查２－１卷第十四頁），並經本院於九十六年
      一月五日勘驗上開偵查錄影帶後核閱屬實，Ａ○○於偵訊
      中，精神狀況良好，回答問題時，語氣自然平順，檢察官
      並無任何威脅等不當取供之情形，又檢察官於該次偵訊中
      ，雖曾向Ａ○○表示如坦白承認，可獲得適用證人保護法
      減輕其刑及獲得緩刑之機會，惟檢察官從未要求證人Ａ○○作不實之指控或誣攀其他被告，另有本院勘驗筆錄一份
      在卷可憑（見本院準備程序(一)卷第一五０頁、第一五一頁
      ）。再觀諸下列所摘錄、被告丑○○不爭執其內容之通訊
      監察譯文（見偵查１－１卷第四０八頁、第四三四頁），
      其中編號４５之譯文內容，乃Ａ○○告訴卯○○：永和各
      派出所所長中，只有新生派出所所長最願意幫忙，「最勇
      敢的就是二十二樓老闆」即指被告丑○○，因為只有被告
      丑○○願意讓賭場再度開業，而且被告丑○○亦最好相處
      等情，復據證人Ａ○○於本院審理時證述綦詳（見本院審
      理程序(一)卷第四十三頁）。而本案百家樂賭場確曾在臺北
      縣永和市○○路二號二十二樓營業，期間自九十四年九月
      三日起至九十五年三月二十四日止，該址旁邊即為ＳＯＧ
      Ｏ百貨公司，故賭場人員常將該處簡稱為ＳＯＧＯ二十二
      樓，嗣賭場復於九十五年七月一日承租臺北縣永和市○○
      路二號二十三樓，並於九十五年七月七日開業，於同年月
      九日為警在該處查獲乙節，另經本院審認如上，並有上址
      房屋租賃契約書二份扣案可證，足徵證人Ａ○○於編號４
      ５、４６所稱之「二十二樓老闆」、「百貨公司的老闆」
      ，確為被告丑○○，且被告丑○○確亦知悉該賭場之存在
      無訛。
    ┌──┬────────┬─────────┬──────────────────┐
    │編號│通話時間        │發話人（Ａ）      │通話內容                            │
    │    │                │受話人（Ｂ）      │                                    │
    ├──┼────────┼─────────┼──────────────────┤
    │45  │九十五年六月十九│（Ａ）卯○○      │卯○○：喂。                        │
    │    │日二十三時五十分│      0000000000  │Ａ○○：董事長喔，我跟你講，我現在跟│
    │    │                │（Ｂ）Ａ○○      │        整個永和的情形，我們都，我現│
    │    │                │      0000000000  │        在全部都問，剛找了兩個老闆出│
    │    │                │                  │        來，一個是秀的，一個是新的，│
    │    │                │                  │        然後連我們原本這邊，就是休息│
    │    │                │                  │        ，然後馬上開始，三個都被我找│
    │    │                │                  │        來了。我看，最勇敢的就是２２│
    │    │                │                  │        這邊的老闆，就是我們說開始，│
    │    │                │                  │        他就停了。那現在２２又拆了嘛│
    │    │                │                  │        ，對不對？那如果我們租最快，│
    │    │                │                  │        還需要有幾天，你看呢？      │
    │    │                │                  │卯○○：喔，那個可能二十天都還搞不好│
    │    │                │                  │????。                          │
    │    │                │                  │Ａ○○：二十天還搞不好？那如果二十二│
    │    │                │                  │????呢？                        │
    │    │                │                  │卯○○：因為都拆光了，連那些管路什麼│
    │    │                │                  │        的，線路，通通拆光了。      │
    │    │                │                  │Ａ○○：管路都拆光了？              │
    │    │                │                  │卯○○：從頭開始就對了。            │
    │    │                │                  │Ａ○○：那，幹你娘，真累，我操。    │
    │    │                │                  │卯○○：啊？                        │
    │    │                │                  │Ａ○○：那這樣很累，我操，懂嗎？現在│
    │    │                │                  │        每個人想，沒有願意先跟老闆講│
    │    │                │                  │        啦，那只有我們二十二樓，二十│
    │    │                │                  │        二樓的老闆最敢，因為他最支持│
    │    │                │                  │        我們嘛。那我想一下，三重還在│
    │    │                │                  │        講，等一下消息就來了，這個你│
    │    │                │                  │        先不要跟威哥，巳○○什麼的講│
    │    │                │                  │        ，我先，我看最遲，明天我全部│
    │    │                │                  │        消息都會進，三重已經去問了。│
    │    │                │                  │        …                          │
    ├──┼────────┼─────────┼──────────────────┤
    │46  │九十五年六月二十│（Ａ）Ａ○○      │Ａ○○：他媽的Ｂ，那天王牌喝酒的人，│
    │    │五日零時二十五分│      0000000000  │        電話搞不定，就是休息。百貨公│
    │    │                │（Ｂ）龍五        │        司那一棟，所以禮拜一也是沒有│
    │    │                │      0000000000  │        辦法囉。百貨公司的老闆最稱頭│
    │    │                │                  │        了，百貨公司的老闆，你知道是│
    │    │                │                  │        誰嗎？                      │
    │    │                │                  │龍五：當然知道啊。                  │
    │    │                │                  │Ａ○○：他最敢啦，本來說，拿性命跟你│
    │    │                │                  │????搏，哈，幹你娘。            │
    │    │                │                  │        …                          │
    ├──┼────────┼─────────┼──────────────────┤
    │47  │九十五年六月二十│（Ａ）Ａ○○      │      ?…                          │
    │    │五日零時四十一分│      0000000000  │王繼吾：禮拜一還開不了，對不對？    │
    │    │                │（Ｂ）王繼吾      │Ａ○○：他們又，明天還回答我，我說，│
    │    │                │      0000000000  │        我操，你們喝酒那天這個樣子，│
    │    │                │                  │        今天晚上跟我講這個樣子，我說│
    │    │                │                  │        ，你們在跟我開玩笑，叫我，我│
    │    │                │                  │        怎麼跟公司交代嘛。          │
    │    │                │                  │王繼吾：單純為了喝酒？              │
    │    │                │                  │Ａ○○：對啊，我說，難道你們不知道我│
    │    │                │                  │        董事長是誰嗎？我說你們在跟我│
    │    │                │                  │        開玩笑咧，我操，我真的是好累│
    │    │                │                  │        喔。                        │
    │    │                │                  │王繼吾：那現在怎麼弄？              │
    │    │                │                  │Ａ○○：很痛苦嘛，你知道，只有一個老│
    │    │                │                  │        闆，這個老闆他就不用講了，他│
    │    │                │                  │        肯定敢挺我們的，他說我懂，你│
    │    │                │                  │        把二十到三十樓租下來，隨便一│
    │    │                │                  │        層，你隨時租好，隨時這樣。我│
    │    │                │                  │        說，還好，還好，算我聰明，你│
    │    │                │                  │        知道嗎？那天我不是跟他們講說│
    │    │                │                  │        ，去把好萊塢拿下來，我說，你│
    │    │                │                  │        們不要租喔，千萬不要租，借來│
    │    │                │                  │        用喔，弄不好就算了，多花錢。│
    │    │                │                  │        我操…                      │
    │    │                │                  │        …                          │
    └──┴────────┴─────────┴──────────────────┘
    (2)再者，九十五年六月七日在排骨林餐廳及名亨酒店之飲宴
      ，目的是希望本案賭場能到秀朗派出所轄區營業，九十五
      年七月四日在龍亨酒店之飲宴，則是賭場希望能到新生派
      出所管轄之臺北縣永和市○○路二段二十三號營業之事實
      ，業經本院審認如前。證人Ａ○○復於本院九十六年一月
      十九日審理時，進一步證稱：「…去龍亨酒店有兩次，第
      二次沒有跟在場的被告去，第一次我跟丑○○、地○○說
      希望七月初可以在ＳＯＧＯ百貨二十三樓營業，丑○○都
      是看地○○，地○○說原則上沒問題，當時丑○○有聽到
      地○○的回答。」、「…當天喝酒的目的是談賭場在ＳＯ
      ＧＯ百貨二十三樓開業的事情，當時地○○、丑○○都有
      說可以。我問說二十三樓可以開？他們二人都說可以。開
      業日期是等我們裝潢好後，我們會向地○○表示隔天要開
      業。」等語明確（見本院審理程序(一)卷第二十八頁、第四
      十三頁）。又查九十五年六月七日在排骨林餐廳、名亨酒
      店之飲宴，係本案賭場為達成在秀朗派出所管轄之臺北縣
      永和市○○路一五七號一樓及地下室開業之目的，而透過
      被告地○○安排、邀約被告己○○到場乙節，亦經本院審
      認如前，而被告地○○當日復邀請被告丑○○到場，有下
      述編號４８、４９之通訊監察譯文在卷可佐（見偵查１－
      １卷第三九四頁），被告丑○○既始終知悉本案賭場之存
      在，且態度上支持該賭場開業，自無不知該次聚餐目的之
      理，此觀諸被告丑○○於編號４９通訊譯文中主動提及「
      秀朗配合」等語，被告地○○隨即表示「剛剛講話，我聽
      得懂，好不好。…抱歉，老大，沒關係，一定要藏在心裡
      面。」，被告丑○○隨稱：「會，我一定會注意。謝謝，
      謝謝。」等情，益彰甚明。被告丑○○雖辯稱：該次是單
      純警界友人聚餐，伊所謂「秀朗配合」是指秀朗派出所配
      合敬酒云云（見本院審理程序(二)卷第一０一頁），然此核
      與被告地○○供陳：對話中之「秀朗配合」係指伊與秀朗
      派出所之人配合去灌勤務中心主任酒之情節不符（見本院
      審理程序(二)卷第九十七頁），且觀諸該通對話初始，被告
      丑○○尚擔心被告地○○喝醉，曾提醒被告地○○還須上
      班，何以竟嗣要求被告地○○與秀朗派出所人員配合敬酒
      或灌酒？如係單純警界人員聚餐、飲酒，地○○又焉有要
      求被告丑○○將此事「藏在心裡面」，被告丑○○又回答
      「會，我一定會注意」之理？足見被告丑○○所辯上情，
      洵與事實不符，無從採信。
    ┌──┬────────┬─────────┬──────────────────┐
    │編號│通話時間        │發話人（Ａ）      │通話內容                            │
    │    │                │受話人（Ｂ）      │                                    │
    ├──┼────────┼─────────┼──────────────────┤
    │48  │九十五年六月七日│（Ａ）地○○      │地○○：喂，主仔，排骨林。          │
    │    │十九時五十七分  │      0000000000  │丑○○：不要緊，我有給你用，我有給你│
    │    │                │（Ｂ）丑○○      │????用，你同學、你同學聚餐。    │
    │    │                │      0000000000  │地○○：沒有，沒有，大主任帶我去秀朗│
    │    │                │                  │        所，大主任，帶我到秀朗所查勤│
    │    │                │                  │        。                          │
    │    │                │                  │丑○○：喔，好。                    │
    │    │                │                  │地○○：一起過來，秀朗所主管，還有大│
    │    │                │                  │        主任，還有一個我同學，二董。│
    │    │                │                  │丑○○：現在在那邊？                │
    │    │                │                  │地○○：我們在地下室，還有等一下另外│
    │    │                │                  │        也是你的學長，大概八、九點會│
    │    │                │                  │        到。                        │
    │    │                │                  │丑○○：好，好。                    │
    │    │                │                  │地○○：好不好，主仔？              │
    │    │                │                  │丑○○：你們現在在那邊。            │
    │    │                │                  │地○○：對對對，好。                │
    ├──┼────────┼─────────┼──────────────────┤
    │49  │九十五年六月七日│（Ａ）地○○      │地○○：老大，在哪裡？              │
    │    │二十二時十分    │      0000000000  │丑○○：快ＯＫ到了。                │
    │    │                │（Ｂ）丑○○      │地○○：還在那邊。                  │
    │    │                │      0000000000  │丑○○：在哪邊？                    │
    │    │                │                  │地○○：我們都在啊。                │
    │    │                │                  │丑○○：你們同學喔？                │
    │    │                │                  │地○○：對啊，大家都在，大家都在。  │
    │    │                │                  │丑○○：喔，我帶酒過去。            │
    │    │                │                  │地○○：不用，這邊有，這邊有。      │
    │    │                │                  │丑○○：你會不會醉？會不會？你還要上│
    │    │                │                  │????班。                        │
    │    │                │                  │地○○：對，我知道，我知道，ＯＫ。  │
    │    │                │                  │丑○○：好，貓吃甜鹽（臺語）。      │
    │    │                │                  │地○○：ＯＫ，ＯＫ，好，一句話，快樂│
    │    │                │                  │        ，ＯＫ，快樂，放輕鬆。      │
    │    │                │                  │丑○○：好啦！好啦！你要快樂，多喝一│
    │    │                │                  │????點。                        │
    │    │                │                  │地○○：喔，沒有什麼問題，ＯＫ。    │
    │    │                │                  │丑○○：那個被你搞得那麼爽。        │
    │    │                │                  │地○○：好啦。                      │
    │    │                │                  │丑○○：秀朗配合。                  │
    │    │                │                  │地○○：剛剛講話，我聽得懂，好不好。│
    │    │                │                  │        各方面，我們會趕不出來，沒有│
    │    │                │                  │        關係，藏在心裡面，喔，抱歉，│
    │    │                │                  │        老大，沒關係，一定要藏在心裡│
    │    │                │                  │        面。                        │
    │    │                │                  │丑○○：會，我一定會注意。謝謝，謝謝│
    │    │                │                  │????。                          │
    │    │                │                  │地○○：好好。                      │
    └──┴────────┴─────────┴──────────────────┘
    (3)九十五年六月七日排骨林餐廳、名亨酒店及九十五年七月
???四日龍亨酒店之飲宴費用，均係證人Ａ○○或子○○先支
      付後，再向本案百家樂賭場請領款項，其他出席警員並未
      分擔任何款項乙節，業如前述，被告丑○○所供陳其負擔
      費用之方法，亦與被告地○○證述之內容並不相符，難認
      為真實可採等情，復經本院審認如上。
  (三)綜上所述，被告丑○○既已知悉前述二次酒店飲宴之目的，
    竟仍慨然出席接受Ａ○○等人招待，其客觀上有收受不正利
    益之犯行，主觀上亦有違背職務收受不正利益之故意，均堪
    予認定。
  (四)檢察官雖認被告丑○○於九十五年六月七日前往名亨酒店飲
    宴時，曾帶小姐出場從事性交易，此部分二萬二千元費用亦
    由賭場支付，故該日所受之不正利益為九萬二千元云云。然
    查，證人子○○於本院審理時，業已證稱：「（你當時有無
    回答二萬二千元包含性交易的費用？）我當時回答這二萬二
    千元是出場費，有無性交易我不清楚。」、「（當時你向Ａ
    ○○報這筆費用時，Ａ○○有無問你費用如何計算？）有，
    我也是這樣講。」、「（為何Ａ○○在審理中說隔天他與你
    結帳時，問你為何這麼貴，你說丑○○、己○○帶小姐出場
    ？）我沒有說誰帶小姐出場。我只是說二萬二千元是二個小
    姐出場的錢。」等情（見本院審理程序(一)卷第一五四頁、第
    一五八頁），顯然尚無證據證明被告丑○○曾於當晚另外再
    帶小姐出場或從事性交易，基於罪疑唯輕原則，被告丑○○
    於九十五年六月七日所受之不正利益，應僅七萬元而非九萬
    二千元。
六、就被告辰○○違背職務收受賄賂及不正利益（接受有女陪侍
    飲宴招待）部分：
  (一)被告辰○○案發前係永和分局永和派出所巡佐並擔任所內總
    務乙節，為被告辰○○自承不諱（見本院準備程序卷第一四
    五頁），並有內政部警政署九十五年八月一日警署人乙字第
    １７３７號令一紙附卷可稽（見偵查２－４卷第一一一頁）
    ，堪予認定。又本案百家樂賭場自九十五年五月十五日至同
    年六月十三日止，在永和派出所管轄之臺北縣永和市○○路
    四二九號地下室（即賭場人員所稱之「好萊塢大樓旁地下室
    」）營業，九十五年六月二十九日至同年七月四日另在同屬
    永和派出所管轄之臺北縣永和市○○路四九九號四樓（即賭
    場人員所稱之「好萊塢大樓四樓」）開業之事實，另經本院
    審認如上。
  (二)證人Ａ○○於本院審理時，業已證稱：「（有無跟辰○○去
    過酒店？）有的。當初要去好萊塢四樓營業的時候，我透過
    地○○邀約辰○○去王牌酒店。」、「（去酒店時，有無當
    場提及賭場營業的事情？）有的。我先拜託地○○邀約，到
    王牌酒店後，我向辰○○說在好萊塢的地下室有太多人檢舉
    ，希望到好萊塢的四樓營業，當時地○○有聽到這些話，辰
    ○○說沒問題，地○○沒有說什麼。…」、「（永和派出所
    部分你是否也有交付賄款？）有的。」、「（交給何人？如
    何交付？）我在王牌酒店包廂裡交給辰○○，就是我剛剛講
    的，第一次是先溝通事宜，第二次是已經講好在好萊塢四樓
    ，講定以後就在酒店包廂裡面的廁所交六十萬元。」、「（
    六十萬元不是小數目，你如何向賭場拿錢交給辰○○？）跟
    公司櫃檯酉○○拿。我會先用電話跟酉○○講這次要拿的金
    額，如果有地方停車，我會上去跟酉○○拿，如果沒有地方
    停車，就會由公司員工癸○○等人送下來…。」、「（九十
    五年六月二十一日你們到王牌酒店談開設賭場的事後，交付
    賄款給辰○○，為何辰○○有權限決定百家樂賭場可以開業
    ？）因為在他的轄區。」、「（你稱在好萊塢商業大樓地下
    室經營時，賄款是交付蔡育霖，為何這樣？）…本來錢都是
    交給蔡育霖，搬到好萊塢商業大樓四樓時，辰○○不願意和
    蔡育霖接觸，所以才由我在王牌酒店交付六十萬元。」、「
    （好萊塢商業大樓不在辰○○之轄區《指警勤區之意》，你
    是否知情？）辰○○是永和派出所的總務。」、「（九十五
    年七月十九日偵訊筆錄為何你說你知道副所長作不了主？）
    因為蔡育霖之前告訴我這個副所長作不了主，而且這二、三
    年間，我們瞭解總務幾乎都可以處理這種事情。」、「…這
    次蔡育霖只有處理他們分局，其他單位就交給辰○○。」、
    「（六十萬元是如何決定？）蔡育霖跟我說他們的部分就要
    給六十萬元。」、「（為何辰○○不願意蔡育霖經手，可是
    金額卻是由蔡育霖作決定？）因為金額是固定的。」、「（
    誰告訴你辰○○不願意蔡育霖經手？）是辰○○親口告訴我
    的。是在王牌酒店告訴我的，時間我不記得了。」、「（辰
    ○○為何不願意蔡育霖處理賄款？）他本來就不喜歡蔡育霖
    ，且認為蔡育霖經手的錢不對。」及「（你是由地○○介紹
    認識辰○○，你在偵查中也說地○○告訴你應該要把賄款交
    給辰○○，而六月二十九日當天地○○也在王牌酒店，你又
    是第一次交付賄款給辰○○，為何要在包廂廁所裡交付，不
    讓地○○看到？）因為辰○○怕被小姐看到，把我叫進廁所
    裡。」、「（這次一百多萬元款項，除六十萬元外，其他的
    錢何時何地何故交給蔡育霖？）我不記得了。這筆錢就是要
    行賄警方的錢，是在好萊塢商業大樓四樓營業的錢，因為辰
    ○○沒有處理全部。」、「（這筆錢《指餘款》是在六月二
    十九日之前或是之後交給蔡育霖？）是在六十萬元交給辰○○的隔天交給蔡育霖，就是六月三十日。」等語明確（見本
    院審理程序(一)卷第二十七頁至第三十頁、第五十五頁、第五
    十六頁、第五十九頁至第六十一頁），核與其先前在偵查中
    所證稱：九十五年六月二十一日、六月二十九日曾二度與被
    告地○○、辰○○前往臺北市○○路○段四三二號地下室之
    王牌酒店，目的是希望警方同意賭場能在永和派出所管轄之
    「好萊塢大樓四樓」營業，並於六月二十九日該次飲宴時，
    將賄款六十萬元在包廂內之廁所交付被告辰○○之情節相互
    吻合（見偵查２－１卷第十四頁、２－２卷第一六二頁）。
  (三)被告地○○於偵查中，亦於九十五年七月十日檢察官訊問時
    ，供陳：「（永和所旭哥是何人？）永和所巡佐辰○○（係
    筆錄誤繕打為張春旭）。」、「（辰○○是否你介紹給Ａ○○？）之前Ａ○○朋友有路邊違停被開勸導單，要我幫他處
    理，我去找辰○○，我就介紹Ａ○○、辰○○認識。」、「
    （你是否和Ａ○○、辰○○也一起去過酒店？）日期我忘了
    ，應是九十五年六月底，我們是到基隆路一段地下室王牌酒
    店，當天有我及Ａ○○、辰○○，叫了三個小姐，但沒有帶
    出場，這一次消費全是Ａ○○請的。」等情（見偵查２－１
    卷第八十七頁），又於檢察官九十五年七月十二日訊問時，
    陳稱：「（你先前說九十五年六月二十九日晚上和Ａ○○及
    辰○○一同至臺北市○○路王牌酒店之供詞是否屬實？）實
    在。」、「（Ａ○○及辰○○是這一次認識？）是這一次認
    識，是我幫Ａ○○處理白單（勸導單）找上辰○○，才介紹
    他們認識。」、「（你們當晚是如何到酒店去？）我與Ａ○○原先要去酒店小酌一下，後來辰○○打我0000000
    000電話給我，他正好下班，我記得是他自己過來的。」
    、「（當日晚上叫幾個小姐？）二至三個。」、「（當晚花
    費多少？）那天晚上是Ａ○○付的，花多少錢我不曉得。」
    等語（見偵查２－１卷第三三０頁、第三三一頁），嗣檢察
    官於九十五年八月九日、同年九月十二日再次訊問被告地○○，被告地○○仍均供稱：「（九十五年六月二十九日晚上
    在王牌酒店，辰○○、你、Ａ○○在那一邊談何事情？）我
    們是一般的喝酒、聊天唱歌，當時我們有叫了二位小姐。」
    、「（九十五年六月二十九日晚上辰○○是自己去，還是和
    你們一同去酒店？）辰○○是後來自己來的，我是Ａ○○載
    我去的，我和Ａ○○先到酒店。」等情不移（見偵查２－４
    卷第十八頁、偵查２－５卷第六十九頁），足見被告辰○○
    確實與Ａ○○及被告地○○前往王牌酒店無訛。
  (四)再查，觀諸前揭編號３７之通訊監察譯文，其內容乃被告地
    ○○於九十五年六月二十九日十八時四十二分許致電Ａ○○
    ，告知當晚與被告辰○○相約九點，提醒Ａ○○應先訂妥酒
    店包廂，並交代Ａ○○要攜帶賄款及賭場申辦、提供給辰○○使用之行動電話等情，業經本院審認如上，對照被告地○○於偵查中所稱：九十五年六月二十九日是伊與Ａ○○先到
    王牌酒店，辰○○後來才到等情，足認被告辰○○確實於九
    十五年六月二十九日曾前往王牌酒店，與Ａ○○、地○○共
    同飲宴無訛。而Ａ○○確曾於九十五年六月二十九日，向酉
    ○○請領水錢，酉○○遂指示戌○圻將賭場先前臨時停業時
    交由戌○圻保管之現金二百五十萬元，交付其中一百十四萬
    元予Ａ○○，戌○圻便與Ａ○○於當日中午十二時至二時間
    相約見面後如數交付，嗣賭場隨即於九十五年六月二十九日
    當晚開始在臺北縣永和市○○路四九九號四樓即「好萊塢大
    樓四樓」營業乙節，另據證人酉○○、戌○圻分別於本院審
    理時證述明確（見本院審理程序(一)卷第一０一頁、第二七０
    頁、第二七一頁），並有如下摘錄、編號５０至５２之通訊
    監察譯文在卷可稽（見偵查２－３卷第二十三頁、第４－１
    卷第一０三頁），核與證人卯○○所證稱：通常是開業當天
    的中午，Ａ○○會先向酉○○拿錢後去支付警方，一定是警
    方收錢了之後，賭場才會開業之賭場開業模式相符（見本院
    審理程序(一)卷第一六三頁），復有王牌酒店九十五年六月二
    十一日、同年月二十九日之結帳單二份、訂位記錄表二件及
    訪檯單七張扣案可證（臺灣板橋地方法院檢察署九十五年度
    保管字第七二一一號扣押物品清單，影本見偵查２－２卷第
    一三一頁至第一五二頁）。綜合前述證據，再佐以前揭編號
    ４６、４７及下述５３之通訊監察譯文（見偵查１－１卷第
    四０八頁），顯示Ａ○○曾於九十五年六月二十五日分別向
    賭場人員「龍五」、王繼吾及其妻抱怨前幾天到王牌喝酒之
    永和派出所警員事後反悔，尚未應允賭場開業之情節，足認
    證人Ａ○○前揭證詞，乃信而有徵，被告辰○○確實於九十
    五年六月二十一日、六月二十九日二次與被告地○○前往王
    牌酒店，接受Ａ○○招待飲宴，並於六月二十九日在王牌酒
    店廁所包廂內，收受Ａ○○所交付之賄款六十萬元，而與永
    和派出所之不詳警員，共同容任本案百家樂賭場在永和派出
    所轄區內之臺北縣永和市○○路四九九號四樓營業，不予取
    締。
    ┌──┬────────┬─────────┬──────────────────┐
    │編號│通話時間        │發話人（Ａ）      │通話內容                            │
    │    │                │受話人（Ｂ）      │                                    │
    ├──┼────────┼─────────┼──────────────────┤
    │50  │九十五年六月二十│（Ａ）酉○○      │酉○○：弘殷（戌○圻之原名），現在就│
    │    │九日十二時四十五│      0000000000  │        是你那邊慢慢弄嘛，老師有沒有│
    │    │分              │（Ｂ）戌○圻      │        跟你講？                    │
    │    │                │      0000000000  │戌○圻：沒有。                      │
    │    │                │                  │酉○○：然後星期四晚上可能要開始了，│
    │    │                │                  │        然後要去我們之前全部人一起去│
    │    │                │                  │        整理那個地方。              │
    │    │                │                  │戌○圻：我知道啊。我有在搬東西。    │
    │    │                │                  │酉○○：對。主要是錢二百五十萬元在你│
    │    │                │                  │????那裡嘛。                    │
    │    │                │                  │戌○圻：對。                        │
    │    │                │                  │酉○○：小二哥（Ａ○○之綽號）會去跟│
    │    │                │                  │????你拿一一四。                │
    │    │                │                  │戌○圻：多少？                      │
    │    │                │                  │酉○○：因為他要拿去給人家的，你知道│
    │    │                │                  │????意思。                      │
    │    │                │                  │戌○圻：我知道。                    │
    │    │                │                  │酉○○：一一四啦！那其他剩下的如果晚│
    │    │                │                  │        上開始，阿群如果上班，你直接│
    │    │                │                  │        拿給阿群。                  │
    │    │                │                  │戌○圻：好。                        │
    │    │                │                  │酉○○：那小二哥等一下找你。        │
    ├──┼────────┼─────────┼──────────────        │
    │51  │九十五年六月二十│（Ａ）Ａ○○      │Ａ○○：你在哪裡？                  │
    │    │九日十一時十七分│      0000000000  │戌○圻：二號。                      │
    │    │                │（Ｂ）戌○圻      │Ａ○○：什麼是二號，尿尿喔？        │
    │    │                │      0000000000  │戌○圻：二三。                      │
    │    │                │                  │Ａ○○：喔，你不會走吧？            │
    │    │                │                  │戌○圻：我現在剛來，要上去找人去四樓│
    │    │                │                  │????。                          │
    │    │                │                  │Ａ○○：找完你會去哪裡？            │
    │    │                │                  │戌○圻：重點是你要拿東西的話，你幾點│
    │    │                │                  │????會到中和路？                │
    │    │                │                  │Ａ○○：我現在在敦化北路，我要來永和│
    │    │                │                  │????。                          │
    │    │                │                  │戌○圻：對，你差不多？              │
    │    │                │                  │Ａ○○：半個鐘頭吧！                │
    │    │                │                  │戌○圻：你到中和路的燦坤的時候打電話│
    │    │                │                  │        給我，我馬上回去拿給你。    │
    │    │                │                  │Ａ○○：地下室那個燦坤喔？          │
    │    │                │                  │戌○圻：就是燦坤前面有個ＳＥＶＥＮ，│
    │    │                │                  │????你要到五分鐘前打給我。      │
    │    │                │                  │Ａ○○：好。                        │
    ├──┼────────┼─────────┼──────────────────┤
    │52  │九十五年六月二十│（Ａ）Ａ○○      │Ａ○○：弘殷喔，你要跟我約在那個排煙│
    │    │九日十一時四十分│      0000000000  │????不良的ＳＥＶＥＮ？          │
    │    │                │（Ｂ）戌○圻      │戌○圻：對對對。                    │
    │    │                │      0000000000  │                                    │
    ├──┼────────┼─────────┼──────────────────┤
    │53  │九十五年六月二十│（Ａ）Ａ○○      │…                                  │
    │    │五日零時三十一分│      0000000000  │（電話轉由Ａ○○之妻接聽）          │
    │    │                │（Ｂ）Ａ○○妻之姊│Ａ○○：媽咪，我跟威哥、老師要去他們│
    │    │                │    ?00-00000000 │????那邊喝一下。                │
    │    │                │                  │Ａ○○之妻：怎麼想要去我姊那邊？    │
    │    │                │                  │Ａ○○：我弄好了，已經快瘋了，他媽的│
    │    │                │                  │        永和所答應我的，狗屁，妳知道│
    │    │                │                  │        嗎？王八蛋。                │
    │    │                │                  │Ａ○○之妻：我在問你什麼，你回答什麼│
    │    │                │                  │        。我說你怎麼會想去那邊喝？  │
    │    │                │                  │Ａ○○：這邊最便宜啊。              │
    └──┴────────┴─────────┴──────────────────┘
  (五)被告地○○嗣雖於本院九十六年三月十三日審理時，以證人
    身分具結證稱：九十五年六月二十一日伊係與Ａ○○二人前
    往王牌酒店，六月二十九日則是伊與Ａ○○、丁○○一行三
    人前往王牌酒店，被告辰○○均未前往云云（見本院審理程
    序(二)卷第五十二頁）。然此非但與其先前在偵查中供述之情
    節不符，亦與證人Ａ○○之證詞及上揭編號３７之通訊監察
    譯文內容有所出入，已難認為真實可採。又證人地○○雖辯
    稱：伊在偵查中因為突然遭偵訊，檢察官誘導伊說Ａ○○已
    回答被告辰○○有到王牌酒店，伊才會在九十五年七月十日
    、同年月十二日檢察官訊問時回答被告辰○○有去王牌酒店
    云云，然證人地○○係職司刑事調查之警員，自無不知偵查
    筆錄之證據證明力之理，如被告辰○○確未前往王牌酒店，
    或伊當時已記憶模糊，均據實告知檢察官即可，何以捨此不
    為，反一再供陳被告辰○○確曾前往王牌酒店之情節？況證
    人地○○於本院九十六年三月十三日審理時，亦陳稱：「（
    你說七月十日、十二日檢察官誘導你，是如何誘導你？）檢
    察官是告訴我誰有去。我不可能記那麼多人。」、「（除此
    之外，其他的偵訊筆錄是否實在？）都實在，檢察官沒有對
    我刑求逼供。」等語不諱（見本院審理程序(二)卷第五十五頁
    ），惟地○○在九十五年八月九日、九月十二日二次接受檢
    察官訊問時，仍均陳稱：九十五年六月二十九日有與被告辰
    ○○一同前往王牌酒店等情明確，足認證人地○○先前於偵
    查中供陳之情節，始為事實；其嗣於本院審理時改稱：被告
    辰○○並未到王牌酒店云云，洵屬迴護被告辰○○之虛詞，
    要無可採。再者，證人地○○亦承認其與Ａ○○間確有編號
    ３７所示之對話，並證稱：「當時檢察官是朗讀譯文給我聽
    ，我直覺這個『他』是指辰○○。」等語不諱（見本院審理
    程序(二)卷第五十五頁），此部分核與證人Ａ○○證述之情節
    相符。而自地○○、Ａ○○之對話順序可知，該通電話乃地
    ○○主動提醒Ａ○○要帶著「二樣東西」，就是「電話和那
    個」，Ａ○○則從未提及其欲攜帶禮品向被告辰○○致謝之
    情節，苟該次聚會之目的並非為了向被告辰○○交付賄款及
    取得在好萊塢大樓四樓營業之許可，被告地○○何須提醒Ａ
    ○○應攜帶被告辰○○所指示的「電話和那個」，又何以表
    示待其二人到達酒店後再聯繫被告辰○○到場？在在足徵證
    人Ａ○○所稱：該次飲宴之目的乃為了取得賭場在好萊塢大
    樓四樓營業之許可及交付賄款予被告辰○○，對話中的「那
    個」就是指賄款，「電話」則是賭場提供給被告辰○○使用
    之行動電話等情，確為事實；證人地○○所稱：當時是Ａ○○說要帶水蜜桃禮盒謝謝被告辰○○，伊認為帶禮盒到酒店
    難看，遂向Ａ○○表示伊事後再將禮盒交給被告辰○○即可
    云云，洵非實在。
  (六)證人即王牌酒店幹部宙○○於本院九十六年三月十三日審理
    時，固到庭證稱：「（訂位表、訪檯單上面簽名的『美華』
    是否就是指你？）是的。」、「（是否認識在庭的被告辰○○？）我不認識。」、「（之前有無在其他場合見過辰○○
    ？）沒有。」、「（在九十五年六月二十一日、九十五年六
    月二十九日服務小二哥的包廂時，有無見過辰○○？）沒有
    。」、「（你是沒有見過辰○○還是沒有印象？）我確定沒
    有見過辰○○。」云云（見本院審理程序(二)卷第十七頁、第
    十八頁），然其亦證稱：「（在九十五年六月二十一日你所
    服務的小二哥包廂內共有幾人？）我不記得了。」、「（九
    十五年六月二十九日在小二哥的包廂內，裡面有幾人？）我
    不記得了。」、「（上開訂位表上顯示這二個日期都有四人
    ，是否如此？）我不記得了。有可能訂位時說是四人，但實
    際到場的人不見得是四人。」、「（酒店內所服務的每個客
    人你都會記得他的長相？）不會，只有常客才會記得長相。
    」、「（是否見過在庭的被告《請其當庭指認被告地○○、
    丑○○、辰○○、辛○○、己○○、Ｅ○○》？）我不記得
    了。」、「（是否還記得那二個晚上小二哥的包廂是否有叫
    小姐？）有，叫幾位小姐我不記得了。」等情（見本院審理
    程序(二)卷第十八頁、第十九頁）。被告地○○曾於九十五年
    六月二十一日、六月二十九日二度與Ａ○○等人前往王牌酒
    店，由證人宙○○坐檯乙節，業經本院審認如前，惟證人宙
    ○○當庭亦無法指認出被告地○○，足認其所稱：不是每位
    來過店裡的客人都會記得長相，只有常客才會記得乙節，乃
    屬真實。證人宙○○既無法記住每位服務過之客人長相，亦
    無法記憶九十五年六月二十一日、六月二十九日究有幾人與
    Ａ○○一同飲宴、幾位小姐坐檯，復未指認出被告地○○曾
    於上開期日到過王牌酒店由伊服務，何以竟能斬釘截鐵地確
    認從未見過被告辰○○？其證詞實屬可疑，非但明顯悖於一
    般事理常情，亦與證人Ａ○○之證詞及被告地○○先前在偵
    查中之供述不符，要難認為真實可採，自亦無足資為有利於
    被告辰○○之認定。
  (七)證人丁○○於本院審理時，固另證稱：伊曾於九十五年六月
    底與被告地○○一起去王牌酒店喝酒，當時伊沒有見過被告
    辰○○，惟其亦證述：「（六月底去王牌酒店那次，Ａ○○
    有無一起去？）我沒有印象，因為當天我已經喝很多了。」
    、「（你與Ａ○○是否在同一包廂？）我沒有印象了。」、
    「（是否能確定你去王牌酒店那天晚上Ａ○○也在酒店的其
    他包廂裡？）我不能確定。」、「（上開結帳單《指偵查６
    卷第４１１頁至第４１３頁》是你的結帳單？）不是。」、
    「（是否認識宙○○？）我不認識。」、「（你去王牌酒店
    都找哪個幹部？）溫強生。」、「（你能知道在別的包廂內
    消費的客人？）不能。」等情不諱（見本院審理程序(一)卷第
    二八六頁至第二九０頁），則證人丁○○偕同被告地○○前
    往王牌酒店消費之日期，未必與Ａ○○及被告地○○、辰○○前往該處飲宴之日期相同，且證人丁○○既無法知悉酒店
    內其餘包廂內之客人為何，亦自無從以其「在王牌酒店內未
    見過被告辰○○」之證詞，即逕推論被告辰○○並未到過王
    牌酒店。
  (八)被告辰○○雖辯稱：依起訴書附表之記載，本案百家樂賭場
    在九十五年五月十五日起至同年六月十三日止，已在永和派
    出所轄區之臺北縣永和市○○路四二九號地下室營業，則焉
    有必要再於九十五年六月二十九日徵得其同意，始能在永和
    派出所轄區內營業；況上開地點並非被告辰○○之轄區，被
    告辰○○又僅是永和派出所總務，不可能由伊決定賭場能否
    經營；又Ａ○○如在王牌酒店內交付賄款予辰○○，何以竟
    特意迴避地○○，不讓地○○見證，實與常情有違；依扣案
    之王牌酒店九十五年六月二十九日訂位表及結帳單所載，當
    晚係四人前往王牌酒店，與證人Ａ○○證稱只有三人到場之
    情形不合，足認證人Ａ○○之證詞不可採信云云。然查本案
    百家樂賭場每期開業前，均須取得共同收賄警員之同意，始
    能在某個地點經營，業經本院審認如前，且該賭場執意於九
    十五年六月十二日繼續營業，旋於九十五年六月十三日即遭
    警方前來敲門取締，而緊急撤離賭場員工及賭客乙節，亦如
    前述，則賭場欲重行在好萊塢大樓四樓開業，遂再邀約被告
    辰○○、地○○等人商議此事，並無違該賭場向來之運作模
    式。又按警察勤務區（簡稱警勤區）為警察勤務基本單位，
    由警員一人負責，其勤務以戶口查察為主，警察勤務條例第
    五條、第十一條第一款分別定有明文，臺北縣永和市○○路
    四二九號地下室僅非被告辰○○之「警勤區」而已，該處確
    屬永和派出所之轄區，且被告辰○○係與永和派出所等單位
    之受賄員警共同收受該六十萬元，業如前述，則被告辰○○
    辯稱該處非其轄區，其僅係派出所總務，不可能由伊決定賭
    場能否開業，執此質疑證人Ａ○○證詞之可信度云云，尚非
    可採。另證人宙○○已證稱：訂位人數與實際到場人數未必
    相符，訪檯單上記載之人數是幹部進包廂時見到之客人數，
    不是指整個過程都只有訪檯單上記載之人數，結帳單上記載
    之人數亦不會影響應結算之消費金額等情明確（見本院審理
    程序(二)卷第十八頁至第二十一頁），衡與一般飲宴過程中賓
    客來來去去之常情相符，則被告辰○○以扣案王牌酒店九十
    五年六月二十九日訂位表及結帳單之人數記載為四人，與證
    人Ａ○○證稱當日僅三人出席之證詞不符，逕認證人Ａ○○
    之證詞有所瑕疵云云，亦無可採。末查交付及收受賄款均屬
    違法行徑，為避人耳目，降低東窗事發之風險，通常均以隱
    密、不易遭人察覺之方式進行，絕無公然委請他人見證行賄
    及收賄過程之理，此為本院歷來辦理貪瀆案件職務上所知悉
    ，證人Ａ○○證稱被告辰○○怕被人看見，故把伊叫入包廂
    廁所內交付賄款乙節，並無違上開經驗法則，被告辰○○辯
    稱：Ａ○○交付賄款時特意迴避地○○，不讓地○○作見證
    ，實與常情有違云云，洵屬無據。
  (九)又被告辰○○之辯護人雖聲請調閱扣案之九十五年六月二十
    一日、六月二十九日之王牌酒店監視錄影帶，惟經本院將扣
    案之十九卷錄影帶逐一置入放映機內播放，結果扣案之十九
    卷錄影帶播放畫面所顯示之數字，均無法辨識其編排方式及
    意涵，即無從確認是否即為九十五年六月二十一日、六月二
    十九日之監視錄影畫面乙節，有本院九十六年三月二十日勘
    驗筆錄一份在卷可憑（見本院審理程序(二)卷第八十一頁），
    況監視錄影器之拍攝有其鏡頭角度之侷限性，未遭監視錄影
    器拍入畫面之可能原因甚多，不能以其人不在監視錄影畫面
    內，即反面推論該人當日必未到場，故被告辰○○執上開勘
    驗結果逕行推論：監視錄影帶並未發現任何伊之畫面，顯見
    其並未於九十五年六月二十一日、同年月二十九日前往王牌
    酒店云云，洵非有據。
七、就被告辛○○違背職務收受賄賂及共同經營本案百家樂賭場
    部分：
  (一)證人卯○○於本院九十六年二月六日審理時，已證稱：「（
    為何見過辛○○？）九十三年中我們有一位股東Ｇ○○在某
    次閒聊時有提到辛○○這個人，他說辛○○在臺北市經常取
    締百家樂賭場，Ｇ○○認為辛○○這個人在百家樂賭場的賭
    客中有很多眼線，是否該送筆錢給辛○○，以避免被他取締
    ，在股東討論的過程中，Ａ○○說既然提到這個人，如果不
    給，怕有後遺症，我們就決定每十天送五萬元的賄款給辛○○，我就交代酉○○編列這筆款項，我只知道每期都會有人
    來拿這筆錢。在清源專案期間，永和地區的警方一直不讓我
    們開業，股東方面有很多壓力給Ａ○○，Ａ○○就問我能否
    找關係，問問辛○○，畢竟辛○○也收了我們的錢，看是不
    是我們有得罪永和地區警方的情形，... 。」、「（何時開
    始給辛○○每期五萬元的賄款？）我記得是九十三年年中，
    是先給永和地區警方賄款，Ｇ○○才成為股東，之後才給辛○○賄款。」等語明確（見本院審理程序卷(一)第一六五頁）
    。核與證人酉○○、玄○○分別證述：「... 從我任職賭場
    開始每期十天就會給辛○○五萬元，辛○○都叫小弟『阿峰
    』、後來是『ＷＡＴＥＲ』、後來是『阿德』庚○○來拿錢
    ... 。」、「... 後來『阿峰』、Ｇ○○、『ＷＡＴＥＲ』
    他們每十天都會來拿錢及對帳單，『阿峰』、Ｇ○○、『Ｗ
    ＡＴＥＲ』他們都告訴我會和辛○○對帳。」及「我記帳時
    ，有一個代號是『峰』後來改成『水』，再改成『德』，詳
    細用這個代號的期間我不記得了。從我一接會計時，就有一
    個人來拿『峰』的結帳單子，就是九十三年年底開始。所謂
    結帳的單子，是賭場十天一期的輸贏帳。拿這個單子同時會
    固定拿五萬元，五萬元與輸贏沒有關係。... 五萬元我們都
    把他登記為水錢，這筆錢是卯○○交代的，所以我沒有問用
    途。水錢是指給警察的錢，這是卯○○叫我登記為水錢。」
    、「…ＷＡＴＥＲ是一個叫『阿水』的人，他在每期的第一
    天都會來向我們拿五萬元。我有見過ＷＡＴＥＲ，偵查中也
    有指認過，他的本名我不清楚。ＷＡＴＥＲ從何時開始來拿
    五萬元，我不清楚，因為從我開始上班就有了。他都是直接
    向當時值班的會計拿錢，至於他有無向會計以外的人拿錢，
    我不清楚。我沒有遇過ＷＡＴＥＲ以外的人來收這五萬元，
    但我知道後來ＷＡＴＥＲ沒來拿錢，換成一個叫阿德的人來
    拿。是約在九十五年間換成阿德來拿錢。阿德的本名叫庚○○，他也在賭場任職，…。」、「（這五萬元跟賭場的輸贏
    有無關係？）沒有關係。」、「（這五萬元是多久拿一次？
    ）每營業十天給一次，沒有營業就不用給。」之情節均相符
    合（見偵查２－３卷第四七八頁、本院審理程序(一)卷第九十
    一頁、第一七八頁、第一七九頁、第一八二頁），證人酉○○、玄○○復於偵查中指認綽號「阿水」或「ＷＡＴＥＲ」
    之人即為午○○無訛（見偵查２－３卷第二五一頁、第四七
    八頁）。
  (二)證人午○○於本院九十六年二月二十七日審理時，亦具結作
    證：「（是否認識辛○○？）認識，我是在九十四年間去他
    經營的茶行認識的。我是透過友人介紹，一開始是去那邊泡
    茶聊天，後來茶行缺人，我就過去服務，我有加入勞保。我
    在茶行是擔任收受茶葉、帶辛○○的小孩，以及負責百家樂
    賭場的資金，就是百家樂賭場會把錢匯到我的帳戶內，或由
    我過去拿現金。資金部分有分為賭場的紅利及每期的賄款，
    茶行的地點在臺北市○○街一三０號。」、「（這些工作是
    誰指示你去做的？）是辛○○。一開始僱用時，他叫壬○○
    跟我交接，包括茶行的作息時間、何時上班、何時到賭場收
    錢，如何與賭場聯絡等。收賄款的時間我現在無法一一記得
    ，起訴書上面寫的應該沒錯。我只記得每十天一次，但十天
    的日期不固定，如果賭場休息，就會順延。」、「（辛○○
    與百家樂賭場有何關係？）沒有直接關係，他從來沒有去過
    賭場，都是透過朋友，有放資金在賭場裡，在我任職期間辛○○投資約一百到一百五十萬元之間，我會知道是因為每十
    天一期，酉○○都會給帳單，上面都有記載。」、「（辛○○是否為百家樂賭場的股東？）他是透過Ｇ○○而投資的，
    我代表茶行去向賭場接洽，所以帳單上是寫我的代號『水』
    。」、「有，辛○○有親口告訴我他是百家樂賭場的股東。
    」、「（辛○○有無親自交代你去百家樂賭場向ＡＭＹ《即
    酉○○之英文名字》拿錢？）一開始就有，後來我也會跟他
    報告當天的行程是要去賭場拿錢。」、「（你如何向賭場拿
    錢及對帳？）賭場如果有營運，每營業滿十天，我就會過去
    向ＡＭＹ拿帳單。對帳的部分，是由賭場列印報表出來，上
    面會記載分紅或應該補足多少金額。」、「（拿錢及對帳的
    地點？）拿帳單的地點都是在永和的ＳＯＧＯ百貨樓上賭場
    。錢則是透過Ｇ○○跟賭場結算，如果我們輸的話，我們會
    把錢交給Ｇ○○，如果贏的話，賭場會透過Ｇ○○把錢交給
    我。」、「（你把錢從賭場帶回去後交給誰？）分紅的錢交
    給辛○○的太太（指Ｉ○○）。賄款則交給辛○○本人。賄
    款一次是拿五萬元，賄款直接向酉○○拿，也是依每營業十
    天為一期拿。」、「（茶行你所開的戶頭是哪家銀行？）是
    中國信託中港分行，這是我原來就有的，提供給茶行與賭場
    聯繫，如果Ｇ○○遲延交付分紅的錢，或是我們沒時間碰面
    ，Ｇ○○就會把分紅的錢匯入這個帳戶。錢入帳後，是由我
    去提領，再交給辛○○的太太。」、「（辛○○的太太是否
    知道錢的來源？）知道，帳單都是辛○○的太太在結算的。
    」、「（交易明細表上哪些是Ｇ○○匯到你帳戶的款項？）
    上面有顯示Ｇ○○姓名的就是。另外有一個轉出人叫丙○○
    ，她是百家樂賭場的員工，那部分也是辛○○退股的錢。」
    、「（辛○○是從何時開始透過Ｇ○○投資百家樂賭場？）
    在我任職之前就已經投資了。之前是透過壬○○。」、「（
    Ｇ○○、丙○○匯到你帳戶的錢，你是否還需還給Ｇ○○或
    是丙○○？）不需要，我直接提領後，交給辛○○的太太。
    」、「（辛○○是否有親自把股金交給你拿去百家樂賭場？
    ）有時要加碼時，辛○○會親自把加碼的股金交給我，叫我
    拿去賭場交給Ｇ○○。」及「（你任職期間加碼的次數有幾
    次？）約一、二次。辛○○在賭場的投資是一百五十萬元到
    二百萬元不等，有時會抽回五十萬元，有時再投入。每次加
    碼就是五十萬元為一單位。」等語綦詳（見本院審理程序(一)
    卷第二一四頁至第二一六頁、第二一九頁、第二二一頁），
    並有與其所述相符之中國信託商業銀行存款系統歷史交易查
    詢報表一份在卷可憑（見偵查５－２卷第一三六頁至第一三
    八頁）。
  (三)證人壬○○於本院九十六年四月三日審理時，另到庭證稱：
    「（是否認識辛○○？）認識，我是經朋友介紹認識，後來
    有在他的天馨茶行工作，我是從九十四年間開始在該茶行工
    作。…。」、「（有無代辛○○處理私人事務？）有，有時
    候他會叫我幫他處理一些雜事，例如跑銀行、向他人收錢。
    」、「（你幫辛○○處理何私人事務？）有時候他會給我一
    個電話號碼，叫我到的時候打電話給對方，對方就會下來找
    我。」、「（下來找你的那個對方是男或女？）有男有女，
    我記得有一個女的叫ＡＭＹ，男的叫阿群。」、「（你去找
    他們要做什麼？）我打電話給他們，他們就會拿錢給我，拿
    的金額不一定，大約每次是五萬元左右。」、「（你在偵查
    中回答說拿了一個月之後就知道那是賄款，在本院準備程序
    中也提及知道是賄款，為何與今日所言不同？）我今天有壓
    力。」、「（你以前說的是否較為實在？）是的，我以前說
    的比較實在。」、「（除了收取這五萬元外，還有無向ＡＭ
    Ｙ等人拿其他東西？）還有分紅，也是向ＡＭＹ及阿群拿。
    」、「（是什麼分紅？）百家樂賭場的分紅，拿誰的分紅我
    不清楚。」、「（警詢及準備程序中你說辛○○是以你名義
    投資百家樂賭場，代號是『峰』，是否實在？）實在。」、
    「（每次的週期性？）也是每次約十天左右去拿分紅。」、
    「（對方會給你單據或報表？）有一份報表，上面記載每天
    的輸贏及最後的結餘。」、「（拿分紅的情形持續到何時？
    ）從九十四年年初到九十四年五、六月，…。」、「（收取
    每次五萬元的款項時間到底是在何時？）時間太久，我不記
    得了。應該就是從九十三年年底、九十四年年初那時開始。
    」、「（紅利除了你親自去拿現金以外，有無以其他方式交
    付？）有，匯款到我中國信託蘆洲分行的帳戶。」、「（你
    能否確定哪幾筆交易是賭場匯到你帳戶的分紅？）第三十六
    頁（指偵查２－５卷第三十六頁）匯款人癸○○那筆、第三
    十八頁匯款人于清玉那筆。」、「（你所提到的ＡＭＹ是否
    就是酉○○？）沒錯。」及「（你在本院九十六年一月五日
    準備程序中所言是否均實在？）均實在。」等語明確（見本
    院審理程序(二)卷第一四九頁至第一五八頁），並有扣案之中
    國信託蘆洲分行第000000000000號存摺一本（
    戶名：壬○○）扣案可證。
  (四)再者，觀諸扣案之賭場會計交接簿，其中九十四年十二月二
    十日之「五十萬匯給阿水，中國信託中港分行，000－0
    00－000－000午○○」之記載（影本見偵查２－３
    卷第四七四頁），係指Ｇ○○交代賭場將分紅款項匯入午○○之帳戶，九十五年二月一日交接簿上記載「水的水錢五萬
    還沒給喔！」（影本見偵查２－３卷第四０九頁），意指午
    ○○未在酉○○當班時前來收取五萬元賄款，酉○○遂交代
    下一班之會計可讓午○○領取，九十五年五月十七日交接簿
    上所載之「☆因為５萬給水→阿德（水錢）」，係指由午○○領取之五萬元，以後都由庚○○領取，九十五年五月三十
    一日交接簿上「5.５萬給阿德，現金少５萬」之記載，以及
    九十五年六月六日交接簿上「3.阿德５萬拿走了，費用６３
    －５＝５８」之記載（見偵查２－３卷第三五九頁、第三六
    二頁），均係指庚○○在玄○○當班時前來取走五萬元，故
    玄○○在交接簿上記載現金少五萬元等情，復據證人酉○○
    、玄○○分別於本院審理時證述綦詳（見本院審理程序(一)卷
    第九十五頁、第九十六頁、第一八一頁、第一八二頁），並
    有前述會計交接簿三本扣案可憑。又九十五年七月九日自酉
    ○○處搜索扣得之隨身碟列印帳冊資料顯示，本案百家樂賭
    場之股東分紅，自九十三年十月起，即有一代號為「峰」之
    人，九十四年八月十二日起，該代號改為「水」，再從九十
    五年五月底起改為代號「德」（見偵查６卷第一頁、第八十
    七頁、第一四０頁），益徵證人卯○○、酉○○、玄○○、
    午○○及壬○○之前揭證詞，皆非子虛。
  (五)又查被告辛○○與證人壬○○、午○○間，及證人壬○○、
    午○○與證人酉○○、玄○○等人間，有如下編號５４至６
    ４所摘列之對話，其中編號５４之通話內容，係被告辛○○
    向壬○○詢問本案百家樂賭場當期總股金是多少，對話中「
    好朋友」是指Ｇ○○，「多少結」指百家樂賭場最後之結算
    ，編號５５是壬○○向被告辛○○報告賭場該期之結帳金額
    ，「那結了嗎」是被告辛○○詢問賭場最後結算之金額，被
    告辛○○所說之「匯」，是指賭場要匯之紅利，編號５６、
    ５７係證人壬○○向酉○○詢問賭場輸贏，以及約時間進賭
    場拿帳單，編號５８之對話，係被告辛○○向午○○詢問本
    案百家樂賭場之營業狀況，編號５９係被告辛○○要午○○
    打電話去賭場瞭解賭場營業情況，午○○因此與玄○○通話
    之內容，編號６０乃午○○通知酉○○伊要過去賭場拿帳單
    及收取辛○○之賄款五萬元，又被告辛○○要求午○○詢問
    賭場何時可以領取五萬元賄款，午○○依指示打電話給賭場
    人員，而有編號６１、６２之對話，編號６３係午○○詢問
    酉○○伊能否過去收取被告辛○○之五萬元賄款，酉○○表
    示下星期一再去，並告訴午○○賭場本期獲利四千八百多萬
    元，至於編號６４之對話則係被告辛○○向午○○詢問與賭
    場會計聯繫之情形，午○○告知被告辛○○要下星期一才能
    收取五萬元賄款，被告辛○○復指示午○○通知酉○○將其
    股金從賭場Ａ碼轉到Ｂ碼去等情，亦據證人午○○、壬○○
    於本院審理時證述綦詳（見本院審理程序(一)卷第二一八頁、
    審理程序(二)卷第一五三頁、第一五五頁、偵查５－１卷第二
    ０八頁至第二一０頁、偵查５－２卷第八至十頁），復有通
    訊監察譯文一份附卷可佐（見偵查５－１卷第二一三頁至第
    二二七頁、偵查５－２卷第二十九頁至第二十二頁）。綜合
    上開事證，足認被告辛○○確實最遲自九十三年十月間起，
    即與不具公務員身分之Ｇ○○基於收受賄賂之犯意聯絡，透
    過壬○○、午○○及庚○○等人，收受本案百家樂賭場所支
    付之每期五萬元賄款，並投資該賭場無訛。
    ┌──┬────────┬─────────┬──────────────────┐
    │編號│通話時間        │發話人（Ａ）      │通話內容                            │
    │    │                │受話人（Ｂ）      │                                    │
    ├──┼────────┼─────────┼──────────────────┤
    │54  │九十四年五月二十│（Ａ）壬○○      │壬○○：大哥，我忘記電話幾號了。    │
    │    │九日十六時二十九│      0000000000  │辛○○：我就說你白痴。              │
    │    │分              │（Ｂ）辛○○      │壬○○：沒有啦，剛剛好朋友跟我聯絡了│
    │    │                │      0000000000  │        ，然後他有補進去了。        │
    │    │                │                  │辛○○：來得及就對了。              │
    │    │                │                  │壬○○：對，他有補了，其他的就我晚上│
    │    │                │                  │        跟他對一對就好了。          │
    │    │                │                  │辛○○：多少結？                    │
    │    │                │                  │壬○○：多少結喔。                  │
    │    │                │                  │辛○○：你何時會回去蘆洲？          │
    │    │                │                  │壬○○：大概再五十分鐘吧。          │
    │    │                │                  │辛○○：沒關係，你回去蘆洲再打給我，│
    │    │                │                  │????我已經在中山區了。          │
    ├──┼────────┼─────────┼──────────────────┤
    │55  │九十四年六月八日│（Ａ）辛○○      │辛○○：你那個有幫我訂嗎？          │
    │    │二十二時四十一分│???0000000000  │壬○○：有啊。                      │
    │    │                │（Ｂ）壬○○      │辛○○：沒問題吧？                  │
    │    │                │      0000000000  │壬○○：林口那間還沒有消息，我再打給│
    │    │                │                  │????他。                        │
    │    │                │                  │辛○○：那結了嗎？                  │
    │    │                │                  │壬○○：結了。                      │
    │    │                │                  │辛○○：多少？                      │
    │    │                │                  │壬○○：三千多。                    │
    │    │                │                  │辛○○：永和這邊你有跟他講嗎？      │
    │    │                │                  │壬○○：有啊，可是店休三天，這個我會│
    │    │                │                  │????處理。                      │
    │    │                │                  │辛○○：是明天喔？                  │
    │    │                │                  │壬○○：對啊。                      │
    │    │                │                  │辛○○：那你什麼時候要去？          │
    │    │                │                  │壬○○：休三天應該是星期六了吧。    │
    │    │                │                  │辛○○：要三天後才那個喔？          │
    │    │                │                  │壬○○：嗯。                        │
    │    │                │                  │辛○○：星期六要怎麼匯？            │
    │    │                │                  │壬○○：你說我們公司那個喔？        │
    │    │                │                  │辛○○：對啊。                      │
    │    │                │                  │壬○○：沒有啦，那個是明天就會算一算│
    │    │                │                  │????了。                        │
    │    │                │                  │辛○○：這兩天有沒有什麼事？        │
    │    │                │                  │壬○○：沒有。                      │
    │    │                │                  │辛○○：有事你再處理一下。          │
    ├──┼────────┼─────────┼──────────────────┤
    │56  │九十四年七月一日│（Ａ）壬○○      │壬○○：阿群在嗎？                  │
    │    │二十時五十七分  │      0000000000  │酉○○：他不在，你哪裡找？          │
    │    │                │（Ｂ）酉○○      │壬○○：你是誰？                    │
    │    │                │      0000000000  │酉○○：你死囝不曉得我喔。          │
    │    │                │                  │壬○○：ＡＭＹ喔？                  │
    │    │                │                  │酉○○：對啦。                      │
    │    │                │                  │壬○○：阿群怎麼沒去上班？          │
    │    │                │                  │酉○○：他今天休息。                │
    │    │                │                  │壬○○：公司昨天好不好？            │
    │    │                │                  │酉○○：昨天輸六百多，前天輸一千多，│
    │    │                │                  │????總共現在削一千四而已。      │
    │    │                │                  │壬○○：瞭解。                      │
    ├──┼────────┼─────────┼──────────────────┤
    │57  │九十四年七月四日│（Ａ）壬○○      │壬○○： ＡＭＹ，帳結了嗎？         │
    │    │十四時四十五分  │      0000000000  │酉○○：現在在結了。                │
    │    │                │（Ｂ）酉○○      │壬○○：昨天好不好？                │
    │    │                │      0000000000  │酉○○：昨天贏一百。                │
    │    │                │                  │壬○○：那不就是１５００？          │
    │    │                │                  │酉○○：１５８０。                  │
    │    │                │                  │壬○○：那我什麼時候進去比較方便？我│
    │    │                │                  │????什麼時候進去拉單子？        │
    │    │                │                  │酉○○：差不多五點好不好？          │
    │    │                │                  │壬○○：好。                        │
    ├──┼────────┼─────────┼──────────────────┤
    │58  │九十五年二月二日│（Ａ）午○○      │辛○○：臺北天氣如何？              │
    │    │二十二時四十一分│      0000000000  │午○○：地面溫度涼爽，沒有下雨。    │
    │    │                │（Ｂ）辛○○      │辛○○：那個ＡＭＹ有沒有說我們分紅的│
    │    │                │      0000000000  │????一樣要和鄭哥算？            │
    │    │                │                  │午○○：什麼東西？                  │
    │    │                │                  │辛○○：分紅的部分。                │
    │    │                │                  │午○○：分什麼紅？                  │
    │    │                │                  │辛○○：餐廳。                      │
    │    │                │                  │午○○：對啊，她一樣這樣說，她單子拉│
    │    │                │                  │????出來，沒有給我那個。        │
    │    │                │                  │辛○○：你問她一下，紅利剖帳的部分是│
    │    │                │                  │????不是要和鄭哥算。            │
    │    │                │                  │午○○：我問看看。                  │
    ├──┼────────┼─────────┼──────────────────┤
    │59  │九十五年二月十二│（Ａ）午○○      │午○○：阿水。                      │
    │    │日三時十一分    │      0000000000  │玄○○：ＷＡＴＥＲ。                │
    │    │                │（Ｂ）玄○○      │午○○：明天中午結嘛。              │
    │    │                │      0000000000  │玄○○：對。                        │
    │    │                │                  │午○○：現在目前為止是？            │
    │    │                │                  │玄○○：差不多輸二千多吧。          │
    │    │                │                  │午○○：真的假的？                  │
    │    │                │                  │玄○○：是啊，全部。                │
    │    │                │                  │午○○：好我知道。                  │
    ├──┼────────┼─────────┼──────────────────┤
    │60  │九十五年二月十二│（Ａ）午○○      │午○○：ＡＭＹ姊你好，我阿水。      │
    │    │日十九時二十三分│      0000000000  │酉○○：你好，你要過來拉單子了嗎？  │
    │    │                │（Ｂ）酉○○      │午○○：對啊。                      │
    │    │                │      0000000000  │酉○○：好，那順便拿五萬喔。        │
    │    │                │                  │午○○：好。                        │
    ├──┼────────┼─────────┼──────────────────┤
    │61  │九十五年三月三日│（Ａ）午○○      │午○○：ＡＭＹ姊。                  │
    │    │                │      0000000000  │接聽人：ＡＭＹ姊現在不在座位上耶，你│
    │    │                │（Ｂ）酉○○      │        是那個阿水哥嗎？            │
    │    │                │      0000000000  │午○○：是，你好。                  │
    │    │                │                  │接聽人：我待會請她撥給你好嗎？      │
    │    │                │                  │午○○：你們已經開始到了嘛。        │
    │    │                │                  │接聽人：對。                        │
    │    │                │                  │午○○：那你幫我問她我待會去收管理費│
    │    │                │                  │????方不方便？                  │
    │    │                │                  │接聽人：待會怎樣？                  │
    │    │                │                  │午○○：收管理費。                  │
    │    │                │                  │接聽人：這樣子喔。那等一下她進來我跟│
    │    │                │                  │????她講，看怎樣再請她跟你聯絡。│
    │    │                │                  │午○○：好，謝謝。                  │
    ├──┼────────┼─────────┼──────────────────┤
    │62  │九十五年三月三日│（Ａ）酉○○      │午○○：你好。                      │
    │    │十三時四十四分  │      0000000000  │酉○○：過來拿錢吧。                │
    │    │                │（Ｂ）午○○      │午○○：不要那麼大聲啦。            │
    │    │                │      0000000000  │酉○○：過來拿吧，都準備好了。      │
    │    │                │                  │午○○：姊姊謝謝喔。                │
    ├──┼────────┼─────────┼──────────────────┤
    │63  │九十五年三月二十│（Ａ）午○○      │午○○：錢要幾點過去拿比較方便？    │
    │    │五日十一時五十四│      0000000000  │酉○○：今天喔，今天可能會比較晚，因│
    │    │分              │（Ｂ）酉○○      │????為現在還在開會。            │
    │    │                │      0000000000  │午○○：啊，對不起，對不起。        │
    │    │                │                  │酉○○：公司全部員工。              │
    │    │                │                  │午○○：對不起，那那個管理費的部分是│
    │    │                │                  │????？                          │
    │    │                │                  │酉○○：管理費禮拜一再拿，好嗎？    │
    │    │                │                  │午○○：我禮拜一再一起拿好了。      │
    │    │                │                  │酉○○：好，ＯＫ，然後我們這一期大概│
    │    │                │                  │????贏四千八。                  │
    │    │                │                  │午○○：這麼猛喔。                  │
    │    │                │                  │酉○○：對。                        │
    │    │                │                  │午○○：好，謝謝。                  │
    │    │                │                  │酉○○：告訴你，股金大概要變動吧？  │
    │    │                │                  │午○○：目前是沒有接到通知。        │
    │    │                │                  │酉○○：現在我要跟你確定喔，如果沒有│
    │    │                │                  │        變，就不能變動了。因為現在我│
    │    │                │                  │        們現在有一個大腳顧客從高雄上│
    │    │                │                  │        來，要多打二、三條吧，然後這│
    │    │                │                  │        二、三條的輸贏就加在下一期，│
    │    │                │                  │        等今天我們就有輸贏了。      │
    │    │                │                  │午○○：這樣子。                    │
    │    │                │                  │酉○○：對，跟你講一下，不能變動了。│
    │    │                │                  │        …                          │
    ├──┼────────┼─────────┼──────────────────┤
    │64  │九十五年三月二十│（Ａ）辛○○      │辛○○：你問了，電話打了沒？        │
    │    │五日十三時五十六│      0000000000  │午○○：電話打了。                  │
    │    │分              │（Ｂ）午○○      │辛○○：什麼？餐廳電話打了沒？      │
    │    │                │      0000000000  │午○○：打了，打了，剛剛聯絡完了。  │
    │    │                │                  │辛○○：聯絡完了，什麼時候去？      │
    │    │                │                  │午○○：禮拜一。                    │
    │    │                │                  │辛○○：禮拜一嗎？                  │
    │    │                │                  │午○○：嗯。                        │
    │    │                │                  │辛○○：那，你，你，怎樣？          │
    │    │                │                  │午○○：不錯喔。                    │
    │    │                │                  │辛○○：然後你跟那個櫃臺聯絡一下，轉│
    │    │                │                  │????１到Ｂ去。                  │
    │    │                │                  │午○○：要轉到Ｂ去，可是剛剛有通知耶│
    │    │                │                  │????。                          │
    │    │                │                  │辛○○：通知什麼？                  │
    │    │                │                  │午○○：說Ａ今天有大戶要進來，確定要│
    │    │                │                  │        移喔？現在他剛好打給他，ＡＭ│
    │    │                │                  │        Ｙ說今天有大戶要進來，如是有│
    │    │                │                  │        要變動的話，現在就要跟她講。│
    │    │                │                  │辛○○：你跟她講，一樣移過去Ｂ去。  │
    │    │                │                  │午○○：好好。                      │
    └──┴────────┴─────────┴──────────────────┘
  (六)證人即被告辛○○之妻Ｉ○○雖於本院審理時，具結證稱：
    伊從未見過證人壬○○、午○○交付五萬元賄款或紅利、賭
    場對帳單給被告辛○○，壬○○、午○○只有幫伊收取會錢
    云云（見本院審理程序(二)卷第二十六頁至第三十一頁），然
    亦自承：「（午○○、壬○○交東西給辛○○時，你都會在
    身旁？）不一定，因為我要接送小孩。」等情不諱（見本院
    審理程序(二)卷第三十頁），而被告辛○○身為臺北市政府警
    察局北投分局偵查佐，亦不可能與證人Ｉ○○朝夕相處，從
    而證人Ｉ○○之證詞，尚無從資為有利於被告辛○○之認定
    。又證人Ｉ○○雖證稱：壬○○在離職前曾被辛○○打，因
    為壬○○去賭場賭輸錢，午○○則是被伊辭退，因為午○○
    本來從事俗稱「馬伕」之載送女子從事性交易之工作，伊很
    討厭這種行業云云，惟查證人壬○○、午○○之證詞，核與
    證人酉○○、玄○○證述之情節均相吻合，復有前揭摘錄之
    通訊監察譯文及會計交接簿、賭場帳冊等件在卷可憑，足認
    證人壬○○、午○○並未故意誣攀被告辛○○，則縱使其等
    二人離職時曾與被告辛○○、證人Ｉ○○發生不愉快，亦不
    能逕認其二人之證詞有何瑕疵可指。
  (七)被告辛○○雖辯稱：伊並未收受百家樂賭場之賄款，亦從未
    投資該賭場，帳冊內股東代號「峰」、「水」、「德」者，
    均係Ｇ○○之投資，Ｇ○○係因為在賭場裡輸錢，為保全其
    股份，才向賭場人員誆稱其股金係被告辛○○投資云云。然
    查：觀諸上列編號５４至６４所示之通訊監察譯文，可見被
    告辛○○非但知悉酉○○為本案賭場會計，且一再透過壬○○、午○○致電酉○○等人，以瞭解賭場營收狀況，更清楚
    本案賭場分Ａ碼、Ｂ碼二場，自不可能不知悉該賭場之存在
    ，且苟其非賭場股東，何以竟如此關係賭場營收？又查，在
    午○○離職後接替其工作之同案被告庚○○，因亦係賭場員
    工，於九十五年七月九日在臺北縣永和市○○路二段二十三
    號為警當場查獲，並移送臺灣板橋地方法院檢察署檢察官訊
    問，過程中即不斷與被告辛○○聯繫，而有如下編號６５至
    ６７所示之對話內容，另有通訊監察譯文一份附卷供憑（見
    偵查５－４卷第一三一頁反面至第一三四頁），益徵證人卯
    ○○、壬○○、午○○等人證述：被告辛○○每期收受賭場
    賄款五萬元，並以「峰」、「水」、「德」之代號投資賭場
    等情，厥為事實，被告辛○○辯稱：伊從未收賄及投資賭場
    云云，洵屬卸責之詞，無足憑信，否則其何以對本案百家樂
    賭場遭查獲一事如此關心？又何以聽聞Ａ○○、酉○○、寅
    ○○等人遭收押之消息後，竟一再向庚○○表示「我會大肚
    子了」、「我頭殼都麻了」、「我會爽死我，我的還沒完」
    、「頭殼都麻麻的」等語？甚且於庚○○具保釋放後立即邀
    約見面，亦旋與同案被告Ｇ○○聯繫，請Ｇ○○「幫我想個
    辦法」，此觀諸下列編號６８、６９之對話即明（見偵查５
    －４卷第一三五頁反面、一三七頁反面），亦適足以證明被
    告辛○○辯稱：「峰」、「水」、「德」係Ｇ○○之投資代
    號云云，並不實在。
    ┌──┬────────┬─────────┬──────────────────┐
    │編號│通話時間        │發話人（Ａ）      │通話內容                            │
    │    │                │受話人（Ｂ）      │                                    │
    ├──┼────────┼─────────┼──────────────────┤
    │65  │九十五年七月九日│（Ａ）庚○○      │庚○○：德哥。                      │
    │    │二十二時十四分  │      0000000000  │辛○○：嗯。                        │
    │    │                │（Ｂ）辛○○      │庚○○：坐上來車上了。              │
    │    │                │      0000000000  │辛○○：坐上車了嗎？                │
    │    │                │                  │庚○○：嗯。                        │
    │    │                │                  │辛○○：幹你娘雞八，我會大肚子了我。│
    │    │                │                  │庚○○：他們很有趣耶，老闆不在，他們│
    │    │                │                  │        問工作人員，我先出來，後來找│
    │    │                │                  │        不到老闆，就把我當是負責人。│
    │    │                │                  │辛○○：啥？                        │
    │    │                │                  │庚○○：把我當是負責人，叫我簽啦。  │
    │    │                │                  │        …                          │
    │    │                │                  │辛○○：幹你娘雞八。一直問我小二是誰│
    │    │                │                  │????，我說我哪認識。            │
    │    │                │                  │庚○○：我是覺得沒差啦，去到法院再反│
    │    │                │                  │        就好了。反正那是那個老闆到時│
    │    │                │                  │        候一定要出來的。            │
    │    │                │                  │        …                          │
    │    │                │                  │辛○○：老師他們有沒在一起？        │
    │    │                │                  │庚○○：都沒有啦。                  │
    │    │                │                  │辛○○：幹你娘雞八，我頭殼都麻了。  │
    │    │                │                  │庚○○：小二也中耶。                │
    │    │                │                  │辛○○：一直問我他是誰，我說我哪知道│
    │    │                │                  │        。                          │
    │    │                │                  │庚○○：有人去問你？                │
    │    │                │                  │辛○○：我不是說我中午被帶走了。    │
    │    │                │                  │庚○○：你中午有來喔？              │
    │    │                │                  │辛○○：我中午就被帶走了，帶去泡茶啦│
    │    │                │                  │????。                          │
    │    │                │                  │        …                          │
    │    │                │                  │辛○○：我會爽死我，我的還沒有完。  │
    │    │                │                  │庚○○：還沒完？                    │
    │    │                │                  │辛○○：對啊，我不敢讓我家人知道。幹│
    │    │                │                  │        你娘老雞八，我看不懂他們在搞│
    │    │                │                  │        哪小，哪有那種總局的政風去處│
    │    │                │                  │        理的，人家都不知道，幹你娘雞│
    │    │                │                  │        八卡好。                    │
    │    │                │                  │庚○○：這下子下去就嚴重了。        │
    ├──┼────────┼─────────┼──────────────────┤
    │66  │九十五年七月十日│（Ａ）庚○○      │辛○○：ㄟ                          │
    │    │零時十四分      │      0000000000  │庚○○：我們現在在什麼警察機械修理廠│
    │    │                │（Ｂ）辛○○      │        。                          │
    │    │                │      0000000000  │辛○○：你說怎樣？警察機械修理廠？  │
    │    │                │                  │庚○○：對啊，現在在臥龍街這裡，怎麼│
    │    │                │                  │        會帶來這裡。                │
    │    │                │                  │辛○○：呵呵呵，幹你娘雞八，小二應該│
    │    │                │                  │        壞了。                      │
    │    │                │                  │庚○○：對啊，我看這個很嚴重耶。    │
    │    │                │                  │辛○○：很嚴重啦。                  │
    │    │                │                  │庚○○：一些重要的人都到了，都是搜索│
    │    │                │                  │        的。                        │
    │    │                │                  │辛○○：嗯。                        │
    │    │                │                  │庚○○：都是搜索帶來的。            │
    │    │                │                  │辛○○：帶來了嗎？                  │
    │    │                │                  │庚○○：對啊。                      │
    │    │                │                  │辛○○：幹你娘老雞八。              │
    │    │                │                  │庚○○：我看這個好像很嚴重。        │
    │    │                │                  │辛○○：有沒有看到巳○○？          │
    │    │                │                  │庚○○：沒啦，他們那些大漢的沒有看到│
    │    │                │                  │        ，大頭的都沒看到。          │
    │    │                │                  │辛○○：不然有誰？重要的有誰？      │
    │    │                │                  │庚○○：重要的就櫃臺那些，櫃臺那些比│
    │    │                │                  │        較重要的都有。              │
    │    │                │                  │辛○○：會計那些喔，幹你娘雞八卡好。│
    │    │                │                  │庚○○：他們那些大頭身邊的助理都中。│
    │    │                │                  │辛○○：對啊，ＡＭＹ什麼的都中了，對│
    │    │                │                  │        吧？                        │
    │    │                │                  │庚○○：對啊，國隆、小紀。          │
    │    │                │                  │辛○○：誰？                        │
    │    │                │                  │庚○○：小紀啊、國隆啊？            │
    │    │                │                  │辛○○：他們這些都跟誰？            │
    │    │                │                  │庚○○：我也不知道，我知道他們都很重│
    │    │                │                  │????要。                        │
    │    │                │                  │辛○○：幹你娘，頭殼麻麻的。        │
    │    │                │                  │庚○○：說那個老師那邊也有去搜。    │
    │    │                │                  │辛○○：老師那邊也有去搜嘛，對吧。  │
    │    │                │                  │庚○○：不過好像沒搜到。            │
    │    │                │                  │        …                          │
    │    │                │                  │庚○○：我們可能明天早上才有送那個。│
    │    │                │                  │辛○○：對啊，你們明天早上的。      │
    │    │                │                  │庚○○：還要回去那裡吧？            │
    │    │                │                  │辛○○：看怎樣保持聯絡。            │
    ├──┼────────┼─────────┼──────────────────┤
    │67  │九十五年七月十日│（Ａ）庚○○      │辛○○：怎樣？                      │
    │    │十四時二十三分  │      0000000000  │庚○○：回來了。                    │
    │    │                │（Ｂ）辛○○      │辛○○：多少？                      │
    │    │                │      0000000000  │庚○○：什？                        │
    │    │                │                  │辛○○：多少交保？                  │
    │    │                │                  │庚○○：我跟他ㄞ的很可憐，一萬，呵呵│
    │    │                │                  │        。                          │
    │    │                │                  │辛○○：呵呵呵，總共送幾個？        │
    │    │                │                  │庚○○：十幾個。                    │
    │    │                │                  │辛○○：十幾個喔？                  │
    │    │                │                  │庚○○：還有人沒有出來。            │
    │    │                │                  │辛○○：還有沒有出來？              │
    │    │                │                  │庚○○：有人已經收進去了。          │
    │    │                │                  │辛○○：收去了，小二嗎？            │
    │    │                │                  │庚○○：還有一些會計。              │
    │    │                │                  │辛○○：會計都收喔？                │
    │    │                │                  │庚○○：已經收兩個了，還有一個不知道│
    │    │                │                  │        。                          │
    │    │                │                  │辛○○：哪一個收去了？              │
    │    │                │                  │庚○○：老師他弟弟阿。              │
    │    │                │                  │辛○○：小小紀喔。                  │
    │    │                │                  │庚○○：對啊，還有ＡＭＹ。          │
    │    │                │                  │辛○○：這樣。                      │
    │    │                │                  │庚○○：現在還剩一個，一個還在裡面問│
    │    │                │                  │        吧。                        │
    │    │                │                  │辛○○：檢仔是什麼名字？            │
    │    │                │                  │庚○○：什？                        │
    │    │                │                  │        …                          │
    │    │                │                  │辛○○：還是你要休一下，晚上我們碰面│
    │    │                │                  │        一下。                      │
    │    │                │                  │庚○○：對啊。                      │
    │    │                │                  │辛○○：好。                        │
    ├──┼────────┼─────────┼──────────────────┤
    │68  │九十五年七月十一│（Ａ）辛○○      │庚○○：喂。                        │
    │    │日一時五十分    │      0000000000  │辛○○：歹勢，睡醒了嗎？有要緊嗎？  │
    │    │                │（Ｂ）庚○○      │庚○○：沒關係阿。                  │
    │    │                │      0000000000  │辛○○：我在那個，你到微閣這裡才打給│
    │    │                │                  │        我。                        │
    │    │                │                  │庚○○：微閣。                      │
    │    │                │                  │辛○○：林森北、錦州口。            │
    │    │                │                  │庚○○：好。                        │
    ├──┼────────┼─────────┼──────────────────┤
    │69  │九十五年七月十一│（Ａ）辛○○      │Ｇ○○：喂。                        │
    │    │日二十三時二十七│      0000000000  │辛○○：還在忙嗎？                  │
    │    │分              │（Ｂ）Ｇ○○      │Ｇ○○：ㄏㄟ，歹勢。                │
    │    │                │      0000000000  │辛○○：不會啦，不然你就先忙吧。    │
    │    │                │                  │Ｇ○○：好，有很重要的事嗎？        │
    │    │                │                  │辛○○：不會啦。                    │
    │    │                │                  │Ｇ○○：明天我再過去。              │
    │    │                │                  │辛○○：不用啦，麻煩你幫我想個辦法，│
    │    │                │                  │        這樣子而已。                │
    │    │                │                  │Ｇ○○：好好好，我知，我知。        │
    │    │                │                  │辛○○：ㄏㄡ                        │
    │    │                │                  │Ｇ○○：好好。                      │
    └──┴────────┴─────────┴──────────────────┘
  (八)同案被告Ｇ○○雖於九十五年九月二十九日檢察官訊問時，
    供陳：伊利用壬○○、午○○之名義投資賭場，賭場每十天
    為一期給付伊五萬元，因為伊抬出辛○○之警察身分向卯○○要求這五萬元，每期由壬○○、午○○向賭場領取後交給
    辛○○，伊再前往天馨茶行找辛○○拿，後來巳○○要扣其
    賭場股份，伊就假借辛○○有投資賭場為由，要求卯○○不
    能抵充云云（見偵查５－２卷第一六五頁、第一六六頁）。
    然查Ｇ○○接受偵訊之時間，已在前列編號６９所示其與被
    告辛○○之對話以後，被告辛○○既已於九十五年七月十一
    日即要求Ｇ○○「幫我想個辦法」，則Ｇ○○嗣於九十五年
    九月二十九日偵訊中所言是否實在，已屬可疑。又查證人午
    ○○、壬○○均係受僱於被告辛○○而非Ｇ○○，從賭場拿
    回之賄款、分紅、賭場輸贏帳單均交給被告辛○○乙節，業
    據其等二人於本院審理時證述明確，苟前述五萬元係Ｇ○○
    以被告辛○○名義向賭場請領，何以竟須大費周章透過壬○○、午○○先向賭場領款，交回給被告辛○○，嗣Ｇ○○再
    向被告辛○○拿取？而被告辛○○竟從未起疑？何以賭場之
    分紅、輸贏帳單亦須交給被告辛○○？足認Ｇ○○於偵查中
    供述之情節，要屬迴護被告辛○○之虛詞，無從資為有利於
    被告辛○○之認定。
  (九)被告辛○○雖另辯稱：本案賭場之營業地點均在臺北縣永和
    地區，伊係臺北市政府警察局北投分局警員，不可能包庇該
    賭場經營云云。然按警察任務為依法維持公共秩序，保護社
    會治安，防止一切危害，促進人民福利，其職權包括依法協
    助偵查犯罪，警察法第二條、第九條第三款分別定有明文；
    又按主動取締職業性賭博，努力認真，有具體事實者，嘉獎
    ，警察人員獎懲標準表第一條第二十二款亦有明定。而警察
    機關固有轄區之劃分，然此僅為便利警察勤務之派定、規劃
    、指揮、督導及考核而已，決非指警察僅能於自己轄區內協
    助偵查或調查犯罪，此觀諸警察法、警察勤務條例均未限制
    警察不得越區辦案，內政部警政署亦頒訂「各級警察機關通
    報越區辦案應行注意要點」，其中第一條即明示「為發揮各
    級警察機關整體偵防力量，提升打擊犯罪能力及避免於越區
    辦案時，因執行、配合不當，引致不良後果，特訂定本要點
    」之法規目的，並明定警察越區辦案時之應通報範圍及通報
    程序，復於該要點第三條第一項但書、第四條第五項均規定
    ：但情況急迫者或另有特殊原因，得於事後會知，惟執行時
    應注意辨識，避免發生意外事故等情即明。被告辛○○身為
    北投分局偵查佐，其既明知本案百家樂賭場之存在，竟不加
    取締，反與不具公務員身分之Ｇ○○基於概括之犯意聯絡，
    按期收受賭場交付之賄款，詳細金額經證人Ａ○○、酉○○
    於偵查中核對賭場帳冊後整理表列如附表二所示，合計共收
    受賄賂二百四十五萬元，復投資賭場約二百萬元以賺取利潤
    ，其有違背職務收取賄賂及意圖營利聚眾賭博之犯行，均甚
    明確，洵堪認定。
八、就被告辛○○持有子彈部分：
  (一)警方於九十五年九月十九日晚間七時十五分許，持搜索票前
    往被告辛○○位於臺北市○○市○○路一一六巷十四號之住
    處搜索，結果在其三樓書房抽屜內，扣得口徑九釐米之制式
    子彈一百三十六顆，該批子彈係真實姓名年籍不詳之蔡姓警
    專學弟，於八十三、四年間交付被告辛○○代為保管乙節，
    為被告辛○○自承不諱（見本院準備程序卷第四十頁、第一
    四六頁），並有前述制式子彈一百三十六顆扣案可證。又上
    開子彈經送驗結果，均係口徑九釐米之制式子彈，經取樣二
    十六顆子彈試射結果，均可擊發，認均具殺傷力等情，另有
    內政部警政署刑事警察局九十五年十月十四日刑鑑字第０９
    ５０１４２７７０號函一件在卷可憑（見偵查１－２卷第一
    六二頁）。
  (二)被告辛○○雖辯稱：當時蔡姓學弟表示數日後即會取回，但
    始終未見蹤影，最後失去聯絡，扣案之子彈均已斑駁，可見
    伊並無將該批子彈作為非法使用之意思，自無持有子彈之犯
    意可言云云。然子彈要屬違禁物，不得持有，此為一般人皆
    有之社會通念，被告辛○○身為警察人員，更無從諉為不知
    ，其於該蔡姓學弟交付扣案之一百三十六顆子彈時，竟未詢
    問來路查明有無不法，亦未隨即報繳警察機關，反允諾代為
    保管，並將之藏放在其住處書房抽屜內，其客觀上有受寄代
    藏之行為，主觀上亦有寄藏之犯意，均堪予認定。被告所辯
    上情，洵屬卸責之詞，無足憑信。
丙、論罪科刑：
  (一)被告地○○、丑○○、辰○○、辛○○等人行為後，刑法第
    五十六條關於連續犯之規定，業於九十五年七月一日修正刪
    除，此刪除雖非犯罪構成要件之變更，但顯已影響行為人刑
    罰之法律效果，自屬法律有變更。又依修正前刑法第五十六
    條規定，本案被告地○○所為如附表一編號１至２８所示之
    連續收受賄賂及九十五年六月七日、六月二十一日、六月二
    十九日接受飲宴之不正利益，暨附表二各編號所示之洩漏國
    防以外屬應秘密之車籍資料犯行，被告辰○○先後收受不正
    利益及賄賂之犯行，以及被告辛○○如附表三編號１至４８
    所示之連續收受賄賂犯行，依修正前之規定，均係論以一罪
    ，修正後既刪除刑法第五十六條規定，則應數罪並罰，修正
    後之規定顯為較有利於被告地○○等人，前述部分自應依現
    行刑法第二條第一項前段規定，適用修正前刑法第五十六條
    規定論以連續犯。至於附表一編號２９及附表三編號４９所
    示之被告地○○、辛○○收受賄賂犯行，因發生在新法施行
    後，以及被告丑○○二次收受不正利益之犯行，一在新法施
    行前，一在新法施行以後，故不能論以連續犯（最高法院九
    十五年五月二十三日九十五年第八次刑事庭會議決議參考）
    。又被告辛○○於八十三、八十四年間收受扣案之一百三十
    六顆制式子彈後，寄藏子彈罪固於八十六年十一月二十四日
    修正，將該條項移置槍砲彈藥刀械管制條例第十二條第四項
    ，並將法定刑提高為「五年以下有期徒刑，併科新臺幣三百
    萬元以下罰金」，然按未經許可寄藏槍枝、子彈等罪，其保
    管之本身，亦屬持有，而持有之繼續，為行為之繼續，並非
    狀態之繼續，故一經持有，其犯罪即告成立，但其完結，須
    繼續至持有行為終了時為止，其間法律縱有變更，因其行為
    繼續實施至新法施行以後，即應適用新法，尚無行為後法律
    變更之可言，不生新舊法比較適用之問題（最高法院七十四
    年度臺上字第三四００號判例參照、最高法院八十八年度臺
    上字第二九六八號判決意旨參考），均合先敘明。
  (二)被告地○○係永和分局新生派出所警員，被告丑○○為永和
    分局新生派出所所長，被告辰○○為永和分局永和派出所警
    員，被告辛○○則為臺北市政府警察局北投分局偵查佐，依
    法皆負有協助偵查犯罪及調查職務，均為依據法令從事公務
    之人員。
  (三)被告地○○明知本案百家樂賭場之存在，竟收受賭場之賄賂
    及飲宴招待而不予取締，核其所為，係犯貪污治罪條例第四
    條第一項第五款之對於違背職務之行為收受賄賂及不正利益
    罪。另其連續洩漏如附表二所示車籍資料，係犯刑法第一百
    三十二條第一項之洩漏中華民國國防以外應秘密文書罪。被
    告地○○就附表一編號１至１５之收受賄賂之犯行，與得和
    派出所、永和分局、刑警隊等不詳警員各有犯意聯絡及行為
    分擔，另其九十五年六月七日在排骨林餐廳及名亨酒店、七
    月四日在龍亨酒店之接受喝花酒招待部分，與被告丑○○有
    犯意聯絡及行為分擔，就九十五年六月二十一日、六月二十
    九日在王牌酒店收受不正利益部分，與被告辰○○亦有犯意
    聯絡及行為分擔，均屬共同正犯。被告地○○利用不知情之
    同事張偉得、Ｊ○查詢附表二編號２、３、６所示車輛之車
    籍資料後洩漏給Ａ○○等人，為間接正犯。被告地○○所為
    附表一編號１至２８之收受賄賂及九十五年六月七日、六月
    二十一日、六月二十九日之收受不正利益犯行，時間緊接，
    所犯係構成要件相同之罪，顯基於概括犯意為之，為連續犯
    ，應依修正前之規定論以情節較重之違背職務收受賄賂罪一
    罪，並就法定本刑為無期徒刑以外之部分加重其刑。被告地
    ○○係肩負調查職務之警察人員，竟違背職務收受賄賂，應
    依貪污治罪條例第七條規定，遞加重其刑（法定本刑為無期
    徒刑部分仍不得加重）。其就洩露附表二所示車輛車籍資料
    部分，亦時間緊接，犯罪構成要件相同，顯基於概括犯意為
    之，亦應依連續犯之規定論以一罪，並加重其刑。所犯上開
    四罪（連續收受賄賂、九十五年七月七日收受賄賂、九十五
    年七月四日收受不正利益及連續洩漏中華民國國防以外應秘
    密文書罪），犯意各別，行為互殊，應分論併罰。
  (四)被告丑○○明知本案百家樂賭場之存在，竟先後仍收受賭場
    之飲宴招待而不予取締，核其所為，均係犯貪污治罪條例第
    四條第一項第五款之違背職務收受不正利益罪。其就上開犯
    行與被告地○○有犯意聯絡及行為分擔，為共同正犯。被告
    丑○○係具有調查職務之警察人員，其違背職務收受不正利
    益，應依貪污治罪條例第七條規定，除法定本刑為無期徒刑
    部分不得加重外，加重其刑。其先後於九十五年六月七日、
    七月四日接受喝花酒招待之不正利益犯行，犯意各別，行為
    互殊，應分論併罰。
  (五)被告辰○○明知Ａ○○為達成賭場在其轄區內營業之目的，
    而先後於九十五年六月二十一日、六月二十九日在王牌酒店
    設宴款待，竟仍前往接受招待，並於九十五年六月二十九日
    接受花酒招待席間，在酒店包廂廁所內收受賄款六十萬元，
    核其所為，係犯貪污治罪條例第四條第一項第五款之違背職
    務收受不正利益罪（九十五年六月二十一日部分），及同條
    項款之違背職務收受賄賂及不正利益罪（九十五年六月二十
    九日部分）。其就上開犯行，分別與姓名不詳之永和派出所
    警員及被告地○○有犯意聯絡及行為分擔，均為共同正犯。
    被告辰○○先後二次犯行，時間緊接，所犯係構成要件相同
    之罪，顯基於概括犯意為之，為連續犯，應依法論以情節較
    重之收受賄賂及不正利益罪一罪，並就法定本刑為無期徒刑
    以外之部分加重其刑。被告辰○○亦係負有調查職務之警察
    人員，竟違背職務收受賄賂，應依貪污治罪條例第七條規定
    遞加重其刑（法定本刑為無期徒刑部分仍不得加重）。
  (六)被告辛○○明知本案百家樂賭場之存在，竟仍收受賄賂不予
    取締，復以「峰」、「水」、「德」等代號投資賭場，核其
    所為，係犯貪污治罪條例第四條第一項第五款之對於違背職
    務之行為收受賄賂罪，及刑法第二百六十八條之意圖營利聚
    眾賭博罪（至於刑法第二百七十條公務員包庇賭博罪，係指
    公務員予犯賭博罪者以相當之保護，而排除外來之阻力，使
    其不易發覺者而言，自以有積極的包庇行為為必要，與單純
    縱容或不予取締之消極行為有別，最高法院著有八十三年度
    臺上字第二三三四號判決可資參考。本件並無積極證據足認
    被告辛○○除消極不予取締本案百家樂賭場外，尚有何積極
    排除外來阻力之包庇行為，自無庸另論以刑法第二百七十條
    之公務員包庇賭博罪，附此敘明）。另其為不詳姓名之蔡姓
    學弟寄藏扣案一百三十六顆制式子彈部分，係犯槍砲彈藥刀
    械管制條例第十二條第四項之未經許可寄藏子彈罪。被告辛○○係經由Ｇ○○向賭場建議應交付賄款後，始按期收受五
    萬元之賄款乙節，業經證人卯○○於本院審理時證述明確，
    故被告辛○○就其收受賄賂犯行，與不具公務員身分之Ｇ○○有犯意聯絡及行為分擔，屬共同正犯（Ｇ○○雖亦係賭場
    股東，然貪污治罪條例中不具公務員身分者與具備公務員身
    分者，若非單純處於對向關係，而係具有「合同平行性」之
    犯意聯絡及行為分擔，朝同一目的，共同對於有此身分者違
    背職務之行為，要求、期約或收受賄賂，依同條例第三條規
    定，並非不得成立本罪之共同正犯，最高法院著有九十四年
    度臺上字第六００八號判決可資參考）。就意圖營利聚眾賭
    博罪之犯行，與同案被告卯○○、巳○○、Ｈ○○、乙○○
    、Ａ○○、Ｇ○○等人有犯意聯絡及行為分擔，屬共同正犯
    。其就附表三編號１至４８所示之多次收受賄賂犯行，時間
    緊接，所犯係構成要件相同之罪，顯基於概括犯意為之，應
    依修正前連續犯之規定論以一罪，並就除法定本刑為無期徒
    刑以外之部分加重其刑。又被告辛○○係肩負調查職務之警
    察人員，其違背職務收受賄賂，應依貪污治罪條例第七條規
    定，遞加重其刑（法定本刑為無期徒刑部分不得加重）。又
    按刑事法若干犯罪行為態樣，本質上原具有反覆、持續實行
    之特徵，立法時既予特別歸類，定為犯罪構成要件之行為要
    素，則行為人在密切接近之一定時、地持續實行之複次行為
    ，倘依社會通念，於客觀上認為符合一個反覆、持續性之行
    為觀念者，於刑法評價上，即應僅成立一罪，俾免有重複評
    價、刑度超過罪責與不法內涵之疑慮，學理上所稱「集合犯
    」之職業性、營業性或收集性等具有重複特質之犯罪均屬之
    ，例如經營、從事業務、收集、散布等行為概念者是（最高
    法院九十五年度臺上字第一０七九號判決意旨參照），故被
    告雖自九十三年十月間起至九十五年七月九日止均投資本案
    賭場，而與卯○○等人共同意圖營利聚眾賭博，惟客觀上其
    等犯行既具有反覆、延續同種行為之特徵，屬單純一罪。至
    於附表三編號４９之收受賄賂犯行，行為時點已在刑法第五
    十六條規定修正刪除之後，此部分與前述連續收受賄賂、意
    圖營利聚眾賭博及寄藏子彈等罪間，犯意各別，行為互殊，
    應分論併罰。
  (七)爰審酌被告地○○、丑○○、辰○○、辛○○身為警察人員
    ，依法皆負有協助犯罪偵查及調查職務，竟均未思戮力從公
    ，廉潔自取，反於收受本案賭場賄賂或飲宴招待後不予取締
    ，縱容該賭場以龐大規模在永和地區各地營業，行為嚴重違
    反官箴，敗壞警界風紀，有害社會善良風俗，復均虛詞掩飾
    犯行，增加檢調機關偵緝本案警員收賄共犯結構之困難度，
    被告地○○、辛○○收受賄賂之時間均將近二年，被告地○○並與賭場人員Ａ○○交往密切，擔任該賭場與不詳警界人
    士聯繫、溝通之橋樑，收受之賄賂及不正利益高達一千三百
    餘萬元，又將業務上應秘密之車籍資料恣意洩漏予Ａ○○等
    人，破壞國家保密機制，被告辛○○收受之賄賂金額亦高達
    二百四十五萬元，且投資賭場牟利，持有之子彈數量多達一
    百三十六顆，惡性重大，嚴重戕害社會治安，損及警察尊嚴
    ，被告辰○○、丑○○涉案情節則較輕微等一切情狀，分別
    量處如主文所示之刑，並就其等所犯收受賄賂或不正利益罪
    部分，依同條例第十七條及刑法第三十七條第二項之規定，
    依法宣告褫奪公權，復定其應執行刑，並就被告辛○○所科
    處之罰金刑部分，依現行刑法第四十二條第三項前段之規定
    ，諭知易服勞役之折算標準（被告辛○○寄藏扣案子彈之行
    為，繼續至新法修正施行後之九十五年九月十九日為警查獲
    時始終結，不生新舊法比較問題，業如前述，故此部分自應
    適用現行刑法第四十二條第三項前段之規定，諭知易服勞役
    之折算標準，且其所犯寄藏子彈罪與前述連續收受賄賂罪間
    ，屬併罰之數罪，則本院就其所犯連續收受賄賂罪適用修正
    前刑法第五十六條規定論以一罪，就寄藏子彈罪施用現行刑
    法第四十二條第三項前段之規定諭知易服勞役之折算標準，
    亦無違最高法院八十七年度臺非字第四００號判決及同院九
    十五年第八次會議決議所揭櫫之「擇用整體性原則」）。
  (八)按貪污治罪條例第十條所規定應予追繳、沒收或發還被害人
    之財物，以所得財物為限，不包括不正利益，最高法院著有
    八十七年度臺上字第二二五一號判決可資參照。又按共同正
    犯因犯罪所得之贓額應合併計算，其應追繳沒收者，亦應就
    其總額諭知連帶追繳沒收，且所得者為金錢以外之其他財物
    無法追繳時，始應追徵其價額，使其繳納與原財物相當之價
    額，如所得財物為金錢而無法追繳時，則應以其財產抵償之
    ，不發生追徵價額之問題，最高法院復有九十三年度臺上字
    第二二三一號、九十年度臺上字第七二五六號及八十六年度
    臺上字第三三八五號判決可供參考。被告地○○收受賄賂所
    得財物共計一千三百十一萬元，其中一千二百十五萬元與得
    和派出所、永和分局、刑警隊等單位之不詳警員有犯意聯絡
    及行為分擔，業經本院審認如上，故其所得財物一千三百十
    一萬元應予追繳沒收，其中共同所得財物一千二百十五萬元
    應與共同收賄之不詳警員連帶追繳沒收，如全部或一部無法
    追繳，以其財產抵償。被告辰○○所得財物六十萬元，應與
    永和派出所不詳員警連帶追繳沒收，如全部或一部無法追繳
    ，以其財產抵償之。被告辛○○與Ｇ○○共同所得財物二百
    四十五萬元亦應連帶追繳沒收，如全部或一部無法追繳，應
    以其財產抵償。
  (九)扣案如附表四所示之物，或屬當場賭博之器具及在賭檯或兌
    換籌碼處之財物，或屬被告辛○○及共犯卯○○等人所有、
    供犯本案所用或所得之物，應分別依刑法第二百六十六條第
    二項及刑法第三十八條第一項第二款、第三款之規定宣告沒
    收。另九十五年九月十九日在被告辛○○住處扣得之制式子
    彈一百三十六顆，其中子彈一百十顆，屬違禁物，應依刑法
    第三十八條第一項第一款之規定宣告沒收；其餘二十六顆子
    彈已於鑑驗時試射擊發，失去子彈之功能，已非違禁物，爰
    不併予宣告沒收。至於檢警於九十五年七月九日在Ａ○○住
    處扣得之存摺、支票簿，在酉○○住處扣得之提款卡、信用
    卡、存摺等物，在玄○○住處扣得之支票、支票簿、電腦主
    機、ＰＤＡ、存摺等物，在寅○○住處扣得之存摺，在癸○○住處扣得之存摺十四本，在被告地○○住處扣得之行動電
    話三支，在被告丑○○住處扣得之ＳＩＭ卡二張，在被告Ｅ
    ○○住處扣得之禮金簿四本，以及在臺北市○○○路○段三
    八０號地下室「名亨酒店」扣得之數位監視系統一臺、結帳
    單四張、六月七日營業日報表二張，暨在臺北市○○路○段
    四三二號地下室「王牌酒店」扣得之監視錄影帶十九卷、訂
    位表三份、九十五年六月二十一日、六月二十九日、七月六
    日之結帳單、訂位表、訪檯單等證物，或非被告地○○、丑
    ○○、辰○○、辛○○所有或其等共犯所有之物，或核與本
    案犯罪事實無涉，且均非違禁物，爰不併為沒收之宣告，附
    此敘明。
貳、不另為無罪之諭知部分：
一、被告地○○被訴洩漏九十五年三月二十七日之搜索行動部分
    ：
  (一)公訴意旨略以：臺灣板橋地方法院檢察署檢察官曾計畫於九
    十五年三月二十七日搜索本案賭場，惟遭不詳人士洩漏予被
    告即永和分局分局長Ｅ○○（另由本院判決無罪，詳如後述
    ），Ｅ○○立即於當日將被告丑○○（此部分另由本院諭知
    無罪，詳如後述）找至永和分局，指示賭場必須休息並撤離
    設備，被告丑○○隨即於同日晚間八時五十一分，電召被告
    地○○返回新生派出所，斯時被告地○○正與Ａ○○等人在
    臺北縣永和市○○路四００號之「好聚會海鮮餐廳」餐敘，
    被告地○○返回新生派出所後接受被告丑○○轉達Ｅ○○之
    指示後，即刻趕回該海鮮餐廳，告知上情予Ａ○○，並要求
    賭場遵照Ｅ○○之指示辦理，Ａ○○立即通知卯○○，再由
    卯○○交代戌○圻於當晚拆除臺北縣永和市○○路二號二十
    二樓之賭場設備，因認被告地○○此部分另涉犯刑法第一百
    三十二條第一項之洩漏國防以外秘密罪嫌。
  (二)檢察官認被告地○○涉犯此部分罪嫌，無非以證人Ａ○○、
    Ｄ○○於偵查中之指述、被告丑○○於偵查中之供詞，及該
    署檢察官於九十五年三月二十四日、三月二十七日向本院申
    請之十二紙搜索票暨卷附之通訊監察譯文，為其論述之依據
    。訊據被告地○○堅詞否認此部分犯行，辯稱：九十五年三
    月二十七日伊和Ａ○○在好聚會海鮮餐廳吃飯時，雖曾接獲
    被告丑○○來電，惟談話內容係被告丑○○告知伊請假不准
    ，伊並未洩漏搜索之秘密予Ａ○○等語。
  (三)經查：
    (1)臺灣板橋地方法院檢察署檢察官確實計畫於九十五年三月
      二十七日至二十九日間搜索本案賭場，有本院先後於九十
      五年三月二十四日、三月二十七日核發之搜索票十二張及
      內政部警政署政風室查辦員警包庇職業性大賭場收賄貪瀆
      偵查報告一份在卷可稽（見偵查３卷第二六五頁至第二七
      七頁）。
    (2)檢察官雖舉出下列通訊監察譯文，認為被告地○○係經由
      被告Ｅ○○、丑○○之告知，而知悉檢察官上開搜索行動
      ，並隨即將此等訊息洩漏予Ａ○○，由Ａ○○通知賭場立
      即拆除賭桌等設備。然觀諸附表編號７１所示之對話內容
      ，Ａ○○係向卯○○表示「現在搞誰不清楚」，且此通電
      話之對談緣由，亦據證人Ａ○○於本院九十六年一月十九
      日審理時證稱：「是地○○告訴我說這三天裡面政風室會
      配合板橋那邊查緝案件，但是查什麼不清楚，我也不知道
      是板橋那個單位，有說會到永和，但不曉得針對那個行業
      。」等語綦詳（見本院審理程序(一)卷第三十七頁），自難
      認被告地○○確已知悉臺灣板橋地方法院檢察署檢察官之
      上開搜索計畫。再觀諸編號７２至７４所示之卯○○等人
      對話內容，其等討論時既係表示「七天後十五天內，桃園
      臺北要動一家」、「人家明天就要弄明華（指永和地區另
      一家賭場）了啦」、「那不曉得是哪一場。」等語，佐以
      賭場於九十五年三月二十四日該期結束後，因遭賭客檢舉
      ，為避風頭，而一直處於停業狀態之情節（前述編號１１
      、１２之通訊監察譯文參照），堪認當時卯○○、Ａ○○
      等賭場人員衡量各種情狀，為避免自己賭場成為查緝對象
      而決定拆除賭場設備，要屬可能，不能僅因其等於九十五
      年三月二十七日拆除賭場設備，即逕推論必係自被告地○○處獲悉檢察官前述搜索計畫所使然，而將其他有利於被
      告地○○之合理懷疑均予排除。故檢察官此部分所舉證據
      ，尚非認定被告地○○此部分犯行之適合證據。
    ┌──┬────────┬─────────┬──────────────────┐
    │編號│通話時間        │發話人（Ａ）      │通話內容                            │
    │    │                │受話人（Ｂ）      │                                    │
    ├──┼────────┼─────────┼──────────────────┤
    │70  │九十五年三月二十│（Ａ）丑○○      │地○○：主ㄟ。                      │
    │    │七日二十時五十一│      0000000000  │丑○○：抱歉，儘速回來公司一下。    │
    │    │分              │（Ｂ）地○○      │地○○：啊？                        │
    │    │                │      0000000000  │丑○○：有一件公文要稍微改一下。    │
    │    │                │                  │地○○：主ㄟ，那我現在在臺北耶。    │
    │    │                │                  │丑○○：還是，還是，還是，因為那一件│
    │    │                │                  │????要馬上報出去。              │
    │    │                │                  │地○○：喔，好好，那我坐車回去好了。│
    │    │                │                  │丑○○：會消防隊，好，好，我等你。  │
    ├──┼────────┼─────────┼──────────────────┤
    │71  │九十五年三月二十│（Ａ）卯○○      │Ａ○○：桌子、牌、籌碼都要拿走喔。  │
    │    │七日二十一時四十│      0000000000  │卯○○：多久的時間內？              │
    │    │四分            │（Ｂ）Ａ○○      │Ａ○○：今天把他弄完就對了。他們明天│
    │    │                │      0000000000  │        會來永和，我跟你講這是警政署│
    │    │                │                  │        政風室。                    │
    │    │                │                  │卯○○：明天會來就對了。            │
    │    │                │                  │Ａ○○：配合板橋配合永和，現在搞誰不│
    │    │                │                  │        清楚，只知道明天一定會來永和│
    │    │                │                  │        就對了…。                  │
    │    │                │                  │卯○○：好。                        │
    ├──┼────────┼─────────┼──────────────────┤
    │72  │九十五年三月二十│（Ａ）卯○○      │卯○○：一鵬剛跟我碰面，他說是七天後│
    │    │八日零時零七分  │      0000000000  │        ，十五天內。                │
    │    │                │（Ｂ）Ａ○○      │Ａ○○：都不能作嘛。                │
    │    │                │      0000000000  │卯○○：他說的意思是七天後十五天內，│
    │    │                │                  │        桃園臺北動一家。            │
    │    │                │                  │Ａ○○：我跟你講，人家明天就要弄明華│
    │    │                │                  │        了啦，分局長都交代了啦，那他│
    │    │                │                  │        們現在也趕快在拆了，因為就是│
    │    │                │                  │        那個雞巴「大本」惹這個事，害│
    │    │                │                  │        死大家了，因為人家點到太多高│
    │    │                │                  │        層了，受不了啦，你今天不要回│
    │    │                │                  │        家睡覺，你的帳單，身上都不要│
    │    │                │                  │        帶現金喔，這多扯你知道嗎，然│
    │    │                │                  │        後電話都不要開，你留一支我看│
    │    │                │                  │        以大胖為主好了啦，用他的電話│
    │    │                │                  │        為主。                      │
    │    │                │                  │卯○○：好。                        │
    ├──┼────────┼─────────┼──────────────────┤
    │73  │九十五年三月二十│（Ａ）卯○○      │卯○○：你在臺北嗎？                │
    │    │八日零時四十三分│      0000000000  │Ｈ○○：沒有，你講。                │
    │    │                │（Ｂ）Ｈ○○      │卯○○：你臺北家裡有沒有放公司的東西│
    │    │                │      0000000000  │        ？紙張帳單什麼的？          │
    │    │                │                  │Ｈ○○：怎麼樣？                    │
    │    │                │                  │卯○○：有講，你、我、修、小三，可能│
    │    │                │                  │????都會去家裡喔。              │
    │    │                │                  │Ｈ○○：誰講的？                    │
    │    │                │                  │卯○○：小三講的，那這樣我們明天也不│
    │    │                │                  │        能動了，現在公司全部在拆東西│
    │    │                │                  │        了。                        │
    │    │                │                  │Ｈ○○：那他們（指明華賭場）那邊呢？│
    │    │                │                  │卯○○：他們也搬了，指明要找他們。  │
    │    │                │                  │Ｈ○○：那是我們還是他們？          │
    │    │                │                  │卯○○：先他們啦，剛才一鵬跟我聯絡，│
    │    │                │                  │        七天，十五天，有兩期，所以我│
    │    │                │                  │        們可能都不能弄了。          │
    │    │                │                  │Ｈ○○：七天十五天兩期什麼意思？    │
    │    │                │                  │卯○○：就是說七到十五天，桃園臺北，│
    │    │                │                  │        北部地區一定會動一場大的，檢│
    │    │                │                  │        察官都知道了。…。          │
    ├──┼────────┼─────────┼──────────────────┤
    │74  │九十五年六月二十│（Ａ）卯○○      │巳○○：你從頭到尾講給我聽好不好。  │
    │    │八日一時十分    │      0000000000  │卯○○：小三通知，是先通知我們說所有│
    │    │                │（Ｂ）巳○○      │        東西要收掉，什麼東西都不能留│
    │    │                │      00-00000000 │        ，我們就收了，然後他又打來，│
    │    │                │                  │        他說這事很嚴重，我們四個人，│
    │    │                │                  │        就說家裡要收乾淨，不要住家裡│
    │    │                │                  │        ，電話不要開，這幾天，隨後一│
    │    │                │                  │        鵬打來說檢察官在七天到十五天│
    │    │                │                  │        內，北臺灣臺北桃園一定會動一│
    │    │                │                  │        場，那不曉得是哪一場。      │
    │    │                │                  │        …                          │
    └──┴────────┴─────────┴──────────────────┘
    (3)證人Ｄ○○於本院審理時，固證稱：九十五年三月二十七
      日伊曾與Ａ○○、被告地○○等人，在臺北縣永和市○○
      路四００號「好聚會海鮮餐廳」用餐，席間被告地○○曾
      離開約半個小時，回來後把Ａ○○拉到一旁講話，蔡育霖
      也有進來與Ａ○○講幾句話，惟亦證稱：「…蔡育霖進來
      向Ａ○○講了幾句話就離開。我沒有聽到蔡育霖與Ａ○○
      的對話，因為他們是到旁邊去講。」、「（地○○回來後
      作何事？）他把Ａ○○拉到旁邊講話，講的內容我沒有聽
      到，之後Ａ○○就拿我的電話去打。」、「（除那次聚會
      外，其他次聚會有無類似把Ａ○○拉到一旁講話的情形？
      ）也是有。」等情（見本院審理程序(一)卷第二二七頁至第
      二三一頁），證人Ｄ○○既不知悉被告地○○與Ａ○○該
      次在餐廳一旁之談話內容，自不能逕行推論被告陳席慶當
      時係在洩漏前述搜索行動。另證人丁○○、未○○於本院
      九十六年三月六日審理時到庭證述之內容（見本院審理程
      序(一)卷第二八三頁至第二九六頁），均核與被告地○○此
      部分犯罪事實無涉，自亦無從資為不利於被告地○○之認
      定。
  (四)綜上所述，檢察官所舉證據均尚不足以證明被告地○○有何
    洩漏九十五年三月二十七日搜索行動之犯行，本院亦查無其
    他積極證據足認被告地○○有檢察官所指之此部分犯行，惟
    此部分與前揭論罪科刑之被告地○○洩漏應秘密之車籍資料
    犯行間，有修正前刑法第五十六條連續犯之裁判上一罪關係
    ，爰不另為無罪之諭知，附此敘明。
二、被告丑○○被訴收受賄賂部分：
  (一)公訴意旨另以：被告丑○○與被告地○○、蔡育霖等人基於
    收受賄賂之概括犯意聯絡，推由被告地○○、蔡育霖在臺北
    縣永和市○○路七十五巷三十三弄三十五號四樓樓下、臺北
    縣永和市○○○路路邊、臺北縣永和市○○路「國父紀念館
    」旁路邊及停車場、永和分局附近路邊等地點，收受Ａ○○
    所交付、如起訴書附表一編號２７至４４所載之賄款後，再
    將之攜回攤分予被告丑○○等其他警方相關權責單位，因認
    被告丑○○亦涉犯貪污治罪條例第四條第一項第五款之收受
    賄賂罪嫌云云。
  (二)經查：本案賭場開業均前須先經過警方人員同意，並交付賄
    款與所在地點之派出所、分局、刑警隊等單位，且由被告地
    ○○、蔡育霖擔任受賄員警與賭場間聯繫、溝通之橋樑，決
    非由其二人決定賭場能否開業之事實，均經本院審認如前。
    依現存證據，固足以認定收受賭場賄賂之警員不止一人，惟
    查證人Ａ○○將賄款交付被告地○○、蔡育霖或辰○○後，
    其等再如何將賄款分配予受賄各階層警員，賭場方面並不知
    悉，此觀諸證人Ａ○○證稱：「我們在哪邊營業就要給哪邊
    的派出所，在好萊塢地下室期間，賄款是交給蔡育霖，每次
    交八十萬到一百十萬元。」、「（給蔡育霖之賄款，是要交
    給誰？）名字我不清楚，但知道是交給我前面講的那幾個單
    位，蔡育霖實際上交給誰，我不清楚。」、「我們一開始與
    蔡育霖、地○○接觸，接觸以後，他們各自認為有要收賄打
    點的對象、單位」及證人卯○○證述：「（是否有確認過Ａ
    ○○已經把賄款交給警察？）我們賭場的股東都是透過Ａ○○交付賄款，但不知實際交給誰及金額，賭場的人跟警方人
    員是不會接觸，都是透過Ａ○○一人。」之內容即明（見本
    院審理程序(一)卷第二十四頁、第五十頁、第八十二頁、第一
    七０頁）。而蔡育霖從未到庭接受偵訊，業經臺灣板橋地方
    法院檢察署檢察官發佈通緝在案，被告地○○亦始終否認收
    受賄賂，復未供出其餘受賄警員為誰，則縱使被告丑○○知
    悉本案賭場之存在，瞭解賭場於九十五年六月七日、七月四
    日二度邀約飲宴之目的，乃為求能在秀朗派出所、新生派出
    所轄區地點經營乙節，亦尚乏積極證據足以認定被告丑○○
    確屬受賄共犯警員結構之一員，而與被告地○○、蔡育霖共
    同收受賄賂。
  (三)惟檢察官認起訴書附表一編號２７至４４所示被告丑○○收
    受賄賂犯嫌，與前述論罪科刑之九十五年六月七日收受不正
    利益之犯行間，具有連續犯之裁判上一罪關係，故本院不另
    為無罪之諭知。
參、無罪部分：
一、被告地○○被訴意圖營利聚眾賭博部分：
  (一)公訴意旨略以：被告地○○於九十四年十二月間，透過Ａ○○投資本案賭場二十萬元，所得獲利，再由Ａ○○轉交予地
    ○○，因認被告地○○另涉犯刑法第二百六十八條之意圖營
    利聚眾賭博罪嫌云云。
  (二)公訴人認被告地○○涉犯此部分罪嫌，無非以證人Ａ○○之
    證詞，以及被告地○○與Ａ○○在九十五年三月二十五日二
    十時四十一分之通訊監察譯文，為其論述之依據。訊據被告
    地○○則堅詞否認此部分犯行，辯稱：伊確未投資本案賭場
    等語。
  (三)經查：證人Ａ○○於本院審理時，固證稱：被告地○○是在
    九十四年八月至十月之間，投資賭場二十萬元，是將款項交
    給伊後，由伊算入其股份內幫被告地○○投資賭場，偵查２
    －４卷編號１６之通訊監察譯文就是伊告知地○○賭場有分
    紅等情（見本院審理程序(一)卷第三十一頁、第五十三頁，偵
    查２－４卷第三十八頁），惟其亦供陳：「（何人知道地○○投資賭場？）除了我之外，沒有其他人知道。」、「（賭
    場帳冊上是否會記載地○○的投資？）不會。」等語綦詳（
    見本院審理程序(一)卷第三十六頁），證人酉○○復證稱：不
    知道Ａ○○之股份內有無其他人之暗股等情（見本院審理程
    序(一)卷第一０四頁），顯然被告地○○是否投資本案賭場乙
    節，僅有Ａ○○證詞此單一證據。況證人Ａ○○復證述：伊
    曾向被告地○○借款五十萬元等情（見本院審理程序(一)卷第
    五十三頁），則上述通訊監察譯文內所指之「三萬六千元」
    ，是否即為被告地○○投資賭場之分紅，尚非無疑。
  (四)綜上所述，檢察官就此部分所舉證據，尚未使一般人均已無
    合理懷疑，而達於可確信其真實之程度，本院亦查無其他證
    據足認被告地○○有投資本案賭場之犯行，不能證明被告地
    ○○此部分犯行，依法即應諭知無罪。
二、被告地○○被訴九十五年七月八日收受喝花酒之不正利益部
    分：
  (一)公訴意旨又以：九十五年七月八日晚間，Ａ○○、卯○○欲
    策動汐止警方同意賭場遷移至汐止繼續經營，遂在臺北市○○○路環亞大樓八樓之龍亨酒店宴請被告地○○、不知情之
    汐止分局偵查隊小隊長Ｆ○○、偵查佐蔡明峰，並召來四名
    小姐陪侍飲酒作樂，花費數萬元均由賭場支付，因認被告地
    ○○有收受此次不正利益招待之犯行。
  (二)公訴人認被告地○○涉犯此部分犯行，無非以證人Ａ○○、
    玄○○、卯○○、Ｆ○○、蔡明峰於偵查中之證詞，為其論
    述之依據。訊據被告地○○固不否認曾於九十五年七月八日
    晚間前往龍亨酒店之情，惟堅詞否認此部分收受不正利益犯
    行，辯稱：當天是Ｆ○○打電話告知伊其等在龍亨酒店，伊
    過去後才知道Ａ○○也在，但沒有聽到Ａ○○說要將賭場遷
    到汐止等語。
  (三)經查：證人Ａ○○於九十五年七月九日檢察官訊問時，僅供
    陳：九十五年七月八日晚間曾與Ｆ○○、蔡明峰及被告地○○等人前往龍亨酒店等情（見偵查２－１卷第十四頁），惟
    並未提及該次飲宴有何特定目的或委請被告地○○向Ｆ○○
    等人說項之情事；其嗣於本院九十六年一月十九日審理時，
    更已忘記被告地○○曾出席該次飲宴，而稱：「…去龍亨酒
    店有兩次，第二次我沒有跟在場的被告去…。」云云，足認
    被告地○○辯稱：該次並非Ａ○○要伊過去，伊亦不知該次
    飲宴目的等語，尚非子虛。再者，證人Ｆ○○於本院九十六
    年三月六日審理時，證稱：「（當天地○○是何人邀的？）
    應該是我和Ａ○○在聊天時有聊到地○○，是我提到地○○
    ，Ａ○○說他也認識，我就打電話給地○○。」、「（你與
    地○○在酒店都聊些什麼？）談一些我們在永和共事的事情
    及他的近況。」、「（Ａ○○向你提賭場的什麼事？）他說
    希望把賭場移到汐止分局的轄區經營，他是透過我在永和分
    局服務認識開檳榔攤的人介紹。」、「（Ａ○○有無請地○○向你遊說？）沒有。」、「（地○○當晚是否知道Ａ○○
    曾經向你提過賭場遷到汐止的事？）沒有提到。」（見本院
    審理程序(一)卷第二九八頁、第二九九頁），核與其在偵查中
    所供陳之情節相符；證人蔡明峰於偵查中亦僅稱：「（為何
    見過Ａ○○？）因為九十五年七月八日晚上我和我小隊長Ｆ
    ○○到臺北市○○○路環亞大樓八樓龍亨酒店喝酒，當天是
    Ｆ○○叫我開車帶他去，我去時候，現場有我、Ｆ○○、Ａ
    ○○、地○○，其他人我不認得。」、「（你們在酒店包廂
    談何事情？）因為包廂座位是Ｕ字型，我沒有喝酒，坐另外
    一邊，他們在說何話我不清楚。」等情（見偵查２－５卷第
    二四三頁至第二四五頁），益見不能以被告地○○曾出席該
    次龍亨酒店之飲宴，即逕推論其已知悉該次招待目的而有違
    背職務收受不正利益之犯行可言。至於證人玄○○於偵查中
    並未提及九十五年七月八日龍亨酒店飲宴之事，證人卯○○
    則僅稱：當日喝醉了，不記得那天的事情等語（見偵查２－
    ５卷第四十五頁），是其二人之證詞亦均非認定被告地○○
    此部分犯行之適合證據。
  (四)本院復查無其他積極證據足認被告地○○有檢察官所指之九
    十五年七月八日收受不正利益犯行，不能證明被告地○○此
    部分犯罪，依法即應諭知無罪。
三、被告丑○○被訴洩漏九十五年三月二十七日之搜索行動部分
    ：
  (一)公訴意旨雖認：被告丑○○自被告Ｅ○○處得知臺灣板橋地
    方法院檢察署檢察官將於九十五三月二十七日搜索本案賭場
    之訊息後，即於九十五年七月二十七日晚間八時五十一分許
    ，電召被告地○○返回新生派出所，將上開消息轉知被告地
    ○○，再由地○○前往臺北縣永和市○○路四００號「好聚
    會海鮮餐廳」，將該訊息洩漏予Ａ○○，並要求賭場立即拆
    除臺北縣永和市○○路二號二十二樓之賭博設備，因認被告
    丑○○尚涉犯刑法第一百三十二條第一項之洩漏國防以外秘
    密罪嫌云云。
  (二)然查本案並無積極證據足以證明被告地○○確實知悉檢察官
    前述搜索行動，業經本院審認如上（見「貳、一」部分之論
    述），則被告丑○○與被告地○○間，雖有如通訊監察譯文
    編號７０所示、用語晦澀不明之交談內容，且被告地○○當
    晚亦因被告丑○○該通來電，而返回新生派出所，亦無從認
    定被告丑○○已經知悉前述搜索行動，而有何洩漏國防以外
    秘密之犯行可言。
  (三)檢察官所舉證據既尚不足以證明被告丑○○有洩漏九十五年
    三月二十七日搜索行動之犯行，且本院亦查無其他積極證據
    足認被告丑○○有檢察官所指之此部分犯行，自應依法諭知
    無罪。
四、被告丑○○被訴九十五年七月七日收受賄賂部分：
  (一)公訴意旨又以：被告丑○○與蔡育霖基於收受賄賂之犯意聯
    絡，於九十五年七月七日，推由蔡育霖向Ａ○○收取該期賄
    款一百零四萬元後，再與之攤分，因認被告丑○○此部分亦
    涉犯貪污治罪條例第四條第一項第五款之收受賄賂罪。
  (二)惟查：證人Ａ○○於偵查中，僅供陳：「（你最後一次行賄
    警察是何時？）九十五年七月七日星期五中午一點多，在竹
    林路國父紀念館旁馬路邊，我交八十二萬元給蔡育霖，…另
    外要給刑警隊三十萬元也是交給蔡育霖，…。」、「（請你
    再說明九十五年七月七日拿給蔡育霖之一百十二萬元及地○○之八萬元，他們是如何分？）給地○○八萬元是單獨給他
    的，一百十二萬元內，其中三十萬元給臺北縣警局刑警大隊
    ，其中五十二萬元給新生派出所及維新小組，其中三十萬元
    給永和分局偵查隊。」等情，然其從未親手交付賄款予被告
    丑○○，蔡育霖則始終未曾到案接受訊問，業遭通緝，自乏
    積極證據足認被告丑○○有何與蔡育霖共同於九十五年七月
    七日收受賄賂之犯行。
  (三)檢察官所舉證據，尚未達嚴格證明被告丑○○有此部分犯行
    ，使一般人均可確信為真實之程度，本院復查無其他積極證
    據足認被告丑○○有共同收受九十五年七月七日賄賂之犯行
    ，不能證明被告丑○○此部分犯罪，依法即應諭知無罪。
五、被告辛○○被訴意圖使女子與他人為性交之行為，而媒介以
    營利部分（投資宇○○所經營之應召站部分）：
  (一)公訴意旨復以：被告辛○○與宇○○（本院另行審結）熟識
    ，八十九年一月間，宇○○成立「青青應召集團」時，被告
    辛○○即以二十萬元投資宇○○之應召站，雙方約定宇○○
    必須按月給付被告辛○○二萬元紅利，直至九十年十一月間
    ，宇○○之應召站遭查獲，始停止給付。九十四年八、九月
    間，被告辛○○發現宇○○又開始經營應召站生意，遂要求
    宇○○繼續按月給付二萬元紅利，故認被告辛○○另涉犯刑
    法第二百三十一條第一項之意圖使女子與他人為性交行為，
    而媒介以營利罪云云。
  (二)檢察官認被告辛○○涉犯上開罪嫌，無非以證人宇○○、天
    ○○於偵查中之供述、其等自白書及卷附通訊監察譯文等證
    據，為其論述之依據。訊據被告辛○○固承認自小即認識宇
    ○○，惟堅詞否認此部分犯行，辯稱：伊沒有投資應召站等
    語。
  (三)經查：
    (1)證人宇○○於本院審理時，固具結證稱：「我開蝦味先應
      召站時，八十八年或是八十九年間，辛○○他第二個孩子
      要出生了，想多賺一點錢，就問我能否參加，他就拿了二
      十萬元投資應召站，我答應每個月給他二萬元。我確實每
      個月都有拿二萬元給他，次數約有十次。二十萬的入股金
      後來我沒有退還給他，因為我後來出事情。後來我經營的
      應召站辛○○就沒有投資。」、「（辛○○投資的應召站
      是哪一個應召站？）是蝦味先應召站。我的應召站是從『
      百合』改為『蝦味先』再改為『蘭花亭』應召站。」等情
      （見本院審理程序(二)卷第二三九頁、第二四０頁），惟此
      與其先前在偵查中所供陳：辛○○係投資其經營之「青青
      應召站」等情（見偵查５－２卷第二四六頁），並不相符
      。況證人宇○○復於本院審理時證稱：「（辛○○投資應
      召站二十萬元的事天○○是否知道？）不知道。當時應召
      站的員工也沒有人知道。」、「（蝦味先應召站是多少資
      金成立？）是我自己獨資，不需要花什麼錢，只要裝電話
      及僱員工。這些小姐都是經紀人自己去找的。…。」、「
      （你有親自去大陸帶小姐進入蝦味先？）沒有。」、「（
      辛○○拿二十萬元給你有無和你談投資計畫？）沒有。」
      、「（你有每個月與辛○○對帳？）沒有。」及「（有無
      與辛○○談到投資應如何計算損益？沒有。」、「（蝦味
      先有無被查獲？）沒有，是當時發生警員擄妓案，風聲很
      緊，我自己結束營業。」、「（你結束營業有無告訴辛○○？）沒有。」等語不諱（見本院審理程序(二)卷第二四二
      頁至第二四三頁），證人宇○○經營應召站既無須太多資
      本，亦未與被告辛○○協商投資計畫、損益計算等事項，
      結束營業時亦未告知被告辛○○並結算雙方投資，則是否
      真有證人宇○○所稱之投資二十萬元一事，已非無疑。
    (2)被告辛○○自九十四年間起，曾多次以電話催討宇○○、
      天○○給付金錢，宇○○亦曾給付六、七次，每次一萬五
      千元至二萬元不等之款項予被告辛○○，此節業據證人宇
      ○○、陳慶宏及午○○分別於本院審理時結證在卷，並有
      卷附之通訊監察譯文在卷可稽（見本院審理程序(一)卷第二
      一八頁、第二四０頁、第二四五頁，偵查５－４卷）。惟
      關於上開金錢給付之內容，證人宇○○於本院審理時，僅
      證稱：「…偵查中我是說九四、九五年我每個月給辛○○
      二萬元，這是替我兒子（指天○○）還或是要歸還辛○○
      入股的二十萬元，我沒跟辛○○講清楚。…」、「（為何
      還錢，沒有跟辛○○講清楚是還什麼錢？）我做人就是這
      個樣子，不會說清楚。」等語（見本院審理程序(一)卷第二
      四０頁），核與證人天○○於本院審理時證稱：「（辛○○的五十萬元你有無歸還？）…五十萬元我沒有還給辛○○。後來我和我父親（指宇○○）聯繫，他有說要幫我還
      ，但這部分詳情如何我人在大陸不清楚。」之情節相符（
      見本院審理程序(一)卷第二四五頁），亦不能以宇○○於九
      十四年、九十五年間曾多次給付被告辛○○一萬五千元至
      二萬元不等之款項，即逕推論此為被告辛○○投資宇○○
      所經營應召站之每月分紅。
  (四)證人宇○○關於被告辛○○投資其應召站之證詞，既有如前
    所述之瑕疵，且乏其他證據足以參核印證為真實，即難以憑
    信而逕認被告辛○○有檢察官所指之投資應召站犯行。不能
    證明被告辛○○此部分犯行，即應諭知被告辛○○被訴妨害
    風化部分無罪。
六、被告己○○部分：
  (一)公訴意旨略稱：卯○○等人租得臺北縣永和市○○路一五七
    號一樓及地下室後，準備在該場地營業，因該處屬永和分局
    秀朗派出所管轄，Ａ○○遂透過被告地○○之邀約，招待被
    告即秀朗派出所所長己○○前往臺北市○○○路○段三八０
    號地下室「名亨酒店」，召來四、五位小姐陪侍飲酒作樂，
    被告己○○並帶一名小姐出場進行性交易，酒店消費七萬元
    及性交易費用二萬二千元均由子○○墊付，再由Ａ○○於數
    日後還予子○○，並向賭場請款，因認被告己○○違背職務
    收受不正利益九萬二千元，涉犯貪污治罪條例第四條第一項
    第五款之罪嫌。
  (二)檢察官認被告己○○涉犯上開罪責，無非以證人Ａ○○、玄
    ○○、子○○、亥○○等人之證詞，扣案之名亨酒店簽帳單
    、上址房屋租賃契約書及卷附之通訊監察譯文等證據，為其
    論述之依據。訊據被告己○○堅詞否認有何收受不正利益之
    犯行，辯稱：伊僅有出席臺北縣永和市「排骨林餐廳」之警
    員聚會，伊因當日晚間十時許有巡邏勤務，故提早自「排骨
    林餐廳」離席，巡邏完畢後，即在秀朗派出所內休息代班，
    並未前往名亨酒店，亦不知Ａ○○等賭場股東已承租臺北縣
    永和市○○路一五七號一樓及地下室準備營業等語。
  (三)經查：
    (1)被告己○○確曾與被告地○○、丑○○及Ａ○○、亥○○
      等人一同前往名亨酒店之事實，業據證人Ａ○○、地○○
      分別於本院準備程序及審理時證述明確（見本院準備程序
      卷第三十七頁、審理程序(一)卷第第二十五頁至第二十七頁
      ，審理程序(二)卷第四十九頁），且核與其二人先前在偵查
      中供陳之情節均相符合（見偵查２－１卷第十三頁、第八
      十七頁、偵查２－２卷第一六一頁、偵查２－４卷第十六
      頁），並有前所摘錄之編號２４通訊監察譯文在卷可稽。
      證人亥○○、丑○○僅分別證稱：「（當晚在包廂有無看
      到己○○？）去的時候沒有看到，離開的時候也沒有看到
      他。」及「（在名亨酒店當天稍晚時，己○○有無到場？
      ）我沒有看到他，但我無法確定他有無來。」（見本院審
      理程序(二)卷第十二頁、第四十二頁），其等既無法證明在
      名亨酒店之整個過程中被告己○○均未到場，其等證詞自
      無從資為有利於被告己○○之認定。至於證人即永和分局
      秀朗派出所警員Ｂ○○於本院九十六年三月六日審理時之
      證詞，僅能證明被告己○○曾於九十五年六月七日晚間十
      時至十二時與伊一起執行巡邏勤務，證人即斯時永和分局
      秀朗派出所警員戊○○於同上期日之證詞，僅能證明被告
      己○○曾於九十五年六月七日晚間十二時許回所繳交槍彈
      之事實而已，均尚不足以證明被告己○○從未前往名亨酒
      店。
    (2)九十五年六月七日Ａ○○招待被告地○○、丑○○、己○○前往名亨酒店召女陪侍飲宴之目的，乃希冀賭場能在秀
      朗派出所管轄之臺北縣永和市○○路一五七號一樓及地下
      室開業乙節，業經本院審認如上。惟觀諸證人Ａ○○所證
      述：「（既然是要請己○○融通賭場，為何要拉地○○出
      來？）因為我不認識己○○，要透過地○○介紹。」、「
      喝酒期間，我拜託地○○跟己○○溝通，當天酒喝得很亂
      ，我也沒有跟己○○講到什麼話，在排骨林及名亨酒店我
      都沒有正面跟己○○提及經營賭場的事情。」、「（當晚
      賭場出錢有無達到目的？）沒有。」及「（…你回答檢察
      官問題時，你說你沒有向己○○提過經營賭場的問題，為
      何又說在六月七日曾經與己○○碰面提過賭場的事情？）
      我本人沒有跟他提過，我請地○○、亥○○向他提。」（
      見本院審理程序(一)卷第二十六頁、第二十七頁、第七十九
      頁），以及證人地○○於本院九十六年三月十三日審理時
      證稱：「（到名亨酒店時，有介紹Ａ○○與己○○認識？
      ）沒有。」、「（在酒店喝酒時，都談了什麼？）都在互
      相敬酒。旁邊也都坐了小姐，沒有辦法談事。」、「（有
      談秀朗派出所轄區開設賭場的事？）沒有。」等情（見本
      院審理程序(二)卷第四十九頁），尚難認被告己○○已然知
      悉該次飲宴之目的。
    (3)按收受賄賂罪之成立，以他人有行使賄賂之意思為前提，
      必他人所交付之財物，係本於對收受者行賄之意思，在公
      務員主觀上，亦須要有受賄之意思，即賄賂之不法報酬必
      須與公務員本身之職務行為或違背職務行為具有一定之對
      價關係，始足當之；且公務員服務法係規範公務員依法執
      行職務時或任職期間所應遵守忠誠、服從、保密、保持品
      味之義務，暨濫權、經商、推薦關說、機受招待餽贈、贈
      送財物等之禁止，除其行為與刑事處罰之構成要件合致外
      ，不能追訴處罰，至多僅生行政懲戒處分之問題，最高法
      院著有八十六年度臺上字第五四０三號、九十三年度臺上
      字第四四九九號判決可資參考。本案既尚乏積極證據足認
      被告己○○已經知悉九十五年六月七日名亨酒店飲宴之目
      的，則縱使被告己○○出席並接受喝花酒之招待，亦不能
      執此即推論其有違背職務收受此等不正利益之犯意。
  (三)檢察官所舉證據，尚不足以證明被告己○○違背職務收受不
    正利益，本院復查無其他積極證據足認被告己○○有檢察官
    所指之犯行，不能證明其犯罪，依法即應判決被告己○○無
    罪。
七、被告Ｅ○○部分：
  (一)公訴意旨略以：被告Ｅ○○基於收受賄賂之概括犯意，自九
    十四年十二月間起至九十五年五月十五日止，收受如附表五
    各編號所示之賄款，合計七十七萬元；又被告Ｅ○○於九十
    五年三月二十七日由不詳管道知悉臺灣板橋地方法院檢察署
    檢察官將搜索賭場之偵查作為，竟於當日將被告丑○○找至
    永和分局，指示賭場必須休息並撤離設備，被告丑○○隨於
    同日晚間八時五十一分，電召被告地○○返回新生派出所，
    並由被告地○○將上開應秘密之搜索行動告知Ａ○○，因認
    被告Ｅ○○涉犯貪污治罪條例第四條第一項第五款之收受賄
    賂罪，以及刑法第一百三十二條第一項之洩漏國防以外應秘
    密之消息罪嫌。
  (二)公訴人認被告Ｅ○○涉犯此部分罪嫌，無非以證人Ａ○○、
    酉○○、卯○○之證詞以及卷附之通訊監察譯文，為其論述
    之依據。訊據被告Ｅ○○承認其自九十四年二月十七日至九
    十五年六月十六日擔任永和分局分局長，惟堅詞否認犯罪，
    辯稱：伊從未收受過被告地○○或蔡育霖轉交之賄款，亦未
    洩漏檢察官計畫於九十五年三月二十七日搜索本案賭場之秘
    密予賭場人員知曉等情。
  (三)經查：
    (1)證人Ａ○○、酉○○、卯○○、玄○○、寅○○等人之證
      詞，及扣案之賭場帳冊等資料，雖能證明本案賭場係透過
      被告地○○、蔡育霖擔任與警界溝通、聯繫之橋樑，長期
      向永和地區各階層警員行賄，以每營業十天為一期，每期
      賄款金額在八十萬元至一百餘萬元間，除九十五年六月二
      十九日Ａ○○曾親自交付被告辰○○六十萬元賄款以外，
      其餘各期賄款均係透過蔡育霖及被告地○○分送予各單位
      之受賄警員等情，惟各期賄款究竟由哪些受賄警員朋分、
      在何時間、地點交付，因蔡育霖業已逃匿，被告地○○復
      未供述，而尚屬未明。
    (2)證人Ａ○○於本院九十六年一月十九日審理時，固證稱：
      前揭通訊監察譯文編號１３之對話內容，係當時賭場不能
      營業，伊與被告地○○在討論何時才能營業，被告地○○
      就表示分局長要嫁女兒，應該要包錢，後來賭場就決定包
      二萬元紅包請地○○代轉，編號１６譯文內所稱「老大」
      ，就是指分局長，給分局長的賄款最早是每期十天五萬元
      ，後來改為每月十五萬元，伊和地○○聊天時常常以「老
      大」、「大老闆」等代號指稱分局長，Ｅ○○最少收賄一
      年半，最後一次收受賄款的時間是九十五年五月十二日，
      就是起訴書附表一編號４６等情（見本院審理程序(一)卷第
      三十七頁、第三十八頁、第四十四頁、第四十五頁），惟
      亦自承：「（你如何確定賄款有轉交到Ｅ○○的手上？）
      我沒有辦法確定，蔡育霖講的，我們就相信。」、「（有
      無試圖證實Ｅ○○有收到賄款？）我們沒有證實，只是推
      測如果他沒有收的話，我們不可能作這麼大。」、「（老
      大有無可能是指地○○的長官或派出所主管？）有可能。
      」、「（開庭之前，有無見過Ｅ○○？）沒有。」、「（
      一期五萬元的數字如何決定？）蔡育霖說的，他說分局長
      也要處理，一期就是五萬元。」及「（交給蔡育霖的賄款
      ，是分給誰？）名字我不清楚，但知道是交給我前面講的
      那幾個單位，蔡育霖實際上交給誰，我不清楚。」等情不
      諱（見本院審理程序(一)卷第四十四頁至第四十八頁、第五
      十頁），堪認證人Ａ○○之所以認定被告Ｅ○○收受賭場
      賄賂，純係基於蔡育霖及被告地○○之告知，實際上伊無
      法確定被告Ｅ○○是否真屬收受賄賂共犯警員間之一員，
      亦無法排除其與被告地○○對話時所指之「老大」、「大
      老闆」係另有他人之可能性，即乏進一步之積極證據足以
      認定被告Ｅ○○有檢察官所指之收受賄賂犯行。
    (3)再者，本案尚乏積極證據足以認定被告地○○、丑○○已
      然知悉檢察官於九十五年三月二十七日之搜索行動，業如
      前述。證人丑○○於本院九十六年三月十三日審理時，復
      證述：「（上面《即臺北縣政府警察局永和分局九十五年
      三月二十七日晚報會議出席人員簽名冊，見被告Ｅ○○九
      十五年十二月二十二日刑事答辯暨聲請調查證據狀(一)所附
      被證一》有你的簽名是否表示你有到場？）是的。」「（
      當天開會的內容？）我忘記了，一般都是轉達交辦事項。
      」、「（當天Ｅ○○有無私下與你談話？）沒有。」、「
      （當天Ｅ○○有無跟你說要百家樂賭場休息且撤離設備？
      ）沒有。」、「（何時到達及何時離開會場？）開會是三
      點，幾點離開我不記得了。」、「（離開會場後有無再與
      Ｅ○○聯絡？）沒有。」等語（見本院審理程序(二)卷第三
      十六頁、第三十七頁），益見並無積極證據足認被告Ｅ○○已經知悉檢察官之前述搜索行動，而透過被告地○○、
      丑○○將之洩漏予Ａ○○知曉。
  (四)縱上所述，檢察官所舉證據，均尚不足以證明被告Ｅ○○收
    受賄賂及洩漏國防以外應秘密之消息，本院復查無其他積極
    證據足認被告Ｅ○○有檢察官所指之前述犯行，不能證明被
    告Ｅ○○犯罪，依法即應諭知其無罪。
據上論斷，應依刑事訴訟法第二百九十九條第一項前段、第三百
零一條第一項，貪污治罪條例第二條、第四條第一項第五款、第
七條、第十條第一項、第二項、第十七條，槍砲彈藥刀械管制條
例第十二條第四項、刑法第十一條前段、第二條第一項前段、第
二十八條、修正前第五十六條、第一百三十二條第一項、第二百
六十八條、第二百六十六條第二項、第五十一條第五款、第四十
二條第三項前段、第三十八條第一項第一款、第二款、第三款，
刑法施行法第一條之一，判決如主文。
本案由檢察官申○○提起公訴，經檢察官溫祖德到庭執行職務。
中　　華　　民　　國　　96　　年　　5 　　月　　31　　日
                  刑事第十庭  審判長法　官  樊季康
                                    法?官  張筱琪
                                    法?官  劉元斐
上列正本證明與原本無異。
如不服本判決，應於判決送達後十日內向本院提出上訴狀 (應附
繕本) ，上訴於臺灣高等法院。
                                    書記官  郭玉芬
中　　華　　民　　國　　96　　年　　5 　　月　　31　　日
附錄本案論罪科刑所引法條：
貪污治罪條例第四條：
有下列行為之一者，處無期徒刑或十年以上有期徒刑，得併科新
台幣一億元以下罰金：
一  竊取或侵占公用或公有器材、財物者。
二  藉勢或藉端勒索、勒徵、強占或強募財物者。
三  建築或經辦公用工程或購辦公用器材、物品，浮報價額、數
??量、收取回扣或有其他舞弊情事者。
四  以公用運輸工具裝運違禁物品或漏稅物品者。
五  對於違背職務之行為，要求、期約或收受賄賂或其他不正利
??益者。
前項第一款至第四款之未遂犯罰之。
槍砲彈藥刀械管制條例第十二條：
未經許可，製造、販賣或運輸子彈者，處一年以上七年以下有期
徒刑，併科新台幣五百萬元以下罰金。
未經許可，轉讓、出租或出借子彈者，處六月以上五年以下有期
徒刑，併科新台幣三百萬元以下罰金。
意圖供自己或他人犯罪之用，而犯前二項之罪者，處三年以上十
年以下有期徒刑，併科新台幣七百萬元以下罰金。
未經許可，持有、寄藏或意圖販賣而陳列子彈者，處五年以下有
期徒刑，併科新台幣三百萬元以下罰金。
第一項至第三項之未遂犯罰之。
刑法第一百三十二條：
公務員洩漏或交付關於中華民國國防以外應秘密之文書、圖畫、
消息或物品者，處三年以下有期徒刑。
因過失犯前項之罪者，處一年以下有期徒刑、拘役或三百元以下
罰金。
非公務員因職務或業務知悉或持有第一項之文書、圖畫、消息或
物品，而洩漏或交付之者，處一年以下有期徒刑、拘役或三百元
以下罰金。
刑法第二百六十八條：
意圖營利，供給賭博場所或聚眾賭博者，處三年以下有期徒刑，
得併科三千元以下罰金。
附表一：地○○收受百家樂賭場行賄金額表
    ┌──┬──────┬──────┬───────────┬───────────┐
    │編號│收受賄款日期│收賄金額    │賄款分配單位          │該期賭場經營之日期    │
    │    │            │（單位：元）│        　　          │                      │
    ├──┼──────┼──────┼───────────┼───────────┤
    │1   │93.10.13    │８１萬      │地○○、得和派出所、永│93.10.13~93.10.23     │
    │    │            │            │和分局、刑警隊等單位之│                      │
    │    │            │            │不詳警員              │                      │
    ├──┼──────┼──────┼───────────┼───────────┤
    │2   │93.10.27    │８１萬      │同上                  │93.10.27~93.11.06     │
    ├──┼──────┼──────┼───────────┼───────────┤
    │3   │93.11.05    │８１萬      │同上                  │93.11.05~93.11.15     │
    ├──┼──────┼──────┼───────────┼───────────┤
    │4   │93.11.19    │８１萬      │同上                  │93.11.19~93.11.28     │
    ├──┼──────┼──────┼───────────┼───────────┤
    │5   │93.11.30    │８１萬      │同上                  │93.11.30~93.12.08     │
    ├──┼──────┼──────┼───────────┼───────────┤
    │6   │93.12.09    │８１萬      │同上                  │93.12.09~93.12.19     │
    ├──┼──────┼──────┼───────────┼───────────┤
    │7   │93.12.22    │８１萬      │同上                  │93.12.22~93.12.31     │
    ├──┼──────┼──────┼───────────┼───────────┤
    │8   │94.01.01    │８１萬      │同上                  │94.01.01~94.01.10     │
    ├──┼──────┼──────┼───────────┼───────────┤
    │9   │94.01.11    │８１萬      │同上                  │94.01.11~94.01.20     │
    ├──┼──────┼──────┼───────────┼───────────┤
    │10  │94.02.03    │８１萬      │同上                  │94.02.03~94.02.16     │
    ├──┼──────┼──────┼───────────┼───────────┤
    │11  │94.02.17    │８１萬      │同上                  │94.02.17~94.03.06     │
    ├──┼──────┼──────┼───────────┼───────────┤
    │12  │94.03.07    │８１萬      │同上                  │94.03.07~94.03.16     │
    ├──┼──────┼──────┼───────────┼───────────┤
    │13  │94.03.17    │８１萬      │同上                  │94.03.17~94.03.26     │
    ├──┼──────┼──────┼───────────┼───────────┤
    │14  │94.03.28    │８１萬      │同上                  │94.03.28~94.04.06     │
    ├──┼──────┼──────┼───────────┼───────────┤
    │15  │94.04.07    │８１萬      │同上                  │94.04.07~94.04.16     │
    ├──┼──────┼──────┼───────────┼───────────┤
    │16  │94.12.19    │８萬        │地○○                │94.12.19~94.12.28     │
    ├──┼──────┼──────┼───────────┼───────────┤
    │17  │94.12.29    │８萬        │同上                  │94.12.29~95.01.07     │
    ├──┼──────┼──────┼───────────┼───────────┤
    │18  │95.01.08    │８萬        │同上                  │95.01.08~95.01.20     │
    ├──┼──────┼──────┼───────────┼───────────┤
    │19  │95.01.21    │８萬        │同上                  │95.01.21~95.02.01     │
    ├──┼──────┼──────┼───────────┼───────────┤
    │20  │95.02.02    │８萬        │同上                  │95.02.02~95.02.11     │
    ├──┼──────┼──────┼───────────┼───────────┤
    │21  │95.02.12    │８萬        │同上                  │95.02.12~95.02.21     │
    ├──┼──────┼──────┼───────────┼───────────┤
    │22  │95.03.03    │８萬        │同上                  │95.03.03~95.03.12     │
    ├──┼──────┼──────┼───────────┼───────────┤
    │23  │95.03.15    │８萬        │同上                  │95.03.15~95.03.24     │
    ├──┼──────┼──────┼───────────┼───────────┤
    │24  │95.04.01    │２萬        │同上                  │停止營業中            │
    ├──┼──────┼──────┼───────────┼───────────┤
    │25  │95.05.15    │５萬５千    │同上                  │95.05.15~95.05.24     │
    ├──┼──────┼──────┼───────────┼───────────┤
    │26  │95.05.25    │５萬５千    │同上                  │95.05.25~95.06.03     │
    ├──┼──────┼──────┼───────────┼───────────┤
    │27  │95.06.06    │５萬５千    │同上                  │95.06.06~95.06.13     │
    ├──┼──────┼──────┼───────────┼───────────┤
    │28  │95.06.29    │５萬５千    │同上                  │95.06.29~95.07.04     │
    ├──┼──────┼──────┼───────────┼───────────┤
    │29  │95.07.07    │８萬        │地○○                │95.07.07~95.07.09     │
    ├──┴──────┼──────┴───────────┴───────────┤
    │??合??計   ? │ １３１１萬                                                 │
    └─────────┴──────────────────────────────┘
附表二：地○○洩漏車籍資料一覽表
    ┌──┬────────────┬───────┬────────────────┐
    │編號│  查詢時間              │  查詢車號    │  查詢方式                      │
    ├──┼────────────┼───────┼────────────────┤
    │1   │九十五年三月十一日一時十│３４８１－ＦＴ│以自己帳號進入警政署工作站查詢。│
    │    │五分                    │              │                                │
    ├──┼────────────┼───────┼────────────────┤
    │2   │九十五年三月十六日十六時│５Ｔ－８９５１│利用不知情之同事張偉得進入網際網│
    │    │五十九分                │              │路服務日誌檔查詢系統查詢。      │
    ├──┼────────────┼───────┼────────────────┤
    │3   │九十五年三月十七日十八時│同上          │同上                            │
    │    │四十八分                │              │                                │
    ├──┼────────────┼───────┼────────────────┤
    │4   │九十五年三月三十一日十八│０７７２－ＥＴ│以自己帳號進入警政署工作站查詢。│
    │    │時十八分                │              │                                │
    ├──┼────────────┼───────┼────────────────┤
    │5   │九十五年三月三十一日十八│８９９２－ＥＮ│同上                            │
    │    │時二十分                │              │                                │
    ├──┼────────────┼───────┼────────────────┤
    │6   │九十五年六月十三日二十三│ＥＫ－４０９７│利用不知情之同事Ｊ○進入網際網路│
    │    │時四十五分              │              │服務日誌檔查詢系統查詢。        │
    └──┴────────────┴───────┴────────────────┘
附表三：辛○○收受百家樂賭場行賄金額表
    ┌──┬──────┬──────┬───────────┬───────────┐
    │編號│收受賄款日期│收賄金額    │收取方式              │該期賭場經營之日期    │
    │    │            │（單位：元）│                      │                      │
    ├──┼──────┼──────┼───────────┼───────────┤
    │1   │93.10.13    │５萬        │由壬○○向賭場收取後交│93.10.13~93.10.23     │
    │    │            │            │付辛○○              │                      │
    ├──┼──────┼──────┼───────────┼───────────┤
    │2   │93.10.27    │５萬        │同上                  │93.10.27~93.11.06     │
    ├──┼──────┼──────┼───────────┼───────────┤
    │3   │93.11.05    │５萬        │同上                  │93.11.05~93.11.15     │
    ├──┼──────┼──────┼───────────┼───────────┤
    │4   │93.11.19    │５萬        │同上                  │93.11.19~93.11.28     │
    ├──┼──────┼──────┼───────────┼───────────┤
    │5   │93.11.30    │５萬        │同上                  │93.11.30~93.12.08     │
    ├──┼──────┼──────┼───────────┼───────────┤
    │6   │93.12.09    │５萬        │同上                  │93.12.09~93.12.19     │
    ├──┼──────┼──────┼───────────┼───────────┤
    │7   │93.12.22    │５萬        │同上                  │93.12.22~93.12.31     │
    ├──┼──────┼──────┼───────────┼───────────┤
    │8   │94.01.01    │５萬        │同上                  │94.01.01~94.01.10     │
    ├──┼──────┼──────┼───────────┼───────────┤
    │9   │94.01.11    │５萬        │同上                  │94.01.11~94.01.20     │
    ├──┼──────┼──────┼───────────┼───────────┤
    │10  │94.02.03    │５萬        │同上                  │94.02.03~94.02.16     │
    ├──┼──────┼──────┼───────────┼───────────┤
    │11  │94.02.17    │５萬        │同上                  │94.02.17~94.03.06     │
    ├──┼──────┼──────┼───────────┼───────────┤
    │12  │94.03.07    │５萬        │同上                  │94.03.07~94.03.16     │
    ├──┼──────┼──────┼───────────┼───────────┤
    │13  │94.03.17    │５萬        │同上                  │94.03.07~94.03.26     │
    ├──┼──────┼──────┼───────────┼───────────┤
    │14  │94.03.28    │５萬        │同上                  │94.03.28~94.04.06     │
    ├──┼──────┼──────┼───────────┼───────────┤
    │15  │94.04.07    │５萬        │同上                  │94.04.07~94.04.16     │
    ├──┼──────┼──────┼───────────┼───────────┤
    │16  │94.04.17    │５萬        │同上                  │94.04.17~94.04.26     │
    ├──┼──────┼──────┼───────────┼───────────┤
    │17  │94.05.02    │５萬        │同上                  │94.05.02~94.05.13     │
    ├──┼──────┼──────┼───────────┼───────────┤
    │18  │94.05.19    │５萬        │同上                  │94.05.19~94.05.28     │
    ├──┼──────┼──────┼───────────┼───────────┤
    │19  │94.05.29    │５萬        │同上                  │94.05.29~94.06.07     │
    ├──┼──────┼──────┼───────────┼───────────┤
    │20  │94.06.14    │５萬        │同上                  │94.06.14~94.06.23     │
    ├──┼──────┼──────┼───────────┼───────────┤
    │21  │94.06.24    │５萬        │同上                  │94.06.24~94.07.03     │
    ├──┼──────┼──────┼───────────┼───────────┤
    │22  │94.07.04    │５萬        │同上                  │94.07.04~94.07.12     │
    ├──┼──────┼──────┼───────────┼───────────┤
    │23  │94.07.13    │５萬        │同上                  │94.07.13~94.07.21     │
    ├──┼──────┼──────┼───────────┼───────────┤
    │24  │94.07.22    │５萬        │同上                  │94.07.22~94.07.31     │
    ├──┼──────┼──────┼───────────┼───────────┤
    │25  │94.08.01    │５萬        │同上                  │94.08.01~94.08.10     │
    ├──┼──────┼──────┼───────────┼───────────┤
    │26  │94.08.12    │５萬        │由午○○向賭場收取後交│94.08.12~94.08.21     │
    │    │            │            │付辛○○              │                      │
    ├──┼──────┼──────┼───────────┼───────────┤
    │27  │94.09.03    │５萬        │同上                  │94.09.03~94.09.12     │
    ├──┼──────┼──────┼───────────┼───────────┤
    │28  │94.09.13    │５萬        │同上                  │94.09.13~94.09.22     │
    ├──┼──────┼──────┼───────────┼───────────┤
    │29  │94.09.23    │５萬        │同上                  │94.09.23~94.10.02     │
    ├──┼──────┼──────┼───────────┼───────────┤
    │30  │94.10.03    │５萬        │同上                  │94.10.03~94.10.12     │
    ├──┼──────┼──────┼───────────┼───────────┤
    │31  │94.10.13    │５萬        │同上                  │94.10.13~94.10.22     │
    ├──┼──────┼──────┼───────────┼───────────┤
    │32  │94.10.23    │５萬        │同上                  │94.10.23~94.11.01     │
    ├──┼──────┼──────┼───────────┼───────────┤
    │33  │94.11.04    │５萬        │同上                  │94.11.04~94.11.12     │
    ├──┼──────┼──────┼───────────┼───────────┤
    │34  │94.11.13    │５萬        │同上                  │94.11.13~94.11.22     │
    ├──┼──────┼──────┼───────────┼───────────┤
    │35  │94.11.28    │５萬        │同上                  │94.11.28~94.12.08     │
    ├──┼──────┼──────┼───────────┼───────────┤
    │36  │94.12.09    │５萬        │同上                  │94.12.09~94.12.18     │
    ├──┼──────┼──────┼───────────┼───────────┤
    │37  │94.12.19    │５萬        │同上                  │94.12.19~94.12.28     │
    ├──┼──────┼──────┼───────────┼───────────┤
    │38  │94.12.29    │５萬        │同上                  │94.12.29~95.01.07     │
    ├──┼──────┼──────┼───────────┼───────────┤
    │39  │95.01.08    │５萬        │同上                  │95.01.08~95.01.20     │
    ├──┼──────┼──────┼───────────┼───────────┤
    │40  │95.01.21    │５萬        │同上                  │95.01.21~95.02.01     │
    ├──┼──────┼──────┼───────────┼───────────┤
    │41  │95.02.02    │５萬        │同上                  │95.02.02~95.02.11     │
    ├──┼──────┼──────┼───────────┼───────────┤
    │42  │95.02.12    │５萬        │同上                  │95.02.12~95.02.21     │
    ├──┼──────┼──────┼───────────┼───────────┤
    │43  │95.03.03    │５萬        │同上                  │95.03.03~95.03.12     │
    ├──┼──────┼──────┼───────────┼───────────┤
    │44  │95.03.15    │５萬        │同上                  │95.03.15~95.03.24     │
    ├──┼──────┼──────┼───────────┼───────────┤
    │45  │95.05.15    │５萬        │由庚○○向賭場收取後交│95.05.15~95.05.24     │
    │    │            │            │付辛○○              │                      │
    ├──┼──────┼──────┼───────────┼───────────┤
    │46  │95.05.25    │５萬        │同上                  │95.05.25~95.06.03     │
    ├──┼──────┼──────┼───────────┼───────────┤
    │47  │95.06.06    │５萬        │同上                  │95.06.06~95.06.13     │
    ├──┼──────┼──────┼───────────┼───────────┤
    │48  │95.06.29    │５萬        │同上                  │95.06.29~95.07.04     │
    ├──┼──────┼──────┼───────────┼───────────┤
    │49  │95.07.07    │５萬        │同上                  │95.07.07~95.07.09     │
    ├──┴──────┼──────┴───────────┴───────────┤
    │    共    計      │２４５萬                                                    │
    └─────────┴──────────────────────────────┘
附表四
    ┌──┬─────────┬─────┬──────────┬──────────┐
    │編號│扣押物品名稱      │數量      │扣押地點、持有人或所│備註（扣押物品清單保│
    │    │                  │          │有人                │管字號或卷宗出處）  │
    ├──┼─────────┼─────┼──────────┼──────────┤
    │1   │現金              │二萬七千二│臺北縣保生路二號二十│臺灣板橋地方法院檢察│
    │    │                  │百三十元  │三樓                │署九十五年度保管字第│
    │    │                  │          │                    │六八五一號          │
    ├──┼─────────┼─────┼──────────┼──────────┤
    │2   │工廠日報表        │一本      │同上                │同上                │
    ├──┼─────────┼─────┼──────────┼──────────┤
    │3   │支票影本          │二本      │同上                │同上                │
    ├──┼─────────┼─────┼──────────┼──────────┤
    │4   │「二哥」交接簿    │一本      │同上                │同上                │
    ├──┼─────────┼─────┼──────────┼──────────┤
    │5   │光碟片            │十六片    │同上                │同上                │
    ├──┼─────────┼─────┼──────────┼──────────┤
    │6   │客戶額度簿冊      │一本      │同上                │同上                │
    ├──┼─────────┼─────┼──────────┼──────────┤
    │7   │股東資料          │一份（十頁│同上                │同上                │
    │    │                  │）        │                    │                    │
    ├──┼─────────┼─────┼──────────┼──────────┤
    │8   │電話號碼單        │六張      │同上                │同上                │
    ├──┼─────────┼─────┼──────────┼──────────┤
    │9   │客戶帳卡          │五十份    │同上                │同上                │
    ├──┼─────────┼─────┼──────────┼──────────┤
    │10  │工廠日報表        │九份      │同上                │同上                │
    ├──┼─────────┼─────┼──────────┼──────────┤
    │11  │客戶輸贏紀錄單    │五本      │同上                │同上                │
    ├──┼─────────┼─────┼──────────┼──────────┤
    │12  │櫃臺總碼點單簿    │一本      │同上                │同上                │
    ├──┼─────────┼─────┼──────────┼──────────┤
    │13  │陽信銀行支票存根簿│一本      │同上                │同上                │
    ├──┼─────────┼─────┼──────────┼──────────┤
    │14  │銀行電話簿        │一本      │同上                │同上                │
    ├──┼─────────┼─────┼──────────┼──────────┤
    │15  │客戶聯絡簿        │一本      │同上                │同上                │
    ├──┼─────────┼─────┼──────────┼──────────┤
    │16  │賭桌紀錄資料卡    │十五張    │同上                │同上                │
    ├──┼─────────┼─────┼──────────┼──────────┤
    │17  │電話帳單、發票等各│五十張    │同上                │同上                │
    │    │式收據            │          │                    │                    │
    ├──┼─────────┼─────┼──────────┼──────────┤
    │18  │籌碼              │五箱      │同上                │同上                │
    ├──┼─────────┼─────┼──────────┼──────────┤
    │19  │撲克牌            │二十箱    │同上                │同上                │
    ├──┼─────────┼─────┼──────────┼──────────┤
    │20  │電子計算機        │十五臺    │同上                │同上                │
    ├──┼─────────┼─────┼──────────┼──────────┤
    │21  │ＰＤＡ            │一臺      │同上                │同上                │
    ├──┼─────────┼─────┼──────────┼──────────┤
    │22  │空白報表          │一箱      │同上                │同上                │
    ├──┼─────────┼─────┼──────────┼──────────┤
    │23  │支票登記簿        │一本      │同上                │同上                │
    ├──┼─────────┼─────┼──────────┼──────────┤
    │24  │員工資料信封      │一個      │同上                │同上                │
    ├──┼─────────┼─────┼──────────┼──────────┤
    │25  │發牌機            │三臺      │同上                │同上                │
    ├──┼─────────┼─────┼──────────┼──────────┤
    │26  │印表機            │三臺      │同上                │同上                │
    ├──┼─────────┼─────┼──────────┼──────────┤
    │27  │監視螢幕          │十八個    │同上                │同上                │
    ├──┼─────────┼─────┼──────────┼──────────┤
    │28  │監視鏡頭          │四十五個  │同上                │同上                │
    ├──┼─────────┼─────┼──────────┼──────────┤
    │29  │電腦鍵盤          │二個      │同上                │同上                │
    ├──┼─────────┼─────┼──────────┼──────────┤
    │30  │ＳＩＭ卡          │六張      │同上                │同上                │
    ├──┼─────────┼─────┼──────────┼──────────┤
    │31  │點鈔機            │三臺      │同上                │同上                │
    ├──┼─────────┼─────┼──────────┼──────────┤
    │32  │員工打卡機        │二臺      │同上                │同上                │
    ├──┼─────────┼─────┼──────────┼──────────┤
    │33  │監視錄影機        │九臺      │同上                │同上                │
    ├──┼─────────┼─────┼──────────┼──────────┤
    │34  │畫面輸出輸入器    │五臺      │同上                │同上                │
    ├──┼─────────┼─────┼──────────┼──────────┤
    │35  │電腦主機          │三臺      │同上                │同上                │
    ├──┼─────────┼─────┼──────────┼──────────┤
    │36  │電腦ＬＣＤ螢幕    │二個      │同上                │同上                │
    ├──┼─────────┼─────┼──────────┼──────────┤
    │37  │電腦鍵盤          │二個      │同上                │同上                │
    ├──┼─────────┼─────┼──────────┼──────────┤
    │38  │印表機            │三臺      │同上                │同上                │
    ├──┼─────────┼─────┼──────────┼──────────┤
    │39  │賠率告示牌        │八個      │同上                │同上                │
    ├──┼─────────┼─────┼──────────┼──────────┤
    │40  │公告              │三張      │同上                │同上                │
    ├──┼─────────┼─────┼──────────┼──────────┤
    │41  │排班表            │五張      │同上                │同上                │
    ├──┼─────────┼─────┼──────────┼──────────┤
    │42  │聯絡單            │三十張    │同上                │同上                │
    ├──┼─────────┼─────┼──────────┼──────────┤
    │43  │洗碼單            │七十五張  │同上                │同上                │
    ├──┼─────────┼─────┼──────────┼──────────┤
    │44  │客人輸錢匯款銀行帳│一張      │Ａ○○所有之車號６５│見２－６卷第二００頁│
    │    │號單              │          │５６－ＥＧ號自用小客│                    │
    │    │                  │          │車內                │                    │
    ├──┼─────────┼─────┼──────────┼──────────┤
    │45  │結帳總表          │一張      │同上                │同上                │
    ├──┼─────────┼─────┼──────────┼──────────┤
    │46  │行動電話          │四支（含Ｓ│Ａ○○身上          │見２－６卷第二０二頁│
    │    │                  │ＩＭ卡四張│                    │                    │
    │    │                  │）        │                    │                    │
    ├──┼─────────┼─────┼──────────┼──────────┤
    │47  │股東紅利分配表    │一張      │臺北市○○路一二三巷│見２－６卷第二０七頁│
    │    │                  │          │五號五樓之五（酉○○│                    │
    │    │                  │          │住處）              │                    │
    ├──┼─────────┼─────┼──────────┼──────────┤
    │48  │回帳明細          │一張      │同上                │同上                │
    ├──┼─────────┼─────┼──────────┼──────────┤
    │49  │輸贏表            │一張      │同上                │同上                │
    ├──┼─────────┼─────┼──────────┼──────────┤
    │50  │帳單              │二十五張  │同上                │同上                │
    ├──┼─────────┼─────┼──────────┼──────────┤
    │51  │隨身碟            │五個      │酉○○隨身皮包內    │見２－６卷第二一一頁│
    │    │                  │          │                    │至第二一七頁，板橋地│
    │    │                  │          │                    │方法院檢察署九十五年│
    │    │                  │          │                    │度保管字第九四五九號│
    ├──┼─────────┼─────┼──────────┼──────────┤
    │52  │行動電話          │四支（含Ｓ│同上                │同上                │
    │    │                  │ＩＭ卡四張│                    │                    │
    │    │                  │）        │                    │                    │
    ├──┼─────────┼─────┼──────────┼──────────┤
    │53  │陽信銀行存入憑證  │一張      │同上                │同上                │
    ├──┼─────────┼─────┼──────────┼──────────┤
    │54  │中國信託匯款申請書│一張      │同上                │同上                │
    ├──┼─────────┼─────┼──────────┼──────────┤
    │55  │陽信銀行永和分行空│七十八張  │同上                │同上                │
    │    │白支票            │          │                    │                    │
    ├──┼─────────┼─────┼──────────┼──────────┤
    │56  │帳冊              │一本      │同上                │同上                │
    ├──┼─────────┼─────┼──────────┼──────────┤
    │57  │存摺帳戶明細      │三張      │同上                │同上                │
    ├──┼─────────┼─────┼──────────┼──────────┤
    │58  │中國信託信義分行外│一張      │同上                │同上                │
    │    │幣帳號卡          │          │                    │                    │
    ├──┼─────────┼─────┼──────────┼──────────┤
    │59  │帳單              │一張      │同上                │同上                │
    ├──┼─────────┼─────┼──────────┼──────────┤
    │60  │隨身碟            │二個      │酉○○所有之車號４９│同上                │
    │    │                  │          │８８－ＥＢ號自用小客│                    │
    │    │                  │          │車內                │                    │
    ├──┼─────────┼─────┼──────────┼──────────┤
    │61  │陽信商銀支票存根  │八本      │同上                │同上                │
    ├──┼─────────┼─────┼──────────┼──────────┤
    │62  │陽信商銀支票存根  │四十九張  │同上                │同上                │
    ├──┼─────────┼─────┼──────────┼──────────┤
    │63  │陽信商銀空白支票  │一本      │同上                │同上                │
    ├──┼─────────┼─────┼──────────┼──────────┤
    │64  │空白商業本票      │三本      │同上                │同上                │
    ├──┼─────────┼─────┼──────────┼──────────┤
    │65  │退票支票          │四十一張  │同上                │同上                │
    ├──┼─────────┼─────┼──────────┼──────────┤
    │66  │誠泰銀行支票存根  │一本      │同上                │同上                │
    ├──┼─────────┼─────┼──────────┼──────────┤
    │67  │會計部帳本        │六本      │同上                │同上                │
    ├──┼─────────┼─────┼──────────┼──────────┤
    │68  │印章              │八個      │同上                │同上                │
    ├──┼─────────┼─────┼──────────┼──────────┤
    │69  │現金              │一百萬元  │同上                │同上                │
    ├──┼─────────┼─────┼──────────┼──────────┤
    │70  │員工聯絡電話名冊  │一張      │同上                │同上                │
    ├──┼─────────┼─────┼──────────┼──────────┤
    │71  │客戶名冊          │五張      │同上                │同上                │
    ├──┼─────────┼─────┼──────────┼──────────┤
    │72  │記帳單            │五本      │同上                │同上                │
    ├──┼─────────┼─────┼──────────┼──────────┤
    │73  │賭場光碟片        │四片      │同上                │同上                │
    ├──┼─────────┼─────┼──────────┼──────────┤
    │74  │員工切結書        │四十四張  │同上                │同上                │
    ├──┼─────────┼─────┼──────────┼──────────┤
    │75  │工廠日報表        │六十九頁  │同上                │同上                │
    ├──┼─────────┼─────┼──────────┼──────────┤
    │76  │員工薪資記錄      │一份      │同上                │同上                │
    ├──┼─────────┼─────┼──────────┼──────────┤
    │77  │支票退票影本      │一份      │同上                │同上                │
    ├──┼─────────┼─────┼──────────┼──────────┤
    │78  │股東會帳記錄資料  │五份      │同上                │同上                │
    ├──┼─────────┼─────┼──────────┼──────────┤
    │79  │行動電話          │三支（含Ｓ│臺北縣中和市○○路六│見２－６偵查卷第二二│
    │    │                  │ＩＭ卡三張│０一號六樓之十六（黃│二頁                │
    │    │                  │）        │良群住處）          │                    │
    ├──┼─────────┼─────┼──────────┼──────────┤
    │80  │支票              │二張      │同上                │同上                │
    ├──┼─────────┼─────┼──────────┼──────────┤
    │81  │現金              │一百十六萬│臺北市○○路一七０巷│見２－６偵查卷第二三│
    │    │                  │元        │二十五號三樓（寅○○│０頁至第二三六頁，臺│
    │    │                  │          │住處）              │灣板橋地方法院檢察署│
    │    │                  │          │                    │九十五年度保管字第六│
    │    │                  │          │                    │八五一號            │
    ├──┼─────────┼─────┼──────────┼──────────┤
    │82  │陽信銀行支票      │九張      │同上                │同上                │
    ├──┼─────────┼─────┼──────────┼──────────┤
    │83  │彰化銀行城東分行支│一張      │同上                │同上                │
    │    │票                │          │                    │                    │
    ├──┼─────────┼─────┼──────────┼──────────┤
    │84  │洗碼帳卡          │十四捆    │同上                │同上                │
    ├──┼─────────┼─────┼──────────┼──────────┤
    │85  │支票退票理由單    │二張      │同上                │同上                │
    ├──┼─────────┼─────┼──────────┼──────────┤
    │86  │賭場薪資袋        │二個      │同上                │同上                │
    ├──┼─────────┼─────┼──────────┼──────────┤
    │87  │便條紙            │三張      │同上                │同上                │
    ├──┼─────────┼─────┼──────────┼──────────┤
    │88  │名片              │二張      │同上                │同上                │
    ├──┼─────────┼─────┼──────────┼──────────┤
    │89  │記事本            │一本      │同上                │同上                │
    ├──┼─────────┼─────┼──────────┼──────────┤
    │90  │行動電話          │三支（含Ｓ│同上                │同上                │
    │    │                  │ＩＭ卡三張│                    │                    │
    │    │                  │）        │                    │                    │
    ├──┼─────────┼─────┼──────────┼──────────┤
    │91  │匯款明細表        │四份      │臺北縣板橋市○○路二│臺灣板橋地方法院檢察│
    │    │                  │          │六九巷八十五號十三樓│署九十五年保管字第七│
    │    │                  │          │之五（癸○○住處）  │二一一號，見偵查２－│
    │    │                  │          │                    │６卷第二四九頁      │
    ├──┼─────────┼─────┼──────────┼──────────┤
    │92  │行動電話          │一支      │同上                │同上                │
    ├──┼─────────┼─────┼──────────┼──────────┤
    │93  │印章              │六枚      │同上                │同上                │
    ├──┼─────────┼─────┼──────────┼──────────┤
    │94  │通訊本            │一本      │同上                │同上                │
    ├──┼─────────┼─────┼──────────┼──────────┤
    │95  │通訊錄            │一張      │同上                │同上                │
    ├──┼─────────┼─────┼──────────┼──────────┤
    │96  │匯款收執聯        │一張      │同上                │同上                │
    ├──┼─────────┼─────┼──────────┼──────────┤
    │97  │房屋租賃契約書    │十一份    │臺北縣永和市○○路四│同上，見偵查２－６卷│
    │    │                  │          │二一巷三弄十一號一、│第三九九頁          │
    │    │                  │          │二樓（戌○圻住處）  │                    │
    ├──┼─────────┼─────┼──────────┼──────────┤
    │98  │車位租賃契約書    │二份      │同上                │同上                │
    ├──┼─────────┼─────┼──────────┼──────────┤
    │99  │祭祀公業發票      │二份      │同上                │同上                │
    ├──┼─────────┼─────┼──────────┼──────────┤
    │100 │建築物平面圖      │二張      │同上                │同上                │
    ├──┼─────────┼─────┼──────────┼──────────┤
    │101 │第一停車場契約書  │一張      │同上                │同上                │
    ├──┼─────────┼─────┼──────────┼──────────┤
    │102 │臺灣電力公司收據  │三張      │同上                │同上                │
    ├──┼─────────┼─────┼──────────┼──────────┤
    │103 │寬頻服務派工單    │一張      │同上                │同上                │
    ├──┼─────────┼─────┼──────────┼──────────┤
    │104 │隨身碟            │一個      │同上                │同上                │
    ├──┼─────────┼─────┼──────────┼──────────┤
    │105 │鑰匙              │一包      │同上                │同上                │
    ├──┼─────────┼─────┼──────────┼──────────┤
    │106 │記事本            │一本      │同上                │同上                │
    ├──┼─────────┼─────┼──────────┼──────────┤
    │107 │賭桌              │十一組    │臺北縣中和市○○路三│臺灣板橋地方法院檢察│
    │    │                  │          │段七十八巷四弄二號（│署九十五年度保管字第│
    │    │                  │          │賭場倉庫即Ｃ○○居處│六八三０號，見偵查２│
    │    │                  │          │）                  │－２卷第八十一頁    │
    ├──┼─────────┼─────┼──────────┼──────────┤
    │108 │撲克牌（大箱）    │三六二箱  │同上                │同上                │
    ├──┼─────────┼─────┼──────────┼──────────┤
    │109 │撲克牌（小箱）    │一二三二箱│同上                │同上                │
    └──┴─────────┴─────┴──────────┴──────────┘
附表五
    ┌──┬──────┬──────┬───────────┬───────────┐
    │編號│收受賄款日期│收賄金額    │收取方式              │該期賭場經營之日期    │
    │    │            │（單位：元）│        　　          │                      │
    ├──┼──────┼──────┼───────────┼───────────┤
    │1   │94.12.19    │１５萬      │透過蔡育霖轉交        │94.12.19~94.12.28     │
    │    │            │            │                      │即起訴書附表一編號３７│
    ├──┼──────┼──────┼───────────┼───────────┤
    │2   │95.01.21    │１５萬      │透過蔡育霖轉交        │95.01.21~95.02.01     │
    │    │            │            │                      │即起訴書附表一編號４０│
    ├──┼──────┼──────┼───────────┼───────────┤
    │3   │95.02.12    │１５萬      │透過蔡育霖轉交        │95.02.12~95.02.21     │
    │    │            │            │                      │即起訴書附表一編號４２│
    ├──┼──────┼──────┼───────────┼───────────┤
    │4   │95.04.01    │２萬        │透過地○○轉交        │賭場停止營業中        │
    │    │            │            │                      │即起訴書附表一編號４５│
    ├──┼──────┼──────┼───────────┼───────────┤
    │5   │95.05.12    │１５萬      │透過蔡育霖轉交        │賭場停止營業中        │
    │    │            │            │                      │即起訴書附表一編號４６│
    ├──┼──────┼──────┼───────────┼───────────┤
    │6   │95.05.15    │１５萬      │透過蔡育霖轉交        │95.05.15~95.05.24     │
    │    │            │            │                      │即起訴書              │
    │    │            │            │                      │                      │
    │    │            │            │                      │附表一編號４７        │
    └──┴──────┴──────┴───────────┴───────────┘